! Divvun & Giellatekno - open source grammars for Sámi and other languages
! Copyright © 2000-2010 The University of Tromsø & the Norwegian Sámi Parliament
! http://giellatekno.uit.no & http://divvun.no
!
! This program is free software; you can redistribute and/or modify
! this file under the terms of the GNU General Public License as published by
! the Free Software Foundation, either version 3 of the License, or
! (at your option) any later version. The GNU General Public License
! is found at http://www.gnu.org/licenses/gpl.html. It is
! also available in the file $GTHOME/LICENSE.txt.
!
! Other licensing options are available upon request, please contact
! giellatekno@hum.uit.no or divvun@samediggi.no

! ========================================================================== !
!                      Lule Sámi morphological analyser                      !
! ========================================================================== !


! ======================
!! !!!Sublexica for Noun
! ======================

!! !!Even-syllable stems
! -------------------

!! !2syll stems
! - - - - - -

LEXICON MUORRA !!= @CODE@ Standard even stems here. 2syll stem with cg (note Q1). OBS: nouns with invisible 3>2 cg (as bus'sa)  go to this lexicon. 
 +N:   MUORRAInfl ;
 +N:%> MUORRACmp  ;

!!€gt-norm:  # Even-syllable test
!!€ kártta         kártta+N+Sg+Nom
!!€ kártajn        kártta+N+Sg+Com

LEXICON MUORRAInfl
 :%>   N-EVENSTRONGSTEM     ;
 :%>Q1 N-EVENWEAKSTEM       ; ! Weak grade Q1
 :»    DenominalNounsMUORRA ;
 :»    DenominalAdjsV1      ;
 :»    DenominalAdjsV2      ;

LEXICON VIELLJA !!= @CODE@ Standard even stems here. 2syll stem with cg (note Q1). Kin terms that take the whole Px paradigm.
 +N:   VIELLJAInfl ;
 +N:%> MUORRACmp  ;

!!€gt-norm:  # Even-syllable test
!!€ viellja         viellja+N+Sg+Nom
!!€ vieljajn        viellja+N+Sg+Com

LEXICON VIELLJAInfl
 :%>   N-EVENSTRONGSTEM-FULLPX     ;
 :%>Q1 N-EVENWEAKSTEM       ; ! Weak grade Q1
 :»    DenominalNounsMUORRA ;
 :»    DenominalAdjsV1      ;
 :»    DenominalAdjsV2      ;

LEXICON LINNJA !!= @CODE@ Only for the loan word "linnja". Because it's a loan word the nnj is pronovnced nn-j, and therfor it dosn't follow the rule that it should be á in 1.grade with short vowel in first syllable (It isn't linnja-linjáv as birás-birrasav).
          +OLang/NOB+N:nnja%> N-EVENSTRONGSTEM     ;
          +OLang/NOB+N:nja%>  N-EVENWEAKSTEM       ; ! Weak grade Q1
          +OLang/NOB+N:nja»   DenominalNounsMUORRA ;
          +OLang/NOB+N:nja»   DenominalAdjsV1      ;
! +N:nja» DenominalAdjsV2 ;
 +OLang/NOB+N+SgNomCmp:nnja%> R                    ;
 +OLang/NOB+N+SgGenCmp:nja%>  R                    ;
 +OLang/NOB+N+PlGenCmp:nja%>j R                    ;

!!€gt-norm: linja # Even-syllable test
!!€ linnja                linnja+N+Sg+Nom
!!€ linjajn               linnja+N+Sg+Com
!!€ linjav                linnja+N+Sg+Acc

LEXICON BOAKSA !!= @CODE@ Only for the loan word "boaksa". Because it's a loan word the stem consonants do not alter as they would if the word was a proper Lulesami word. The stem consonant should have altered from Q3->Q2 "ks"->"vs" and due to this the stressed root difthong "oa" would alternate to "å:" (as the the non stressed syllable vowel is short, i.e. "a"). Here, even if the stem consonants do not alter, the stressed root diphthong does: "Boaksa-båksa" is thus assimilated wrongly, must be boaksa-båvsa if it's to follow lulesami rules. However, no Lulesami speakers would say "båvsa". It is also a well-established loan word that is frequently used, and therefore it is better to remove this word from the BADASS lexicon and instead treat it as an exception (like lexicon LINNJA) 

          +N:oaksa%>    N-EVENSTRONGSTEM     ;
          +N:åk'sa%>Q1  N-EVENWEAKSTEM       ; ! Weak grade Q1 
          +N:åk'sa»     DenominalNounsMUORRA ; 
          +N:åk'sa»     DenominalAdjsV1      ; 
! +N:åk'sa» DenominalAdjsV2 ; not plausible
 +N+SgNomCmp:oaksa%>    R                    ;
 +N+SgGenCmp:åk'sa%>Q1  R                    ; 
 +N+PlGenCmp:åk'sa%>Q1j R                    ; 
 
!!€gt-norm: boaksa # Even-syllable test
!!€ boaksa                boaksa+N+Sg+Nom
!!€ båksajn               boaksa+N+Sg+Com
!!€ båksav                boaksa+N+Sg+Acc

LEXICON SÁMEGIEL !!= @CODE@ compounds on -giella, with short -giel attr.
     +N+Attr:      K            ;
          +N:la    MUORRAInfl   ;
          +N:%>    SÁMEGIELCmp ;
 +N+SgNomCmp:%>    Rreal        ;
 +N+SgGenCmp:%>Q1  Rreal        ;
 +N+PlGenCmp:%>Q1j Rreal        ;

!!€gt-norm: rievsakgiella # Even-syllable test
!!€ rievsakgiella               rievsakgiella+N+Sg+Nom
!!€ rievsakgiel               rievsakgiella+N+Attr

LEXICON SÁMEGIELCmp
 +SgNomCmp:    Rreal ;
 +SgGenCmp:Q1  Rreal ;
 +PlGenCmp:Q1j Rreal ;


LEXICON GÁDDE !!= @CODE@ 2syll stem with cg (note Q1) with comparatives
                                        +N:%>          N-EVENSTRONGSTEM     ;
                                        +N:%>Q1        N-EVENWEAKSTEM       ; ! Weak grade Q1
                                        +N:»           DenominalNounsMUORRA ;
                                        +N:»           DenominalAdjsV1      ;
                                        +N:»           DenominalAdjsV2      ;
                                        +N:%>          MUORRACmp            ;
                                   +N+Comp:%>Q1        BUStem               ;
                                 +N+Superl:%>Q1muss    BUOREMUS             ;
             +N+Comp+Der1+Der/Dimin+Sg+Nom:»Q1busj%>   K                    ;
            +N+Comp+Der1+Der/Dimin+Sg+Attr:»Q1busj%>   ATTR                 ;
                    +N+Comp+Der1+Der/Dimin:»Q1buttja%> GÅNÅGIS-EVEN         ;
 +Use/LexSub+Use/-Spell+N+Comp+Der1+Der/Dimin:»Q1budtja%> GÅNÅGIS-EVEN         ; !Gives gáttebudtjan and gáttebudtjaj barely not in use


!!€gt-norm: boassjo # Even-syllable test
!!€ boassjo               boassjo+N+Sg+Nom
!!€ båssjujn               boassjo+N+Sg+Com
!!€ boassjojn               boassjo+N+Sg+Com
!!€ boassjop               boassjo+N+Comp+Sg+Nom

LEXICON ÅLGGO !!= @CODE@ Like MUORRA but no inessive/elative/illative sg, with comparatives
                             +N:%>          NE-EVENCASE          ;
                      +N+Sg+Gen:%>Q1        K                    ;
                      +N+Sg+Acc:%>Q1v       K                    ;
                      +N+Sg+Com:%>Q1X5jn    K                    ; ! X5 for o:u in ComSg. Note two dummies in a row!
                      +N+Pl+Nom:%>Q1        K                    ;
                      +N+Pl+Gen:%>Q1j       K                    ;
                      +N+Pl+Acc:%>Q1jt      K                    ;
                      +N+Pl+Ill:%>Q1jda     K                    ; ! why is this conjugation found for the spatial cases?
                      +N+Pl+Ine:%>Q1jn      K                    ; ! why is this conjugation found for the spatial cases?
                      +N+Pl+Ela:%>Q1js      K                    ; ! why is this conjugation found for the spatial cases?
                      +N+Pl+Com:%>Q1j       K                    ;
              +Err/Sub+N+Sg+Com:%>Q1X5jna   K                    ; !
             ! +Use/Ped+N+Sg+Gen:%>Q1        PxV                  ; !Possessive suffixes
             ! +Use/Ped+N+Sg+Acc:%>Q1        PxV                  ; !
             ! +Use/Ped+N+Sg+Com:%>Q1X5jn%>  PxC                  ; !
             ! +Use/Ped+N+Pl+Nom:%>Q1        PxNomPlV             ; !
             ! +Use/Ped+N+Pl+Gen:%>Q1j%>     PxC                  ; !
             ! +Use/Ped+N+Pl+Acc:%>Q1jd%>    PxC                  ; !
             ! +Use/Ped+N+Pl+Ill:%>Q1jdis%>  PxCs                 ; !
             ! +Use/Ped+N+Pl+Ine:%>Q1jn%>    PxC                  ; !
             ! +Use/Ped+N+Pl+Ela:%>Q1jst%>   PxC                  ; !
             ! +Use/Ped+N+Pl+Com:%>Q1j%>     PxC                  ; !
                      +N+Sg+Abe:%>Q1#dagi   K                    ;
                      +N+Sg+Abe:%>Q1#dagá   K                    ;
              +Err/Sub+N+Sg+Abe:%>Q1#tagá   K                    ;
                      +N+Pl+Abe:%>Q1j#dagi  K                    ;
                      +N+Pl+Abe:%>Q1j#dagá  K                    ;
              +Err/Sub+N+Pl+Abe:%>Q1j#tagá  K                    ;
                             +N:»           DenominalNounsMUORRA ;
                             +N:»           DenominalAdjsV1      ;
                             +N:»           DenominalAdjsV2      ;
                             +N:%>          MUORRACmp            ;
                        +N+Comp:%>Q1        BUStem               ;
                      +N+Superl:%>Q1muss    BUOREMUS             ;
             +N+Comp+Der1+Der/Dimin+Sg+Nom:»Q1busj%>   K                    ;
            +N+Comp+Der1+Der/Dimin+Sg+Attr:»Q1busj%>   ATTR                 ;
                    +N+Comp+Der1+Der/Dimin:»Q1buttja%> GÅNÅGIS-EVEN         ;
 +Use/LexSub+Use/-Spell+N+Comp+Der1+Der/Dimin:»Q1budtja%> GÅNÅGIS-EVEN         ; ! Gives ålggobudtjaj, barely not in use.
! +N+Sg+Ine:%>Q1n K ;
! +N+Sg+Ine:%>Q1n%> PxC ; !^P^
! +N+Sg+Ela:%>Q1s K ;
! +N+Sg+Ela:%>Q1st%> PxC ; !^P^


!!€gt-norm: lulle # Even-syllable test
!!€ lulle               lulle+N+Sg+Nom
!!€ lulev               lulle+N+Sg+Acc
!!€ lulep               lulle+N+Comp+Sg+Nom


LEXICON MIEHTE !!= @CODE@ Like MUORRA but no locative/elative/illative sg
                +N:%>         NE-EVENCASE          ;
         +N+Sg+Gen:%>Q1       K                    ;
         +N+Sg+Acc:%>Q1v      K                    ;
 +Err/Sub+N+Sg+Com:%>Q1X5jna  K                    ; !
         +N+Sg+Com:%>Q1X5jn   K                    ; ! X5 for o:u in ComSg. Note two dummies in a row!
         +N+Pl+Nom:%>Q1       K                    ;
         +N+Pl+Gen:%>Q1j      K                    ;
         +N+Pl+Acc:%>Q1jt     K                    ;
         +N+Pl+Ill:%>Q1jda    K                    ;
         +N+Pl+Ine:%>Q1jn     K                    ;
         +N+Pl+Ela:%>Q1js     K                    ;
         +N+Pl+Com:%>Q1j      K                    ;
 +Use/Ped+N+Sg+Gen:%>Q1       PxV                  ; ! Possessive suffixes
 +Use/Ped+N+Sg+Acc:%>Q1       PxV                  ; !
 +Use/Ped+N+Sg+Com:%>Q1X5jn%> PxC                  ; !
 +Use/Ped+N+Pl+Nom:%>Q1       PxNomPlV             ; !
 +Use/Ped+N+Pl+Gen:%>Q1j%>    PxC                  ; !
 +Use/Ped+N+Pl+Acc:%>Q1jd%>   PxC                  ; !
 +Use/Ped+N+Pl+Ill:%>Q1jdis%> PxCs                 ; !
 +Use/Ped+N+Pl+Ine:%>Q1jn%>   PxC                  ; !
 +Use/Ped+N+Pl+Ela:%>Q1jst%>  PxC                  ; !
 +Use/Ped+N+Pl+Com:%>Q1j%>    PxC                  ; !
         +N+Sg+Abe:%>Q1#dagi  K                    ;
         +N+Sg+Abe:%>Q1#dagá  K                    ;
 +Err/Sub+N+Sg+Abe:%>Q1#tagá  K                    ;
         +N+Pl+Abe:%>Q1j#dagi K                    ;
         +N+Pl+Abe:%>Q1j#dagá K                    ;
 +Err/Sub+N+Pl+Abe:%>Q1j#tagá K                    ;
                +N:»          DenominalNounsMUORRA ;
                +N:»          DenominalAdjsV1      ;
                +N:»          DenominalAdjsV2      ;
                +N:%>         MUORRACmp            ;
! +N+Sg+Ine:%>Q1n K ;
! +N+Sg+Ine:%>Q1n%> PxC ; !^P^
! +N+Sg+Ela:%>Q1s K ;
! +N+Sg+Ela:%>Q1st%> PxC ; !^P^

!!€gt-norm: nuortto # Even-syllable test
!!€ nuortto               nuortto+N+Sg+Nom
!!€ nuortov               nuortto+N+Sg+Acc

 LEXICON DARRHA !!= @CODE@ So far the only word that goes here is "darrha" or compounds that end with "darrha".
          +N:rha%>      N-EVENSTRONGSTEM     ;
          +N:há%>       N-EVENWEAKSTEM       ; ! Weak grade Q1
          +N:há»        DenominalNounsMUORRA ;
          +N:há»        DenominalAdjsV1      ;
! +N:há» DenominalAdjsV2 ; not plausible
 +N+SgNomCmp:rha%>      R                    ;
 +N+SgGenCmp:há%>       R                    ;
 +N+PlGenCmp:há%>j      R                    ;

!!€gt-norm: báktedarrha # Even-syllable test
!!€ báktedarrha               báktedarrha+N+Sg+Nom
!!€ báktedarháv               báktedarrha+N+Sg+Acc

LEXICON AHKA !!= @CODE@ words like tjerastahka with short compound-form
          +N:ahka%>    N-EVENSTRONGSTEM     ;
          +N:ahka%>Q1  N-EVENWEAKSTEM       ; ! Weak grade Q1
          +N:ahka»     DenominalNounsMUORRA ;
          +N:ahka»     DenominalAdjsV1      ;
! +N:ahka» DenominalAdjsV2 ;
!+N+Der4+Der/ahtes:» AHTES ; Only for odd-syllble stems
 +N+SgNomCmp:ak%>      R                    ;
   +N+Sg+Nom:ak%>      K                    ;
 +N+SgNomCmp:ahka%>    R                    ;
 +N+SgGenCmp:ahka%>Q1  R                    ;
 +N+PlGenCmp:ahka%>Q1j R                    ;

!!€gt-norm: báládahka # Even-syllable test
!!€ báládahka               báládahka+N+Sg+Nom
!!€ báládak               báládahka+N+Sg+Nom
!!€ báládagáv               báládahka+N+Sg+Acc

LEXICON VUOSA !!= @CODE@ like MUORRA but only plural
                        +N+SgNomCmp:%>           R        ;
                        +N+PlGenCmp:%>Q1j        R        ;
                          +N+Pl+Nom:%>Q1         K        ;
                          +N+Pl+Gen:%>Q1j        K        ;
                          +N+Pl+Acc:%>Q1jt       K        ;
                          +N+Pl+Ill:%>Q1jda      K        ;
                          +N+Pl+Ela:%>Q1js       K        ;
                          +N+Pl+Ine:%>Q1jn       K        ;
                          +N+Pl+Com:%>Q1j        K        ;
                  +Use/Ped+N+Pl+Nom:%>Q1%>       PxNomPlV ; !
                  +Use/Ped+N+Pl+Gen:%>Q1j%>      PxC      ; !
                  +Use/Ped+N+Pl+Acc:%>Q1jd%>     PxC      ; !
                  +Use/Ped+N+Pl+Ill:%>Q1jdis%>   PxCs     ; !
                  +Use/Ped+N+Pl+Ine:%>Q1jn%>     PxC      ; !
                  +Use/Ped+N+Pl+Ela:%>Q1jst%>    PxC      ; !
                  +Use/Ped+N+Pl+Com:%>Q1j%>      PxC      ; !
                             +N+Ess:%>n          K        ;
                             +N+Abe:%>Q1dak      K        ;
                             +N+Abe:%>Q1da       K        ;
                          +N+Pl+Abe:%>Q1j#dagi   K        ;
                          +N+Pl+Abe:%>Q1j#dagá   K        ;
                  +Err/Sub+N+Pl+Abe:%>Q1j#tagá   K        ;
                +N+Der1+Der/dibme+A:»Q1          DIBME    ;
           +N+Der1+Der/dibme+A+Attr:»Q1dis%>     ATTR     ;
                +N+Der1+Der/dibme+A:»Q1d         DUVVAT   ;
! +N+Der1+Der/dibme+A:»Q1dis VUOHTA ; !moved to LEXICON VUOHTA
! +N+Der4+Der/ahtes:»Q1g AHTES ;Only for odd-syllble stems
! +N+Der4+Der/ahtes:»Q1d AHTES ;
         +N+Der1+Der/Dimin+N+Pl+Nom:»X7tja       K        ;
         +N+Der1+Der/Dimin+N+Pl+Gen:»X7tjij      K        ;
         +N+Der1+Der/Dimin+N+Pl+Acc:»X7tjijt     K        ;
! +Use/Ped+N+Der1+Der/Dimin+N+Pl+Acc:»X7tjijd%>   PxCs     ; !
         +N+Der1+Der/Dimin+N+Pl+Ill:»X7tjijda    K        ;
         +N+Der1+Der/Dimin+N+Pl+Ine:»X7tjijn     K        ;
! +Use/Ped+N+Der1+Der/Dimin+N+Pl+Ine:»X7tjijn%>   PxCs     ; !
         +N+Der1+Der/Dimin+N+Pl+Ela:»X7tjijs     K        ;
! +Use/Ped+N+Der1+Der/Dimin+N+Pl+Ela:»X7tjijst%>  PxCs     ; !
         +N+Der1+Der/Dimin+N+Pl+Com:»X7tjij      K        ;
            +N+Der1+Der/Dimin+N+Ess:»X7tjin      K        ;
         +N+Der1+Der/Dimin+N+Pl+Abe:»X7tjij#dagi K        ;
         +N+Der1+Der/Dimin+N+Pl+Abe:»X7tjij#dagá K        ;
 +Err/Sub+N+Der1+Der/Dimin+N+Pl+Abe:»X7tjij#tagá K        ;
         !+N+Der1+Der/Dimin+N+Sg+Abe:»X7tja#dagi  K        ; !No Sg when it's a plural noun
         !+N+Der1+Der/Dimin+N+Sg+Abe:»X7tja#dagá  K        ;
 !+Err/Sub+N+Der1+Der/Dimin+N+Sg+Abe:»X7tja#tagá  K        ;
            +N+Der1+Der/Dimin+N+Der2+Der/Dimin+N+Pl+Nom:»X7tja»ttja     K            ; !Dobbel diminutiv
            +N+Der1+Der/Dimin+N+Der2+Der/Dimin+N+Pl+Gen:»X7tja»ttjaj     K            ; !Dobbel diminutiv
            +N+Der1+Der/Dimin+N+Der2+Der/Dimin+N+Pl+Acc:»X7tja»ttjajt    K            ; !Dobbel diminutiv
            +N+Der1+Der/Dimin+N+Der2+Der/Dimin+N+Pl+Ill:»X7tja»ttjajda   K            ; !Dobbel diminutiv
            +N+Der1+Der/Dimin+N+Der2+Der/Dimin+N+Pl+Ine:»X7tja»ttjajn    K            ; !Dobbel diminutiv
            +N+Der1+Der/Dimin+N+Der2+Der/Dimin+N+Pl+Ela:»X7tja»ttjajs    K            ; !Dobbel diminutiv
            +N+Der1+Der/Dimin+N+Der2+Der/Dimin+N+Pl+Com:»X7tja»ttjaj     K            ; !Dobbel diminutiv
               +N+Der1+Der/Dimin+N+Der2+Der/Dimin+N+Ess:»X7tja»ttjin     K            ; !Dobbel diminutiv

!!€gt-norm: båvså # Even-syllable test
!!€ båvså               båvså+N+Pl+Nom
!!€ båvsåjt             båvså+N+Pl+Acc

LEXICON OADÁDAGÁ !!= @CODE@ pl. words like tjerastahka with short compound-form
                        +N+SgNomCmp:ak%>             R        ;
                        +N+PlGenCmp:ahka%>Q1j        R        ;
                          +N+Pl+Nom:ahka%>Q1         K        ;
                          +N+Pl+Gen:ahka%>Q1j        K        ;
                          +N+Pl+Acc:ahka%>Q1jt       K        ;
                          +N+Pl+Ill:ahka%>Q1jda      K        ;
                          +N+Pl+Ine:ahka%>Q1jn       K        ;
                          +N+Pl+Ela:ahka%>Q1js       K        ;
                          +N+Pl+Com:ahka%>Q1j        K        ;
                  +Use/Ped+N+Pl+Nom:ahka%>Q1         PxNomPlV ; !
                  +Use/Ped+N+Pl+Gen:ahka%>Q1j%>      PxC      ; !
                  +Use/Ped+N+Pl+Acc:ahka%>Q1jd%>     PxC      ; !
                  +Use/Ped+N+Pl+Ill:ahka%>Q1jdis%>   PxCs     ; !
                  +Use/Ped+N+Pl+Ine:ahka%>Q1jn%>     PxC      ; !
                  +Use/Ped+N+Pl+Ela:ahka%>Q1jst%>    PxC      ; !
                  +Use/Ped+N+Pl+Com:ahka%>Q1j%>      PxC      ; !
                             +N+Ess:ahka%>n          K        ;
                             +N+Abe:ahka%>Q1dak      K        ;
                             +N+Abe:ahka%>Q1da       K        ;
                          +N+Pl+Abe:ahka%>Q1j#dagi   K        ;
                          +N+Pl+Abe:ahka%>Q1j#dagá   K        ;
                  +Err/Sub+N+Pl+Abe:ahka%>Q1j#tagá   K        ;
                +N+Der1+Der/dibme+A:ahka»Q1          DIBME    ;
           +N+Der1+Der/dibme+A+Attr:ahka»Q1dis%>     ATTR     ;
! +N+Der1+Der/dibme+A:ahka»Q1dis VUOHTA ; !moved to LEXICON VUOHTA
                +N+Der1+Der/dibme+A:ahka»Q1d         DUVVAT   ;
!+N+Der4+Der/ahtes:ahka»Q1g AHTES ;
!+N+Der4+Der/ahtes:» AHTES ;
         +N+Der1+Der/Dimin+N+Pl+Nom:ahka»X7tja       K        ;
         +N+Der1+Der/Dimin+N+Pl+Gen:ahka»X7tjij      K        ;
         +N+Der1+Der/Dimin+N+Pl+Acc:ahka»X7tjijt     K        ;
         +N+Der1+Der/Dimin+N+Pl+Ill:ahka»X7tjijda    K        ;
         +N+Der1+Der/Dimin+N+Pl+Ine:ahka»X7tjijn     K        ;
         +N+Der1+Der/Dimin+N+Pl+Ela:ahka»X7tjijs     K        ;
         +N+Der1+Der/Dimin+N+Pl+Com:ahka»X7tjij      K        ;
            +N+Der1+Der/Dimin+N+Ess:ahka»X7tjin      K        ;
! +Use/Ped+N+Der1+Der/Dimin+N+Pl+Acc:ahka»X7tjijd%>   PxCs     ; !
! +Use/Ped+N+Der1+Der/Dimin+N+Pl+Ine:ahka»X7tjijn%>   PxCs     ; !
! +Use/Ped+N+Der1+Der/Dimin+N+Pl+Ela:ahka»X7tjijst%>  PxCs     ; !
         !+N+Der1+Der/Dimin+N+Sg+Abe:ahka»X7tja#dagi  K        ; !No Sg when it1s a plural noun.
         !+N+Der1+Der/Dimin+N+Sg+Abe:ahka»X7tja#dagá  K        ;
 !+Err/Sub+N+Der1+Der/Dimin+N+Sg+Abe:ahka»X7tja#tagá  K        ;
         +N+Der1+Der/Dimin+N+Pl+Abe:ahka»X7tjij#dagi K        ;
         +N+Der1+Der/Dimin+N+Pl+Abe:ahka»X7tjij#dagá K        ;
 +Err/Sub+N+Der1+Der/Dimin+N+Pl+Abe:ahka»X7tjij#tagá K        ;
            +N+Der1+Der/Dimin+N+Der2+Der/Dimin+N+Pl+Nom:ahka»X7tja»ttja      K            ; !Dobbel diminutiv
            +N+Der1+Der/Dimin+N+Der2+Der/Dimin+N+Pl+Gen:ahka»X7tja»ttjaj     K            ; !Dobbel diminutiv
            +N+Der1+Der/Dimin+N+Der2+Der/Dimin+N+Pl+Acc:ahka»X7tja»ttjajt    K            ; !Dobbel diminutiv
            +N+Der1+Der/Dimin+N+Der2+Der/Dimin+N+Pl+Ill:ahka»X7tja»ttjajda   K            ; !Dobbel diminutiv
            +N+Der1+Der/Dimin+N+Der2+Der/Dimin+N+Pl+Ine:ahka»X7tja»ttjajn    K            ; !Dobbel diminutiv
            +N+Der1+Der/Dimin+N+Der2+Der/Dimin+N+Pl+Ela:ahka»X7tja»ttjajs    K            ; !Dobbel diminutiv
            +N+Der1+Der/Dimin+N+Der2+Der/Dimin+N+Pl+Com:ahka»X7tja»ttjaj     K            ; !Dobbel diminutiv
               +N+Der1+Der/Dimin+N+Der2+Der/Dimin+N+Ess:ahka»X7tja»ttjin     K            ; !Dobbel diminutiv

!!€gt-norm: látjádagá # Even-syllable test
!!€ látjádagá                 látjádagá+N+Pl+Nom
!!€ látjádagájs               látjádagá+N+Pl+Ela

! Many of these are  pres ptc, they should be derived from the verbs, and taken from there

LEXICON NOADE !!= @CODE@ 2syll stem without cg. OBS: Don't ad nouns with invisible 3>2 cg (as bus'sa) to this lexicon. 
 +N:%>   N-EVENSTRONGSTEM     ;
 +N:%>Q4 N-EVENWEAKSTEM       ;
 +N:»    DenominalNounsMUORRA ;
 +N:»    DenominalAdjsV1      ;
 +N:»Y7  DenominalAdjsV2      ;
 +N:%>   NOADECmp             ;

!!€gt-norm: låda # Even-syllable test
!!€ låda                 låda+N+Sg+Nom
!!€ lådas               låda+N+Sg+Ela

!! !Partially assimilated loanwords. Loan words where the two last syllables are adapted to sami, the first part i "quoted" with norwegian/swedish orthography.

LEXICON MUORRA_LOAN !!= @CODE@  For lånord som ikke passer inn i lånordleksikon fordi de får feil short cmp, eller tilpassningslån som ikke har eget leksikon(medállja). I dette leksikonet får de ingen korte sammensetningsformer, og ev. short cmp må føres inn i leksikonet FirstComponent. Også for sammensatte ord hvor en del er et tilpasset lånord med sitatdel.  Eksempler på problemord: sirup>siráhppa og stetoskop>stetoskoahppa.
 +N+OLang/NOB:   MUORRAInfl ;
 +N+OLang/NOB:%> MUORRACmp  ;

LEXICON ADVERB
+N+OLang/NOB: ADVERB_CMP_INFL ;

LEXICON ADVERB_CMP_INFL !!= @CODE@ Recent loanwords on -ærbba with long and short compound-form
          :ærbba%>    N-EVENSTRONGSTEM     ;
          :ærbba%>Q1  N-EVENWEAKSTEM       ;
          :ærbba»     DenominalNounsMUORRA ;
          :ærbba»     DenominalAdjsV1      ;
          :ærbba»     DenominalAdjsV2      ;
+CmpN/Pref:erb%>      R                    ;
 +SgNomCmp:ærbba%>    R                    ;
 +SgGenCmp:ærbba%>Q1  R                    ;
 +PlGenCmp:ærbba%>Q1j R                    ;

!!€gt-norm: detransitijvvaværbba # Even-syllable test
!!€ detransitijvvaværbba                 detransitijvvaværbba+N+Sg+Nom
!!€ detransitijvvavärbba                 detransitijvvaværbba+N+Sg+Nom
!!€ detransitijvvaverbas                 detransitijvvaværbba+N+Sg+Ela

LEXICON KAFÉ
+N+OLang/NOB: KAFÉ_CMP_INFL ;

LEXICON KAFÉ_CMP_INFL  !!= @CODE@ Recent loanwords on -edja. Ends on -é in norwegian. Short and long cmp. "Kafea" and "kaféa" are subtaged. See comments about the -ie/-e dialtags in ALFABET.
 +SgNomCmp:é        R ; !Short cmp
          +Dial/-SW:iedja%>   N-EVENSTRONGSTEM     ;
          +Dial/-SW:iedja%>Q1 N-EVENWEAKSTEM       ; ! Weak grade Q1
          +Dial/-SW:iedja»    DenominalNounsMUORRA ;
          +Dial/-SW:iedja»    DenominalAdjsV1      ;
          +Dial/-SW:iedja»    DenominalAdjsV2      ;
 +Dial/-SW+SgGenCmp:iedjaQ1   R ;
 +Dial/-SW+PlGenCmp:iedjaQ1j  R ;
          +Dial/-NOR:edja%>   N-EVENSTRONGSTEM     ;
          +Dial/-NOR:edja%>Q1 N-EVENWEAKSTEM       ; ! Weak grade Q1
          +Dial/-NOR:edja»    DenominalNounsMUORRA ;
          +Dial/-NOR:edja»    DenominalAdjsV1      ;
          +Dial/-NOR:edja»    DenominalAdjsV2      ;
 +Dial/-NOR+SgGenCmp:edjaQ1   R ;
 +Dial/-NOR+PlGenCmp:edjaQ1j  R ;
  +Err/Sub:é%>      A_CMP_INFL           ; !makes the old "kaféa"
  +Err/Sub:e%>      A_CMP_INFL           ; !makes the old "kafea"

LEXICON DEMAGOG
+N+OLang/NOB: DEMAGOG_CMP_INFL ;

LEXICON DEMAGOG_CMP_INFL !!= @CODE@ Recent loanwords ending on -og with long and short compound-form Assimilated to smj as -åvggå. The old stadarization -oga that wasn't real lulesami is sub taged.
+CmpN/Pref:og%>      R                    ;
 +SgNomCmp:åvggå%>   R                    ;
          :åvggå%>   N-EVENSTRONGSTEM     ;
          :åvggå%>Q1 N-EVENWEAKSTEM       ;
          :åvggå»    DenominalNounsMUORRA ;
          :åvggå»    DenominalAdjsV1      ;
          :åvggå»    DenominalAdjsV2      ;
 +SgGenCmp:åvgå%>    R                     ;
 +PlGenCmp:åvgå%>j   R                     ;
  +Err/Sub:og%>       A_CMP_INFL           ; !makes the old "demagoga"
 
!!€gt-norm: pedagoga # Even-syllable test
!!€ pedagåvggå                 pedagåvggå+N+Sg+Nom
!!€ pedagåvggå                 pedagåvggå+N+Sg+Nom
!!€ pedagåvgås                 pedagåvggå+N+Sg+Ela

LEXICON A_CMP_INFL !!= @CODE@  This lexicon is only for sub!!! Lexicon for giving sub-variation conjugation with only adding and -a to the norwegian/swedish word, no cg. Like "alkohola" and "agronoma", these forms goes against the standarization rule, but are found because of earlier standarizations rules and dictionaries.

 +SgNomCmp:a%>  R                    ;
          :a%>  N-EVENSTRONGSTEM     ;
          :a%>  N-EVENWEAKSTEM       ;
          :a»   DenominalNounsMUORRA ;
          :a»   DenominalAdjsV1      ;
          :a»   DenominalAdjsV2      ;
 +SgGenCmp:a%>  R                    ;
 +PlGenCmp:a%>j R                    ;


LEXICON ALLEGORI
+N+OLang/NOB: ALLEGORI_CMP_INFL ;

LEXICON ALLEGORI_CMP_INFL !!= @CODE@ Recent loanwords on -ija/-iddja with long and short compound-form. Both -iddja and -ija is standarized, but -ija shouldn't be possible, it goes against rules in smj.With only j in conc the a is long, like "ijá".
             +CmpN/Pref:%>       R                    ;
              +SgNomCmp:ddja%>   R                    ;
                       :ddja%>   N-EVENSTRONGSTEM     ;
                       :ddja%>Q1 N-EVENWEAKSTEM       ;
                       :ddja»    DenominalNounsMUORRA ;
                       :ddja»    DenominalAdjsV1      ;
                       :ddja»    DenominalAdjsV2      ;
              +SgGenCmp:dja%>    R                    ;
              +PlGenCmp:dja%>j   R                    ;
               +Err/Sub:j%>      A_CMP_INFL           ; !make "allegorija" found in dics and used a lot, but in weak grade the a is supposed to become á, as idja-ijá.

!!€gt-norm: partiddja # Even-syllable test
!!€ partiddja                 partiddja+N+Sg+Nom
!!€ partidjas                 partiddja+N+Sg+Ela

LEXICON APOTEK
+N+OLang/NOB: APOTEK_CMP_INFL ;

LEXICON APOTEK_CMP_INFL !!= @CODE@ Recent loanwords on -iehkka in NOR, -æhkka in SW. -ehkka as sub. With long and short compound-form on -k. See comments about the -ie/-e dialtags in ALFABET.

          +CmpN/Pref:eks%>     R                    ; !short cmp
          +Dial/-NOR:æhkka%>   N-EVENSTRONGSTEM     ; 
          +Dial/-NOR:æhkka%>Q1 N-EVENWEAKSTEM       ;
          +Dial/-NOR:æhkka»    DenominalNounsMUORRA ;
          +Dial/-NOR:æhkka»    DenominalAdjsV1      ;
          +Dial/-NOR:æhkka»    DenominalAdjsV2      ;
 +Dial/-NOR+SgNomCmp:æhkka%>   R                    ;
 +Dial/-NOR+SgGenCmp:ehka%>    R                    ;
 +Dial/-NOR+PlGenCmp:ehka%>j   R                    ;
          +Dial/-SW:iehkka%>   N-EVENSTRONGSTEM     ;
          +Dial/-SW:iehkka%>Q1 N-EVENWEAKSTEM       ;
          +Dial/-SW:iehkka»    DenominalNounsMUORRA ;
          +Dial/-SW:iehkka»    DenominalAdjsV1      ;
          +Dial/-SW:iehkka»    DenominalAdjsV2      ;
 +Dial/-SW+SgNomCmp:iehkka%>   R                    ;
 +Dial/-SW+SgGenCmp:iehka%>    R                    ;
 +Dial/-SW+PlGenCmp:iehka%>j   R                    ;
            +Err/Sub:ehkka%>   N-EVENSTRONGSTEM     ; !long e should not be allowed in grad III, even thou it's in dictionaries it's wrong
            +Err/Sub:ehkka%>Q1 N-EVENWEAKSTEM       ;
            +Err/Sub:ehkka»    DenominalNounsMUORRA ;
            +Err/Sub:ehkka»    DenominalAdjsV1      ;
            +Err/Sub:ehkka»    DenominalAdjsV2      ;
   +Err/Sub+SgNomCmp:ehkka%>   R                    ;
   +Err/Sub+SgGenCmp:ehka%>    R                    ;
   +Err/Sub+PlGenCmp:ehka%>j   R                    ;

!!€gt-norm: kartotæhkka # Even-syllable test
!!€ kartotæhkka                 kartotæhkka+N+Sg+Nom
!!€ kartotähkka                 kartotæhkka+N+Sg+Nom
!!€ kartotehkas                 kartotæhkka+N+Sg+Ela
!!€ kartotehkas                 kartotæhkka+N+Sg+Ela
!!€ kartotiehkka                 kartotæhkka+N+Sg+Nom
!!€ kartotiehkas                 kartotæhkka+N+Sg+Ela

LEXICON ANTIKK
+N+OLang/NOB: ANTIKK_CMP_INFL ;

LEXICON ANTIKK_CMP_INFL !!= @CODE@ Recent loanwords on -hkka in Norway, both -ijkka and -hkka are used in Sweden. With long and short compound-form on -kk/-k. The swedish forms were earlier added to stems for the Swedish version, but now added here.
                              :hkka%>   N-EVENSTRONGSTEM     ;
                              :hkka%>Q1 N-EVENWEAKSTEM       ;
                              :hkka»    DenominalNounsMUORRA ;
                              :hkka»    DenominalAdjsV1      ;
                              :hkka»    DenominalAdjsV2      ;
                     +SgNomCmp:hkka%>   R                    ;
                     +SgGenCmp:hka%>    R                    ;
                     +PlGenCmp:hka%>j   R                    ;
                    +Dial/-NOR:jkka%>   N-EVENSTRONGSTEM     ;
                    +Dial/-NOR:jkka%>Q1 N-EVENWEAKSTEM       ;
                    +Dial/-NOR:jkka»    DenominalNounsMUORRA ;
                    +Dial/-NOR:jkka»    DenominalAdjsV1      ;
                    +Dial/-NOR:jkka»    DenominalAdjsV2      ;
           +SgNomCmp+Dial/-NOR:jkka%>   R                    ;
           +SgGenCmp+Dial/-NOR:jka%>    R                    ;
           +PlGenCmp+Dial/-NOR:jka%>j   R                    ;
           +CmpN/Pref+Dial/-SW:kk%>     R                    ;
          +CmpN/Pref+Dial/-NOR:k%>      R                    ;

!!€gt-norm: dialektihkka # Even-syllable test
!!€ dialektihkka                 dialektihkka+N+Sg+Nom
!!€ dialektihkas                 dialektihkka+N+Sg+Ela
!!€ dialektijkka                 dialektihkka+N+Sg+Nom
!!€ dialektijkas                 dialektihkka+N+Sg+Ela

LEXICON AREAL
+N+OLang/NOB: AREAL_CMP_INFL ;

LEXICON AREAL_CMP_INFL !!= @CODE@ Recent loanwords on -álla with long and short compound-form
 +SgNomCmp:álla%>    R                    ;
+CmpN/Pref:al%>      R                    ;
          :álla%>    N-EVENSTRONGSTEM     ;
          :álla%>Q1  N-EVENWEAKSTEM       ;
          :álla»     DenominalNounsMUORRA ;
          :álla»     DenominalAdjsV1      ;
          :álla»     DenominalAdjsV2      ;
 +SgGenCmp:álla%>Q1  R                    ;
 +PlGenCmp:álla%>Q1j R                    ;

!!€gt-norm: gasskavokálla # Even-syllable test
!!€ gasskavokálla                 gasskavokálla+N+Sg+Nom
!!€ gasskavokálas                 gasskavokálla+N+Sg+Ela

LEXICON TABELL
+N+OLang/NOB: TABELL_CMP_INFL ;

LEXICON TABELL_CMP_INFL !!= @CODE@ Recent loanwords on -äl'la with long and short compound-form
 +SgNomCmp:æl'la%>    R                    ;
+CmpN/Pref:ell%>      R                    ;
          :æl'la%>    N-EVENSTRONGSTEM     ;
          :æl'la%>Q1  N-EVENWEAKSTEM       ;
          :æl'la»     DenominalNounsMUORRA ;
          :æl'la»     DenominalAdjsV1      ;
          :æl'la»     DenominalAdjsV2      ;
 +SgGenCmp:æl'la%>Q1  R                    ;
 +PlGenCmp:æl'la%>Q1j R                    ;

!!€gt-norm: flotælla # Even-syllable test
!!€ flotælla                 flotælla+N+Sg+Nom
!!€ flotälla                 flotælla+N+Sg+Nom
!!€ flotellas                 flotælla+N+Sg+Ela

LEXICON TEKSTIL
+N+OLang/NOB: TEKSTIL_CMP_INFL ;

LEXICON TEKSTIL_CMP_INFL !!= @CODE@ Recent loanwords on -jlla (-ijlla, -yjlla) with long and short compound-form
 +SgNomCmp:jlla%>   R                    ;
+CmpN/Pref:l%>      R                    ;
          :jlla%>   N-EVENSTRONGSTEM     ;
          :jlla%>Q1 N-EVENWEAKSTEM       ;
          :jlla»    DenominalNounsMUORRA ;
          :jlla»    DenominalAdjsV1      ;
          :jlla»    DenominalAdjsV2      ;
 +SgGenCmp:jla%>    R                    ;
 +PlGenCmp:jla%>j   R                    ;

!!€gt-norm: tekstijlla # Even-syllable test
!!€ tekstijlla                 tekstijlla+N+Sg+Nom
!!€ tekstijlas                 tekstijlla+N+Sg+Ela

LEXICON ALKOHOL
+N+OLang/NOB: ALKOHOL_CMP_INFL ;

LEXICON ALKOHOL_CMP_INFL !!= @CODE@ Recent loanwords on -åvllå with long and short compound-form. The used form "alkohola" is sub taged.
 +SgNomCmp:åvllå%>   R                    ;
+CmpN/Pref:ol%>      R                    ;
          :åvllå%>   N-EVENSTRONGSTEM     ;
          :åvllå%>Q1 N-EVENWEAKSTEM       ;
          :åvllå»    DenominalNounsMUORRA ;
          :åvllå»    DenominalAdjsV1      ;
          :åvllå»    DenominalAdjsV2      ;
 +SgGenCmp:åvlå%>    R                    ;
 +PlGenCmp:åvlå%>j   R                    ;
  +Err/Sub:ol        A_CMP_INFL              ;

!!€gt-norm: parabåvllå # Even-syllable test
!!€ parabåvllå                 parabåvllå+N+Sg+Nom
!!€ parabåvlås                 parabåvllå+N+Sg+Ela

LEXICON TELEGRAM
+N+OLang/NOB: TELEGRAM_CMP_INFL ;

LEXICON TELEGRAM_CMP_INFL !!= @CODE@ Recent loanwords on -ám'ma with long and short compound-form
 +SgNomCmp:ám'ma%>    R                    ;
+CmpN/Pref:am%>       R                    ;
          :ám'ma%>    N-EVENSTRONGSTEM     ;
          :ám'ma%>Q1  N-EVENWEAKSTEM       ;
          :ám'ma»     DenominalNounsMUORRA ;
          :ám'ma»     DenominalAdjsV1      ;
          :ám'ma»     DenominalAdjsV2      ;
 +SgGenCmp:ám'ma%>Q1  R                    ;
 +PlGenCmp:ám'ma%>Q1j R                    ;

!!€gt-norm: grámma # Even-syllable test
!!€ grámma                 grámma+N+Sg+Nom
!!€ grámmas                 grámma+N+Sg+Ela

LEXICON SYSTEM
+N+OLang/NOB: SYSTEM_CMP_INFL ;

LEXICON SYSTEM_CMP_INFL !!= @CODE@ Recent loanwords on -ebma/-iebma with long and short compound-form. -em in NOR and SW. See comments about the -ie/-e dialtags in ALFABET.
+CmpN/Pref:em%>     R                    ; !Short cmp
          +Dial/-NOR:ebma%>   N-EVENSTRONGSTEM     ;
          +Dial/-NOR:ebma%>Q1 N-EVENWEAKSTEM       ;
          +Dial/-NOR:ebma»    DenominalNounsMUORRA ;
          +Dial/-NOR:ebma»    DenominalAdjsV1      ;
          +Dial/-NOR:ebma»    DenominalAdjsV2      ;
 +Dial/-NOR+SgNomCmp:ebma%>   R                    ;
 +Dial/-NOR+SgGenCmp:ema%>    R                    ;
 +Dial/-NOR+PlGenCmp:ema%>j   R                    ;
          +Dial/-SW:iebma%>   N-EVENSTRONGSTEM     ;
          +Dial/-SW:iebma%>Q1 N-EVENWEAKSTEM       ;
          +Dial/-SW:iebma»    DenominalNounsMUORRA ;
          +Dial/-SW:iebma»    DenominalAdjsV1      ;
          +Dial/-SW:iebma»    DenominalAdjsV2      ;
 +Dial/-SW+SgNomCmp:iebma%>   R                    ;
 +Dial/-SW+SgGenCmp:iema%>    R                    ;
 +Dial/-SW+PlGenCmp:iema%>j   R                    ;

!!€gt-norm: vokalsystebma # Even-syllable test
!!€ vokalsystebma                 vokalsystebma+N+Sg+Nom
!!€ vokalsystiebma                 vokalsystebma+N+Sg+Nom
!!€ vokalsystiemas                 vokalsystebma+N+Sg+Ela
!!€ vokalsystemas                 vokalsystebma+N+Sg+Ela

LEXICON AGRONOM
+N+OLang/NOB: AGRONOM_CMP_INFL ;

LEXICON AGRONOM_CMP_INFL !!= @CODE@ Recent loanwords on -åvmma with long and short compound-form. The old stadarization -oma that wasn't real lulesami is sub taged.
 +SgNomCmp:åvmmå%>   R                    ;
+CmpN/Pref:om%>      R                    ;
          :åvmmå%>   N-EVENSTRONGSTEM     ;
          :åvmmå%>Q1 N-EVENWEAKSTEM       ;
          :åvmmå»    DenominalNounsMUORRA ;
          :åvmmå»    DenominalAdjsV1      ;
          :åvmmå»    DenominalAdjsV2      ;
 +SgGenCmp:åvmå%>    R                    ;
 +PlGenCmp:åvmå%>j   R                    ;
  +Err/Sub:om      A_CMP_INFL              ; ! To get the form found in dictioneries "agronoma"

!!€gt-norm: agronåvmmå # Even-syllable test
!!€ agronåvmmå                 agronåvmmå+N+Sg+Nom
!!€ agronåvmås                 agronåvmmå+N+Sg+Ela

LEXICON FANATISM
+N+OLang/NOB: FANATISM_CMP_INFL ;

LEXICON FANATISM_CMP_INFL !!= @CODE@ Recent loanwords on -ssma with long and short compound-form.
           +SgNomCmp:ssma%>   R                    ;
+CmpN/Pref+Dial/-NOR:sm%>     R                    ;
 +CmpN/Pref+Dial/-SW:sme%>     R                    ;
                    :ssma%>   N-EVENSTRONGSTEM     ;
                    :ssma%>Q1 N-EVENWEAKSTEM       ;
                    :ssma»    DenominalNounsMUORRA ;
                    :ssma»    DenominalAdjsV1      ;
                    :ssma»    DenominalAdjsV2      ;
           +SgGenCmp:sma%>    R                    ;
           +PlGenCmp:sma%>j   R                    ;

!!€gt-norm: kabbalissma # Even-syllable test
!!€ kabbalissma                 kabbalissma+N+Sg+Nom
!!€ kabbalismas                 kabbalissma+N+Sg+Ela

LEXICON ORGAN
+N+OLang/NOB: ORGAN_CMP_INFL ;

LEXICON ORGAN_CMP_INFL !!= @CODE@ Recent loanwords on -ádna with long and short compound-form
 +SgNomCmp:ádna%>   R                    ;
+CmpN/Pref:an%>     R                    ;
          :ádna%>   N-EVENSTRONGSTEM     ;
          :ádna%>Q1 N-EVENWEAKSTEM       ;
          :ádna»    DenominalNounsMUORRA ;
          :ádna»    DenominalAdjsV1      ;
          :ádna»    DenominalAdjsV2      ;
 +SgGenCmp:ána%>    R                    ;
 +PlGenCmp:ána%>j   R                    ;

!!€gt-norm: guovllopládna # Even-syllable test
!!€ guovllopládna                 guovllopládna+N+Sg+Nom
!!€ guovlloplánav                 guovllopládna+N+Sg+Acc

LEXICON HYDROGEN 
 +N+OLang/NOB: HYDROGEN_CMP_INFL ;

LEXICON HYDROGEN_CMP_INFL !!= @CODE@ Recent loanwords on -iedna in NOR and -edna in SW. Both long and short compound-form. Norwegian/swedish -en. Badly assimilated -ena without cg is subtaged. See comments about the -ie/-e dialtags in ALFABET.
         +CmpN/Pref:en%>      R                   ; !Short cmp "hydrogenbummba"
          +Dial/-SW:iedna%>   N-EVENSTRONGSTEM     ;
          +Dial/-SW:iedna%>Q1 N-EVENWEAKSTEM       ;
          +Dial/-SW:iedna»    DenominalNounsMUORRA ;
          +Dial/-SW:iedna»    DenominalAdjsV1      ;
          +Dial/-SW:iedna»    DenominalAdjsV2      ;
 +Dial/-SW+SgNomCmp:iedna%>   R                    ;
 +Dial/-SW+SgGenCmp:iedna%>    R                   ;
 +Dial/-SW+PlGenCmp:iedna%>j   R                   ;
          +Dial/-NOR:edna%>   N-EVENSTRONGSTEM     ;
          +Dial/-NOR:edna%>Q1 N-EVENWEAKSTEM       ;
          +Dial/-NOR:edna»    DenominalNounsMUORRA ;
          +Dial/-NOR:edna»    DenominalAdjsV1      ;
          +Dial/-NOR:edna»    DenominalAdjsV2      ;
 +Dial/-NOR+SgNomCmp:edna%>   R                    ;
 +Dial/-NOR+SgGenCmp:edna%>    R                   ;
 +Dial/-NOR+PlGenCmp:edna%>j   R                   ;
  +Err/Sub:en%>      A_CMP_INFL           ; !makes the old "hydrogena"

LEXICON BENSIN !!= @CODE@ Recent loanwords on -ijnna with long and short compound-form
 +N+OLang/NOB: BENSIN_CMP_INFL ;

LEXICON BENSIN_CMP_INFL !!= @CODE@ Recent loanwords on -ijnna with long and short compound-form
 +SgNomCmp:ijnna%>   R                    ;
+CmpN/Pref:in%>      R                    ;
          :ijnna%>   N-EVENSTRONGSTEM     ;
          :ijnna%>Q1 N-EVENWEAKSTEM       ;
          :ijnna»    DenominalNounsMUORRA ;
          :ijnna»    DenominalAdjsV1      ;
          :ijnna»    DenominalAdjsV2      ;
 +SgGenCmp:ijna%>    R                    ;
 +PlGenCmp:ijna%>j   R                    ;

!!€gt-norm: tamburijnna # Even-syllable test
!!€ tamburijnna                 tamburijnna+N+Sg+Nom
!!€ tamburijnas                 tamburijnna+N+Sg+Ela

LEXICON MASKIN
 +N+OLang/NOB: MASKIN_CMP_INFL ;

LEXICON MASKIN_CMP_INFL !!= @CODE@ Recent loanwords on -sjijnna with long and short compound-form: -SKIN
 +SgNomCmp:sjijnna%>   R                    ;
+CmpN/Pref:skin%>      R                    ;
          :sjijnna%>   N-EVENSTRONGSTEM     ;
          :sjijnna%>Q1 N-EVENWEAKSTEM       ;
          :sjijnna»    DenominalNounsMUORRA ;
          :sjijnna»    DenominalAdjsV1      ;
          :sjijnna»    DenominalAdjsV2      ;
 +SgGenCmp:sjijna%>    R                    ;
 +PlGenCmp:sjijna%>j   R                    ;

!!€gt-norm: bivtasmasjijnna # Even-syllable test
!!€ bivtasmasjijnna                 bivtasmasjijnna+N+Sg+Nom
!!€ bivtasmasjijnas                 bivtasmasjijnna+N+Sg+Ela

LEXICON TELEFON
 +N+OLang/NOB: TELEFON_CMP_INFL ;

LEXICON TELEFON_CMP_INFL !!= @CODE@ Recent loanwords on -åvnnå with long and short compound-form
 +SgNomCmp:åvnnå%>   R                    ;
+CmpN/Pref:on%>      R                    ;
          :åvnnå%>   N-EVENSTRONGSTEM     ;
          :åvnnå%>Q1 N-EVENWEAKSTEM       ;
          :åvnnå»    DenominalNounsMUORRA ;
          :åvnnå»    DenominalAdjsV1      ;
          :åvnnå»    DenominalAdjsV2      ;
 +SgGenCmp:åvnå%>    R                    ;
 +PlGenCmp:åvnå%>j   R                    ;

!!€gt-norm: persåvnnå # Even-syllable test
!!€ persåvnnå                 persåvnnå+N+Sg+Nom
!!€ persåvnås                 persåvnnå+N+Sg+Ela

LEXICON INSTITUTION
 +N+OLang/NOB: INSTITUTION_CMP_INFL ;

LEXICON INSTITUTION_CMP_INFL  !!= @CODE@ Recent loanwords on -sjåvnnå with long and short compound-form: -TION IN SWEDISH
           +SgNomCmp:sjåvnnå%>   R                    ;
 +CmpN/Pref+Dial/-SW:sjons%>     R                    ;
+CmpN/Pref+Dial/-NOR:tions%>     R                    ;
                    :sjåvnnå%>   N-EVENSTRONGSTEM     ;
                    :sjåvnnå%>Q1 N-EVENWEAKSTEM       ;
                    :sjåvnnå»    DenominalNounsMUORRA ;
                    :sjåvnnå»    DenominalAdjsV1      ;
                    :sjåvnnå»    DenominalAdjsV2      ;
           +SgGenCmp:sjåvnå%>    R                    ;
           +PlGenCmp:sjåvnå%>j   R                    ;

!!€gt-norm: populasjåvnnå # Even-syllable test
!!€ populasjåvnnå                 populasjåvnnå+N+Sg+Nom
!!€ populasjåvnås                 populasjåvnnå+N+Sg+Ela


LEXICON MISSION
 +N+OLang/NOB: MISSION_CMP_INFL ;

LEXICON MISSION_CMP_INFL !!= @CODE@ Recent loanwords on -sjåvnnå with long and short compound-form: -SSION IN SWEDISH
           +SgNomCmp:sjåvnnå%>   R                    ;
 +CmpN/Pref+Dial/-SW:sjons%>     R                    ;
+CmpN/Pref+Dial/-NOR:ssions%>    R                    ;
                    :sjåvnnå%>   N-EVENSTRONGSTEM     ;
                    :sjåvnnå%>Q1 N-EVENWEAKSTEM       ;
                    :sjåvnnå»    DenominalNounsMUORRA ;
                    :sjåvnnå»    DenominalAdjsV1      ;
                    :sjåvnnå»    DenominalAdjsV2      ;
           +SgGenCmp:sjåvnå%>    R                    ;
           +PlGenCmp:sjåvnå%>j   R                    ;

!!€gt-norm: sesjåvnnå # Even-syllable test
!!€ sesjåvnnå                 sesjåvnnå+N+Sg+Nom
!!€ sesjåvnås                 sesjåvnnå+N+Sg+Ela

LEXICON PENSION
+N+OLang/NOB: PENSION_CMP_INFL ;

LEXICON PENSION_CMP_INFL !!= @CODE@ Recent loanwords on -sjåvnnå with long and short compound-form: -SION IN SWEDISH
           +SgNomCmp:sjåvnnå%>   R                    ;
 +CmpN/Pref+Dial/-SW:sjons%>     R                    ;
+CmpN/Pref+Dial/-NOR:sions%>     R                    ;
                    :sjåvnnå%>   N-EVENSTRONGSTEM     ;
                    :sjåvnnå%>Q1 N-EVENWEAKSTEM       ;
                    :sjåvnnå»    DenominalNounsMUORRA ;
                    :sjåvnnå»    DenominalAdjsV1      ;
                    :sjåvnnå»    DenominalAdjsV2      ;
           +SgGenCmp:sjåvnå%>    R                    ;
           +PlGenCmp:sjåvnå%>j   R                    ;

!!€gt-norm: suspensjåvnnå # Even-syllable test
!!€ suspensjåvnnå                 suspensjåvnnå+N+Sg+Nom
!!€ suspensjåvnås                 suspensjåvnnå+N+Sg+Ela

!LEXICON PARTISIPP
!+N+OLang/NOB: PARTISIPP_CMP_INFL ;
!
!LEXICON PARTISIPP_CMP_INFL !!= @CODE@ Recent loanwords on -hppa with long and short compound-form on -pp an
!           +SgNomCmp:hppa%>   R                    ;
! +CmpN/Pref+Dial/-SW:pp%>     R                    ;
!+CmpN/Pref+Dial/-NOR:p%>      R                    ;
!                    :hppa%>   N-EVENSTRONGSTEM     ;
!                    :hppa%>Q1 N-EVENWEAKSTEM       ;
!                    :hppa»    DenominalNounsMUORRA ;
!                    :hppa»    DenominalAdjsV1      ;
!                    :hppa»    DenominalAdjsV2      ;
!           +SgGenCmp:hpa%>    R                    ;
!           +PlGenCmp:hpa%>j   R                    ;

!!€gt-norm: partisihppa # Even-syllable test
!!€ partisihppa                 partisihppa+N+Sg+Nom
!!€ partisihpas                 partisihppa+N+Sg+Ela

LEXICON SEMINAR
+N+OLang/NOB: SEMINAR_CMP_INFL ;

LEXICON SEMINAR_CMP_INFL !!= @CODE@ Recent loanwords on -árra with long and short compound-form
 +SgNomCmp:árra%>   R                    ;
+CmpN/Pref:ar%>     R                    ;
          :árra%>   N-EVENSTRONGSTEM     ;
          :árra%>Q1 N-EVENWEAKSTEM       ;
          :árra»    DenominalNounsMUORRA ;
          :árra»    DenominalAdjsV1      ;
          :árra»    DenominalAdjsV2      ;
 +SgGenCmp:ára%>    R                    ;
 +PlGenCmp:ára%>j   R                    ;

!!€gt-norm: hektárra # Even-syllable test
!!€ hektárra                 hektárra+N+Sg+Nom
!!€ hektáras                 hektárra+N+Sg+Ela

LEXICON FAKTOR
+N+OLang/NOB: FAKTOR_CMP_INFL ;

LEXICON FAKTOR_CMP_INFL !!= @CODE@ Recent loanwords on -åvrrå with long and short compound-form. 

!The words ending on -or with tonefall 2 or with stress on last syll go to this lexicon. If the stress is on the first syll and tonefall 1 it goes to GAHPER. Like "lektor>liektur" Some words go to both because of differences in swedish and norwegian. (This system is from Morén-Duolljá 2014)

 +SgNomCmp:åvrrå%>   R                    ;
+CmpN/Pref:or%>      R                    ;
          :åvrrå%>   N-EVENSTRONGSTEM     ;
          :åvrrå%>Q1 N-EVENWEAKSTEM       ;
          :åvrrå»    DenominalNounsMUORRA ;
          :åvrrå»    DenominalAdjsV1      ;
          :åvrrå»    DenominalAdjsV2      ;
 +SgGenCmp:åvrå%>    R                    ;
 +PlGenCmp:åvrå%>j   R                    ;

!!€gt-norm: oajvvekontåvrrå # Even-syllable test
!!€ oajvvekontåvrrå                 oajvvekontåvrrå+N+Sg+Nom
!!€ oajvvekontåvrås                 oajvvekontåvrrå+N+Sg+Ela

LEXICON KULTUR
+N+OLang/NOB: KULTUR_CMP_INFL ;

LEXICON KULTUR_CMP_INFL !!= @CODE@ Recent loanwords on -vrra with long and short compound-form
          :vrra%>   N-EVENSTRONGSTEM     ;
          :vrra%>Q1 N-EVENWEAKSTEM       ;
          :vrra»    DenominalNounsMUORRA ;
          :vrra»    DenominalAdjsV1      ;
          :vrra»    DenominalAdjsV2      ;
 +SgNomCmp:vrra%>   R                    ;
 +SgGenCmp:vra%>    R                    ;
 +PlGenCmp:vra%>j   R                    ;
+CmpN/Pref:r%>      R                    ; !short cmp, "kulturskåvllå"

!!€gt-norm: muvrra # Even-syllable test
!!€ muvrra                 muvrra+N+Sg+Nom
!!€ muvrajn                 muvrra+N+Sg+Com

LEXICON INSPEKTØR
+N+OLang/NOB: INSPEKTØR_CMP_INFL ;

LEXICON INSPEKTØR_CMP_INFL !!= @CODE@ Recent loanwords on -ør with long and short compound-form. Standarized by Giellagálldo 05.0514 as -erra. -ørra is subtaged
          :erra%>   N-EVENSTRONGSTEM     ;
          :erra%>Q1 N-EVENWEAKSTEM       ;
          :erra»    DenominalNounsMUORRA ;
          :erra»    DenominalAdjsV1      ;
          :erra»    DenominalAdjsV2      ;
 +SgNomCmp:erra%>   R                    ;
 +SgGenCmp:era%>    R                    ;
 +PlGenCmp:era%>j   R                    ;
+CmpN/Pref:ørs%>    R                    ;
          +Err/Sub:ørra%>   N-EVENSTRONGSTEM     ;
          +Err/Sub:ørra%>Q1 N-EVENWEAKSTEM       ;
          +Err/Sub:ørra»    DenominalNounsMUORRA ;
          +Err/Sub:ørra»    DenominalAdjsV1      ;
          +Err/Sub:ørra»    DenominalAdjsV2      ;
 +Err/Sub+SgNomCmp:ørra%>   R                    ;
 +Err/Sub+SgGenCmp:øra%>    R                    ;
 +Err/Sub+PlGenCmp:øra%>j   R                    ;

!!€gt-norm: observaterra # Even-syllable test
!!€ observaterra                 observaterra+N+Sg+Nom
!!€ observateras                 observaterra+N+Sg+Ela

LEXICON SBSTANS
+N+OLang/NOB: SBSTANS_CMP_INFL ;

LEXICON SBSTANS_CMP_INFL !!= @CODE@ Recent loanwords on -ánssa with long and short compound-form, ends on -ans in SW and NOR.
 +SgNomCmp:ánssa%>   R                    ;
+CmpN/Pref:ans%>     R                    ;
          :ánssa%>   N-EVENSTRONGSTEM     ;
          :ánssa%>Q1 N-EVENWEAKSTEM       ;
          :ánssa»    DenominalNounsMUORRA ;
          :ánssa»    DenominalAdjsV1      ;
          :ánssa»    DenominalAdjsV2      ;
 +SgGenCmp:ánsa%>    R                    ;
 +PlGenCmp:ánsa%>j   R                    ;

!!€gt-norm: instánssa # Even-syllable test
!!€ instánssa                 instánssa+N+Sg+Nom
!!€ instánsas                 instánssa+N+Sg+Ela

LEXICON VALENS
+N+OLang/NOB: VALENS_CMP_INFL ;

LEXICON VALENS_CMP_INFL !!= @CODE@ Recent loanwords on -ænssa with long and short compound-form
 +SgNomCmp:ænssa%>    R                    ;
+CmpN/Pref:ens%>      R                    ;
          :ænssa%>    N-EVENSTRONGSTEM     ;
          :ænssa%>Q1  N-EVENWEAKSTEM       ;
          :ænssa»     DenominalNounsMUORRA ;
          :ænssa»     DenominalAdjsV1      ;
          :ænssa»     DenominalAdjsV2      ;
 +SgGenCmp:ænssa%>Q1  R                    ;
 +PlGenCmp:ænssa%>Q1j R                    ;

!!€gt-norm: intelligænssa # Even-syllable test
!!€ intelligænssa                 intelligænssa+N+Sg+Nom
!!€ intelligänssa                 intelligænssa+N+Sg+Nom
!!€ intelligensav                 intelligænssa+N+Sg+Acc

LEXICON PARADIS
+N+OLang/NOB: PARADIS_CMP_INFL ;

LEXICON PARADIS_CMP_INFL !!= @CODE@ Recent loanwords on -jssa with long and short compound-form
 +SgNomCmp:jssa%>   R                    ;
+CmpN/Pref:s%>      R                    ;
          :jssa%>   N-EVENSTRONGSTEM     ;
          :jssa%>Q1 N-EVENWEAKSTEM       ;
          :jssa»    DenominalNounsMUORRA ;
          :jssa»    DenominalAdjsV1      ;
          :jssa»    DenominalAdjsV2      ;
 +SgGenCmp:jsa%>    R                    ;
 +PlGenCmp:jsa%>j   R                    ;

!!€gt-norm: servijssa # Even-syllable test
!!€ servijssa                 servijssa+N+Sg+Nom
!!€ servijsas                 servijssa+N+Sg+Ela

LEXICON ADVOKAT
+N+OLang/NOB: ADVOKAT_CMP_INFL ;

LEXICON ADVOKAT_CMP_INFL !!= @CODE@ Recent loanwords on -áhtta with long and short compound-form
 +SgNomCmp:áhtta%>   R                    ;
+CmpN/Pref:at%>      R                    ;
          :áhtta%>   N-EVENSTRONGSTEM     ;
          :áhtta%>Q1 N-EVENWEAKSTEM       ;
          :áhtta»    DenominalNounsMUORRA ;
          :áhtta»    DenominalAdjsV1      ;
          :áhtta»    DenominalAdjsV2      ;
 +SgGenCmp:áhta%>    R                    ;
 +PlGenCmp:áhta%>j   R                    ;

!!€gt-norm: klimáhtta # Even-syllable test
!!€ klimáhtta                 klimáhtta+N+Sg+Nom
!!€ klimáhtas                 klimáhtta+N+Sg+Ela

LEXICON ALFABET
+OLang/NOB: ALFABET_CMP_INFL ;

 LEXICON ALFABET_CMP_INFL !!= @CODE@ Recent loanwords with -iehtta and -æhtta diffrences in NOR and SW. Often written -ehtta in Norway. -ET IN SWEDISH, -ET in norwegian.          We are assimilating LONG -e in different ways in norway and sweden, in norway it becomes -ie in sweeden -e. Tiedja/tedja, systiebma/systemba and so on. This is especially apparent in assimilated words with long e in third grade, e becomes æ in third grade so we get "universiæhtta" in SW, this is very strange to people on the norwegian side of the border, they want "universitiehtta". Both -ie and -e are Dialtagen i lexicons HYDROGEN, APOTEK, SYSTEM, KAFÉ
        +CmpN/Pref:et%>      R                    ;
        +Dial/-NOR:æhtta     MUORRA                ;
         +Dial/-SW:iehtta    MUORRA                ;
          +Err/Sub:ehtta     MUORRA                ; ! long e should not be allowed in grad III, even thou it's in dictionaries and "Ådå testamennta".

!!€gt-norm: mobilitehtta # Even-syllable test
!!€ mobilitæhtta                 mobilitæhtta+N+Sg+Nom
!!€ mobilitähtta                 mobilitæhtta+N+Sg+Nom
!!€ mobilitiehtta                 mobilitæhtta+N+Sg+Nom
!!€ mobilitehtav                 mobilitæhtta+N+Sg+Acc
!!€ mobilitiehtav                 mobilitæhtta+N+Sg+Acc

LEXICON INTERNET
+N+OLang/NOB: INTERNET_CMP_INFL ;

LEXICON INTERNET_CMP_INFL !!= @CODE@ Recent loanwords on -æhtta with long and short compound-form: -ET IN SWEDISH, -ETT in norwegian. Differs from ALFABET because -ehtta isn't used in NOR.
           +SgNomCmp:æhtta%>    R                    ;
 +CmpN/Pref+Dial/-SW:ett%>      R                    ;
+CmpN/Pref+Dial/-NOR:et%>       R                    ;
                    :æhtta%>    N-EVENSTRONGSTEM     ;
                    :æhtta%>Q1  N-EVENWEAKSTEM       ;
                    :æhtta»     DenominalNounsMUORRA ;
                    :æhtta»     DenominalAdjsV1      ;
                    :æhtta»     DenominalAdjsV2      ;
           +SgGenCmp:æhtta%>Q1  R                    ;
           +PlGenCmp:æhtta%>Q1j R                    ;

!!€gt-norm: intranæhtta # Even-syllable test
!!€ intranæhtta                 intranæhtta+N+Sg+Nom
!!€ intranähtta                 intranæhtta+N+Sg+Nom
!!€ intranehtas                 intranæhtta+N+Sg+Ela

LEXICON TABLETT
+N+OLang/NOB: TABLETT_CMP_INFL ;

LEXICON TABLETT_CMP_INFL !!= @CODE@ Recent loanwords on -æhtta with long and short compound-form. -ETT in both norwegian and in swedish.
 +SgNomCmp:æhtta%>    R                    ;
+CmpN/Pref:ett%>      R                    ;
          :æhtta%>    N-EVENSTRONGSTEM     ;
          :æhtta%>Q1  N-EVENWEAKSTEM       ;
          :æhtta»     DenominalNounsMUORRA ;
          :æhtta»     DenominalAdjsV1      ;
          :æhtta»     DenominalAdjsV2      ;
 +SgGenCmp:æhtta%>Q1  R                    ;
 +PlGenCmp:æhtta%>Q1j R                    ;

!!€gt-norm: kvartæhtta # Even-syllable test
!!€ kvartæhtta                 kvartæhtta+N+Sg+Nom
!!€ kvartähtta                 kvartæhtta+N+Sg+Nom
!!€ kvartehtas                 kvartæhtta+N+Sg+Ela

LEXICON INSTITUTT
+N+OLang/NOB: INSTITUTT_CMP_INFL ;

LEXICON INSTITUTT_CMP_INFL !!= @CODE@ Recent loanwords on -uhtta, -ihtta with long and short compound-form on -tt(NOR)/-t(SW). Should the swedish -it get ijtta to, as ANTIKK?
           +SgNomCmp:htta%>   R                    ;
 +CmpN/Pref+Dial/-SW:tt%>     R                    ;
+CmpN/Pref+Dial/-NOR:t%>      R                    ;
                    :htta%>   N-EVENSTRONGSTEM     ;
                    :htta%>Q1 N-EVENWEAKSTEM       ;
                    :htta»    DenominalNounsMUORRA ;
                    :htta»    DenominalAdjsV1      ;
                    :htta»    DenominalAdjsV2      ;
           +SgGenCmp:hta%>    R                    ;
           +PlGenCmp:hta%>j   R                    ;

!!€gt-norm: inuihtta # Even-syllable test
!!€ inuihtta                 inuihtta+N+Sg+Nom
!!€ inuihtas                 inuihtta+N+Sg+Ela

LEXICON PATENT
+N+OLang/NOB: PATENT_CMP_INFL ;

LEXICON PATENT_CMP_INFL !!= @CODE@ Recent loanwords on -ænnta with long and short compound-form. The-ennta (used in "Ådå testamennta") is taged as sub.
 +SgNomCmp:ænnta%>    R                    ;
+CmpN/Pref:ent%>      R                    ;
          :ænnta%>    N-EVENSTRONGSTEM     ;
          :ænnta%>Q1  N-EVENWEAKSTEM       ;
          :ænnta»     DenominalNounsMUORRA ;
          :ænnta»     DenominalAdjsV1      ;
          :ænnta»     DenominalAdjsV2      ;
 +SgGenCmp:ænnta%>Q1  R                    ;
 +PlGenCmp:ænnta%>Q1j R                    ;
 +SgNomCmp+Err/Sub:ennta%>    R                    ;
          +Err/Sub:ennta%>    N-EVENSTRONGSTEM     ;
          +Err/Sub:ennta%>Q1  N-EVENWEAKSTEM       ;
          +Err/Sub:ennta»     DenominalNounsMUORRA ;
          +Err/Sub:ennta»     DenominalAdjsV1      ;
          +Err/Sub:ennta»     DenominalAdjsV2      ;
 +SgGenCmp+Err/Sub:ennta%>Q1  R                    ;
 +PlGenCmp+Err/Sub:ennta%>Q1j R                    ;

!!€gt-norm: patænnta # Even-syllable test
!!€ patænnta                 patænnta+N+Sg+Nom
!!€ patännta                 patænnta+N+Sg+Nom
!!€ patentas                 patænnta+N+Sg+Ela

LEXICON VARIANT
+N+OLang/NOB: VARIANT_CMP_INFL ;

LEXICON VARIANT_CMP_INFL !!= @CODE@ Recent loanwords on -ánnta with long and short compound-form
 +SgNomCmp:ánnta%>   R                    ;
+CmpN/Pref:ant%>     R                    ;
          :ánnta%>   N-EVENSTRONGSTEM     ;
          :ánnta%>Q1 N-EVENWEAKSTEM       ;
          :ánnta»    DenominalNounsMUORRA ;
          :ánnta»    DenominalAdjsV1      ;
          :ánnta»    DenominalAdjsV2      ;
 +SgGenCmp:ánta%>    R                    ;
 +PlGenCmp:ánta%>j   R                    ;

!!€gt-norm: praktikánnta # Even-syllable test
!!€ praktikánnta                 praktikánnta+N+Sg+Nom
!!€ praktikántas                 praktikánnta+N+Sg+Ela

LEXICON KOLLEKT
+N+OLang/NOB: KOLLEKT_CMP_INFL ;

LEXICON KOLLEKT_CMP_INFL !!= @CODE@ Recent loanwords on -ækta with long and short compound-form
 +SgNomCmp:ækta%>    R                    ;
+CmpN/Pref:ekt%>     R                    ;
          :ækta%>    N-EVENSTRONGSTEM     ;
          :ækta%>Q1  N-EVENWEAKSTEM       ;
          :ækta»     DenominalNounsMUORRA ;
          :ækta»     DenominalAdjsV1      ;
          :ækta»     DenominalAdjsV2      ;
 +SgGenCmp:ækta%>Q1  R                    ;
 +PlGenCmp:ækta%>Q1j R                    ;

!!€gt-norm: subjækta # Even-syllable test
!!€ subjækta                 subjækta+N+Sg+Nom
!!€ subjäkta                 subjækta+N+Sg+Nom
!!€ subjevtas                 subjækta+N+Sg+Ela

LEXICON TURIST
+N+OLang/NOB: TURIST_CMP_INFL ;

LEXICON TURIST_CMP_INFL !!= @CODE@ Recent loanwords on -ssta with long and short compound-form
 +SgNomCmp:ssta%>   R                    ;
+CmpN/Pref:st9%>    R                    ;
          :ssta%>   N-EVENSTRONGSTEM     ;
          :ssta%>Q1 N-EVENWEAKSTEM       ;
          :ssta»    DenominalNounsMUORRA ;
          :ssta»    DenominalAdjsV1      ;
          :ssta»    DenominalAdjsV2      ;
 +SgGenCmp:sta%>    R                    ;
 +PlGenCmp:sta%>j   R                    ;

!!€gt-norm: journalissta # Even-syllable test
!!€ journalissta                 journalissta+N+Sg+Nom
!!€ journalistas                 journalissta+N+Sg+Ela

LEXICON ADJEKTIV
+N+OLang/NOB: ADJEKTIV_CMP_INFL ;

LEXICON ADJEKTIV_CMP_INFL !!= @CODE@ Recent loanwords on -ijvva with long and short compound-form
 +SgNomCmp:ijvva%>   R                    ;
+CmpN/Pref:iv%>      R                    ;
          :ijvva%>   N-EVENSTRONGSTEM     ;
          :ijvva%>Q1 N-EVENWEAKSTEM       ;
          :ijvva»    DenominalNounsMUORRA ;
          :ijvva»    DenominalAdjsV1      ;
          :ijvva»    DenominalAdjsV2      ;
 +SgGenCmp:ijva%>    R                    ;
 +PlGenCmp:ijva%>j   R                    ;

!!€gt-norm: datijvva # Even-syllable test
!!€ datijvva                 datijvva+N+Sg+Nom
!!€ datijvas                 datijvva+N+Sg+Ela

!Loanwords becoming odd-syll

LEXICON PREMIE
+N+OLang/NOB+Use/DNorm: PREMIE_CMP_INFL ;

LEXICON PREMIE_CMP_INFL !!= @CODE@ Assimilated loanwords. on -ie, like premie, serie, bakterie. Becomes oddsyll like "riebij" Nom: premij, gen premiha. Like "riebij", but no cg. Shot and long essive. These words arn't standarized, this is Divvuns suggestion.  
   +Sg+Nom:j%> K ;
      +Ess:n%> K ; !Short
      +Ess:hin%> K ; !Long
          :h%>   OTH-ODDCASE       ;
          :h»    DenominalNounsODD ;
          :h»    DenominalAdjsODD  ;
          :h%>   ODDCmp            ;
 +SgNomCmp:j%>   R                 ;
          :h%>     AHTÁ              ;

!!€gt-norm: premij # Even-syllable test
!!€ premij                 premij+N+Sg+Nom
!!€ premihis               premij+N+Sg+Ela
!!€ premin                 premij+N+Ess
!!€ premihin               premij+N+Ess

!! ! Unassimilated/Badly assimilated loanwords

LEXICON NOADE_BADASS
+OLang/NOB+Use/NotDNorm+Use/-Spell: NOADE_BADASS_CMP_INFL ;

LEXICON NOADE_BADASS_CMP_INFL !!= @CODE@ 2syll stem without cg. Badly or wrongly assimilated words, assimilated in a way that isn't lulesami.
 +N:%>   N-EVENSTRONGSTEM     ;
 +N:%>Q4 N-EVENWEAKSTEM       ;
 +N:»    DenominalNounsMUORRA ;
 +N:»    DenominalAdjsV1      ;
 +N:»Y7  DenominalAdjsV2      ;
 +N:%>   NOADECmp             ;

!!€gt-norm:  # Even-syllable test
!!€                  +N+Sg+Nom
!!€                +N+Sg+Ela

! LEXICON BOAKSA_BADASS !!= @CODE@ This is an Err/Sub, and all the words pointing to lexicon BOAKSA are therfore Err/Sub taged. Only for words "boaksa-båksav". Boaksa-båksa is assimilated wrongly, must be boaksa-båvsa if it's to follow lulesami rules. 
!          +N:oaksa%>    N-EVENSTRONGSTEM     ;
!          +N:åk'sa%>Q1  N-EVENWEAKSTEM       ; ! Weak grade Q1 !WRONG
!          +N:åk'sa»     DenominalNounsMUORRA ; !WRONG
!          +N:åk'sa»     DenominalAdjsV1      ; !WRONG
! +N:åk'sa» DenominalAdjsV2 ; not plausible
! +N+SgNomCmp:oaksa%>    R                    ;
! +N+SgGenCmp:åk'sa%>Q1  R                    ; !WRONG
! +N+PlGenCmp:åk'sa%>Q1j R                    ; !WRONG

LEXICON GAHPER_BADASS !
+OLang/NOB+Use/NotDNorm+Use/-Spell: GAHPER_BADASS_CMP_INFL ;

LEXICON GAHPER_BADASS_CMP_INFL !!= @CODE@ Badly or wrongly assimilated words. Oddsyll, no cg, no vowchange. Assimilated in a way that isn't lulesami.
          +N:%> N-ODDCASE         ; ! no pointer to E-ODDCASE, as gahper has no short Ess
          +N:%> OTH-ODDCASE       ;
          +N:»  DenominalNounsODD ;
          +N:»  DenominalAdjsODD  ;
          +N:%> ODDCmp            ;
 +N+SgNomCmp:%> R                 ;

!!€gt-norm:  # Odd-syllable test
!!€             +N+Sg+Nom
!!€           +N+Sg+Ela

LEXICON KINO_UNASS
+OLang/NOB+Use/NotDNorm: KINO_UNASS_CMP_INFL ;

LEXICON KINO_UNASS_CMP_INFL !!= @CODE@ Unassimilated loanwords. Not lulesami. No diacritics whatsoever, ends on vowel. Words that aren't assimilated at all. Really just norwegian words with a kind of sami inflektion. Code-switching. We dont want to add every Norw word, but only words that are near impossible to assimilate to Sami; need to be selective. Are part of the spell checker.
                  +N+SgNomCmp:%>    R                     ;
                  +N+SgGenCmp:%>Q1  R                     ;
                  +N+PlGenCmp:%>j   R                     ;
                           +N:%>    NE-EVENCASE           ;
                           +N:%>    ILL-EVENCASE          ;
                           +N:%>    N-EVENWEAKSTEM-OTH    ;
                           +N:%>    N-EVENWEAKSTEM-SG-COM ;
                           +N:»     DenominalAdjsKINO     ;
                           +N:»     DenominalNounsKINO    ;
          +N+Der1+Der/Dimin+N:»sj   N-ODDCASE             ;
          +N+Der1+Der/Dimin+N:»tj   OTH-ODDCASE           ;
 +N+Der1+Der/Dimin+N+SgNomCmp:»sj   R                     ;
 +N+Der1+Der/Dimin+N+SgGenCmp:»tja  R                     ;
 +N+Der1+Der/Dimin+N+SgGenCmp:»tjij R                     ;

!!€gt-norm: netto # Even-syllable test
!!€ netto                netto+N+Sg+Nom
!!€ nettos               netto+N+Sg+Ela

LEXICON CELSIUS_UNASS
+OLang/NOB+Use/NotDNorm+N: CELSIUS_UNASS_CMP_INFL ;

LEXICON CELSIUS_UNASS_CMP_INFL !!= @CODE@ Unassimilated loanwords. Not lulesami. No diacritics whatsoever, ends on consonant. Really just norwegian words with a kind of sami inflektion. Code-switching. We dont want to add every Norw word, but only words that are near impossible to assimilate to Sami; need to be selective. Are part of the spell checker.
 :    GÅNÅGIS-C            ; ! just as gånågis
 :a%> CELSIUS-EVEN         ;
 :a»  DenominalNounsMUORRA ;

!!€gt-norm: aids # Even-syllable test
!!€ aids                 aids+N+Sg+Nom
!!€ aidsaj               aids+N+Sg+Ill
!!€ aidsas               aids+N+Sg+Ela

LEXICON MEGABYTE_UNASS
+OLang/NOB+Use/NotDNorm+N: MEGABYTE_UNASS_CMP_INFL ;

 LEXICON MEGABYTE_UNASS_CMP_INFL !!= @CODE@ Unassimilated loanwords. on -e. Really just norwegian/english words with a kind of sami inflektion. Code-switching
              +SgNomCmp:e%>       R                     ;
              +SgGenCmp:a%>       R                     ;
              +PlGenCmp:a%>j      R                     ;
                +Sg+Nom:e%>       K                     ;
        +Use/Ped+Sg+Nom:a%>       PxV                   ; !
                +Sg+Ill:a%>j      K                     ;
                +Sg+Gen:a%>       K                     ;
                +Sg+Acc:a%>v      K                     ;
                +Sg+Ine:a%>n      K                     ;
                +Sg+Ela:a%>s      K                     ;
                +Pl+Nom:a%>       K                     ;
                +Pl+Gen:a%>j      K                     ;
                +Pl+Acc:a%>jt     K                     ;
                +Pl+Ill:a%>jda    K                     ;
                +Pl+Ine:a%>jn     K                     ;
                +Pl+Ela:a%>js     K                     ;
                +Pl+Com:a%>j      K                     ;
        +Use/Ped+Sg+Gen:a%>       PxV                   ; ! Possessive suffix
        +Use/Ped+Sg+Acc:a%>       PxV                   ; !
        +Use/Ped+Sg+Ill:a%>s%>    PxCi                  ; !
        +Use/Ped+Sg+Ine:a%>n%>    PxC                   ; !
        +Use/Ped+Sg+Ela:a%>st%>   PxC                   ; !
        +Use/Ped+Pl+Nom:a%>       PxNomPlV              ; !
        +Use/Ped+Pl+Gen:a%>j%>    PxC                   ; !
        +Use/Ped+Pl+Acc:a%>jd%>   PxC                   ; !
        +Use/Ped+Pl+Ill:a%>jdis%> PxCs                  ; !
        +Use/Ped+Pl+Ine:a%>jn%>   PxC                   ; !
        +Use/Ped+Pl+Ela:a%>jst%>  PxC                   ; !
        +Use/Ped+Pl+Com:a%>j%>    PxC                   ; !
                   +Ess:a%>n      K                     ;
                   +Abe:a%>dak    K                     ;
                   +Abe:a%>da     K                     ;
                +Sg+Abe:a%>#dagi  K                     ;
                +Sg+Abe:a%>#dagá  K                     ;
        +Err/Sub+Sg+Abe:a%>#tagá  K                     ;
                +Pl+Abe:a%>j#dagi K                     ;
                +Pl+Abe:a%>j#dagá K                     ;
        +Err/Sub+Pl+Abe:a%>j#tagá K                     ;
                       :a%>       N-EVENWEAKSTEM-SG-COM ;
      +Der1+Der/dibme+A:a»        DIBME                 ;
 +Der1+Der/dibme+A+Attr:a»dis%>   ATTR                  ;
      +Der1+Der/dibme+A:a»d       DUVVAT                ;
! +Der1+Der/dibme+A:e»dis VUOHTA ; !moved to ATTR
! +Der4+Der/ahtes:e»g AHTES ; Only for odd-syllble stems
! +Der4+Der/ahtes:e»d AHTES ;



!! !4syll stems
! - - - - - -
LEXICON GÅNÅGIS !!= @CODE@ is for standard C-final 4-syllabic stems
 +N:     GÅNÅGIS-C            ;
 +N:a%>  GÅNÅGIS-EVEN         ;
 +N:a»Q1 DenominalNounsMUORRA ;

!!€gt-norm: rahtjamus # Even-syllable test
!!€ rahtjamus                 rahtjamus+N+Sg+Nom
!!€ rahtjamussaj                 rahtjamus+N+Sg+Ill
!!€ rahtjamusás                 rahtjamus+N+Sg+Ela

LEXICON GÅNÅGIS-C
   +Sg+Nom:%>       K ;
      +Abe:a%>Q1dak K ;
      +Abe:a%>Q1da  K ;
 +SgNomCmp:%>       R ;
 +SgGenCmp:a%>Q1    R ;
 +PlGenCmp:a%>Q1j   R ;
! +Der4+Der/ahtes+A+Attr:a»Q1#gahtes%> ATTR ; gånågahtes is right form
! +Der4+Der/ahtes+Adv:a»Q1#gahtá%> K ;
! +Der4+Der/ahtes+Adv:a»Q1#gahti%> K ;
! +Der4+Der/ahtes+A+Sg+Nom:a»Q1#gahtes%> K ;
! +Der4+Der/ahtes+A+Sg+Nom:a»Q1#gahttá%> PxV ; !^P^
! +Der4+Der/ahtes+A+Ess:a»Q1#gahttá%>n K ;
! +Der4+Der/ahtes+A+Der5+Der/vuohta:a»Q1#gahtes VUOHTA ; !moved to LEXICON VUOHTA
! +Der4+Der/ahtes+A:a»Q1#gahttá%> ILL-EVENCASE ;
! +Der4+Der/ahtes+A:a»Q1#gahttá%> N-EVENWEAKSTEM ;
! +Der4+Der/ahtes+A:a»Q1#gahttá%> BU/MUS ;

LEXICON GÅNÅGIS-EVEN
                :Q1 N-EVENWEAKSTEM ;
                    ILL-EVENCASE   ;
            +Ess:n  K              ;
 +Use/Ped+Sg+Nom:   PxV            ; ! !Spiik not explicit here, thus guessing.
! +Ess:n%> PxC ; !^P^ !No Ess+Px according to Spiik, Grundstrom


LEXICON BERULASJ !!= @CODE@ For words ending on -asj. Same as GÅNÅGIS but with strong essive and illative -adjtan and -adtjaj subtaged, same with PX "-adjtam", these forms are barely used today. 
 +N:     GÅNÅGIS-C            ;
 +N:a%>  BERULASJ-EVEN         ;
 +N:a»Q1 DenominalNounsMUORRA ;

LEXICON BERULASJ-EVEN
                    +Ess:Q1n  K              ; !
                        :Q1   ILL-EVENCASE   ;
                        :Q1   N-EVENWEAKSTEM ;
         +Use/Ped+Sg+Nom:Q1   PxV            ; ! !Spiik not explicit here, thus guessing.
 +Err/Sub+Use/Ped+Sg+Nom:     PxV            ; ! !Spiik not explicit here, thus guessing.
            +Err/Sub+Ess:n  K              ;
                +Err/Sub: ILL-EVENCASE   ;
! +Ess:n%> PxC ; !^P^ !No Ess+Px according to Spiik, Grundstrom

LEXICON SURGULASJ-EVEN !!= @CODE@ Used to get inflection adjectives
 +Sg+Nom+Use/Ped+Err/Sub:   PxV               ; ! !Spiik not explicit here, thus guessing.
                    +Ess:Q1n  K                 ;
            +Err/Sub+Ess:n  K                 ;
! +Ess:n%> PxC ; !^P^ !No Ess+Px according to Spiik, Grundstrom
                        :Q1   ILL-EVENCASEadj   ;
                +Err/Sub:   ILL-EVENCASEadj   ;
                        :Q1 N-EVENWEAKSTEMadj ;

LEXICON ÁRMMOGIS-EVEN
 +Sg+Nom+Use/Ped+Err/Sub:   PxV               ; ! !Spiik not explicit here, thus guessing.
                    +Ess:n  K                 ;
! +Ess:n%> PxC ; !^P^ !No Ess+Px according to Spiik, Grundstrom
                            ILL-EVENCASEadj   ;
                        :Q1 N-EVENWEAKSTEMadj ;

LEXICON CELSIUS-EVEN
         +Ess:n   K              ;
 +Ess+Use/Ped:n%> PxC            ; !
                  ILL-EVENCASE   ;
                  N-EVENWEAKSTEM ;

LEXICON BERRAHATTJA !!= @CODE@ Like GÅNÅGIS but pl.
                        +N+SgNomCmp:%>              R                    ;
                        +N+PlGenCmp:a%>Q1j          R                    ;
                          +N+Pl+Nom:a%>Q1           K                    ;
                          +N+Pl+Gen:a%>Q1j          K                    ;
                          +N+Pl+Acc:a%>Q1jt         K                    ;
                          +N+Pl+Ill:a%>Q1jda        K                    ;
                          +N+Pl+Ine:a%>Q1jn         K                    ;
                          +N+Pl+Ela:a%>Q1js         K                    ;
                          +N+Pl+Com:a%>Q1j          K                    ;
                  +Use/Ped+N+Pl+Nom:a%>Q1           PxNomPlV             ; !Possessive suffixes
                  +Use/Ped+N+Pl+Gen:a%>Q1j%>        PxC                  ; !
                  +Use/Ped+N+Pl+Acc:a%>Q1jd%>       PxC                  ; !
                  +Use/Ped+N+Pl+Ill:a%>Q1jdis%>     PxCs                 ; !
                  +Use/Ped+N+Pl+Ine:a%>Q1jn%>       PxC                  ; !
                  +Use/Ped+N+Pl+Ela:a%>Q1jst%>      PxC                  ; !
                  +Use/Ped+N+Pl+Com:a%>Q1j%>        PxC                  ; !
                     +Use/Sub+N+Ess:a%>n            K                    ;
                             +N+Ess:a%>Q1n            K                    ;
                             +N+Abe:a%>Q1dak        K                    ;
                             +N+Abe:a%>Q1da         K                    ;
                          +N+Pl+Abe:a%>Q1j#dagi     K                    ;
                          +N+Pl+Abe:a%>Q1j#dagá     K                    ;
                  +Err/Sub+N+Pl+Abe:a%>Q1j#tagá     K                    ;
         +N+Der1+Der/Dimin+N+Pl+Nom:a»Q1X7tja       K                    ;
         +N+Der1+Der/Dimin+N+Pl+Gen:a»Q1X7tjij      K                    ;
         +N+Der1+Der/Dimin+N+Pl+Acc:a»Q1X7tjijt     K                    ;
         +N+Der1+Der/Dimin+N+Pl+Ill:a»Q1X7tjijda    K                    ;
         +N+Der1+Der/Dimin+N+Pl+Ine:a»Q1X7tjijn     K                    ;
         +N+Der1+Der/Dimin+N+Pl+Ela:a»Q1X7tjijs     K                    ;
         +N+Der1+Der/Dimin+N+Pl+Com:a»Q1X7tjij      K                    ;
            +N+Der1+Der/Dimin+N+Ess:a»Q1X7tjin      K                    ;
! +Use/Ped+N+Der1+Der/Dimin+N+Pl+Acc:a»Q1X7tjijd%>   PxCs                 ; !Possessive suffixes
! +Use/Ped+N+Der1+Der/Dimin+N+Pl+Ine:a»Q1X7tjijn%>   PxCs                 ; !
! +Use/Ped+N+Der1+Der/Dimin+N+Pl+Ela:a»Q1X7tjijst%>  PxCs                 ; !
         +N+Der1+Der/Dimin+N+Sg+Abe:a»Q1X7tja#dagi  K                    ;
         +N+Der1+Der/Dimin+N+Sg+Abe:a»Q1X7tja#dagá  K                    ;
 +Err/Sub+N+Der1+Der/Dimin+N+Sg+Abe:a»Q1X7tja#tagá  K                    ;
         +N+Der1+Der/Dimin+N+Pl+Abe:a»Q1X7tjij#dagi K                    ;
         +N+Der1+Der/Dimin+N+Pl+Abe:a»Q1X7tjij#dagá K                    ;
 +Err/Sub+N+Der1+Der/Dimin+N+Pl+Abe:a»Q1X7tjij#tagá K                    ;
! +N:a%>Q1»          DenominalNounsMUORRA ; !Skal jo ikke ha Sg siden det er pl lexicon, heller ikke mulig med dobbel dim. 
! +N+Der1+Der/Dimin+N:a»Q1X7tj        OTH-ODDCASE          ; !Kun mulig med pl
! +N+Der1+Der/Dimin+N+Sg+Gen:a»Q1X7tja       K                    ; !Kun mulig med pl
! +N+Der1+Der/Dimin+N+Pl+Gen:a»Q1X7tjij%> PxCs ; !^P^
! +N+Der1+Der/Dimin+N+Pl+Ill:a»Q1X7tjijdas%> PxC ; !^P
! +N+Der1+Der/Dimin+N+Pl+Com:a»Q1X7tjij%> PxCs ; !^P^
! +N+Der4+Der/ahtes+A+Attr:a»Q1#gahtes%> ATTR ; bearrahahtes is right form
! +N+Der4+Der/ahtes+Adv:a»Q1#gahtá%> K ;
! +N+Der4+Der/ahtes+Adv:a»Q1#gahti%> K ;
! +N+Der4+Der/ahtes+A+Sg+Nom:a»Q1#gahtes%> K ;
! +N+Der4+Der/ahtes+A+Sg+Nom:a»Q1#gahttá%> PxV ; !^P^
! +N+Der4+Der/ahtes+A+Ess:a»Q1#gahttá%>n K ;
! +N+Der4+Der/ahtes+A+Der5+Der/vuohta:a»Q1#gahtes VUOHTA ; !moved to LEXICON VUOHTA
! +N+Der4+Der/ahtes+A:a»Q1#gahttá%> ILL-EVENCASE ;
! +N+Der4+Der/ahtes+A:a»Q1#gahttá%> N-EVENWEAKSTEM ;
! +N+Der4+Der/ahtes+A:a»Q1#gahttá%> BU/MUS ;


!!€gt-norm: gahpanisá # Even-syllable test
!!€ gahpanisá                 gahpanisá+N+Pl+Nom
!!€ gahpanisájda                 gahpanisá+N+Pl+Ill
!!€ gahpanisájs                 gahpanisá+N+Pl+Ela

LEXICON JIHPELIJ !!= @CODE@ gen:jihpelahá
         +N+Sg+Nom:ij%>       K                    ;
 +Use/Ped+N+Sg+Nom:ahá%>      PxV                  ; !
                +N:ahá%>      ILL-EVENCASE         ;
                +N:ahá%>      N-EVENWEAKSTEM       ;
                +N:ahá»       DenominalNounsMUORRA ;
            +N+Ess:ahá%>n     K                    ;
            +N+Abe:ahá%>Q1dak K                    ;
            +N+Abe:ahá%>Q1da  K                    ;
       +N+SgNomCmp:ij%>       R                    ;
       +N+SgGenCmp:ahá%>Q1    R                    ;
       +N+PlGenCmp:ahá%>Q1j   R                    ;
! +N+Der4+Der/ahtes+A+Attr:#»ahtes%> ATTR ; Only for odd-syllble stems
! +N+Der4+Der/ahtes+Adv:#»ahtá%> K ;
! +N+Der4+Der/ahtes+Adv:#»ahti%> K ;
! +N+Der4+Der/ahtes+A+Sg+Nom:#»ahtes%> K ;
! +N+Der4+Der/ahtes+A+Sg+Nom+Use/Ped:#»ahttá%> PxV ; !
! +N+Der4+Der/ahtes+A+Ess:#»ahttá%>n K ;
! +N+Der4+Der/ahtes+A+Der5+Der/vuohta:#»ahtes VUOHTA ; !moved to LEXICON VUOHTA
! +N+Der4+Der/ahtes+A:#»ahttá%> ILL-EVENCASE ;
! +N+Der4+Der/ahtes+A:#»ahttá%> N-EVENWEAKSTEM ;
! +N+Der4+Der/ahtes+A:#»ahttá%> BU/MUS ;

!!€gt-norm: gehtsulij # Even-syllable test
!!€ gehtsulij                 gehtsulij+N+Sg+Nom
!!€ gehtsulaháv               gehtsulij+N+Sg+Acc

LEXICON OARJJILIJ !!= @CODE@ gen:oarjjilihá
         +N+Sg+Nom:ij%>       K                    ;
 +Use/Ped+N+Sg+Nom:ihá%>      PxV                  ; !
                +N:ihá%>      ILL-EVENCASE         ;
                +N:ihá%>      N-EVENWEAKSTEM       ;
                +N:ihá»       DenominalNounsMUORRA ;
            +N+Ess:ihá%>n     K                    ;
            +N+Abe:ihá%>Q1dak K                    ;
            +N+Abe:ihá%>Q1da  K                    ;
       +N+SgNomCmp:ij%>       R                    ;
       +N+SgGenCmp:ihá%>Q1    R                    ;
       +N+PlGenCmp:ihá%>Q1j   R                    ;
! +N+Der4+Der/ahtes+A+Attr:#»ahtes%> ATTR ; Only for odd-syllble stems
! +N+Der4+Der/ahtes+Adv:#»ahtá%> K ;
! +N+Der4+Der/ahtes+Adv:#»ahti%> K ;
! +N+Der4+Der/ahtes+A+Sg+Nom:#»ahtes%> K ;
! +N+Der4+Der/ahtes+A+Sg+Nom+Use/Ped:#»ahttá%> PxV ; !
! +N+Der4+Der/ahtes+A+Ess:#»ahttá%>n K ;
! +N+Der4+Der/ahtes+A+Der5+Der/vuohta:#»ahtes VUOHTA ; !moved to LEXICON VUOHTA
! +N+Der4+Der/ahtes+A:#»ahttá%> ILL-EVENCASE ;
! +N+Der4+Der/ahtes+A:#»ahttá%> N-EVENWEAKSTEM ;
! +N+Der4+Der/ahtes+A:#»ahttá%> BU/MUS ;

!!€gt-norm: allilij # Even-syllable test
!!€ allilij                 allilij+N+Sg+Nom
!!€ allilihás                 allilij+N+Sg+Ela

LEXICON VIESSOMUJ !!= @CODE@ gen:viessumuhe
         +N+Sg+Nom:uj%>        K                    ;
         +N+Sg+Gen:uhá%>       K                    ;
         +N+Sg+Acc:uhá%>v      K                    ;
         +N+Sg+Ine:uhá%>n      K                    ;
         +N+Sg+Ela:uhá%>s      K                    ;
 +Err/Sub+N+Sg+Com:uhá%>jna    K                    ; !
         +N+Sg+Com:uhá%>jn     K                    ;
                +N:uhá%>       ILL-EVENCASE         ;
         +N+Pl+Nom:uhá%>       K                    ;
         +N+Pl+Gen:uhá%>j      K                    ;
         +N+Pl+Acc:uhá%>jt     K                    ;
         +N+Pl+Ill:uhá%>jda    K                    ;
         +N+Pl+Ine:uhá%>jn     K                    ;
         +N+Pl+Ela:uhá%>js     K                    ;
         +N+Pl+Com:uhá%>j      K                    ;
 +Use/Ped+N+Sg+Nom:uhá%>       PxV                  ; !
 +Use/Ped+N+Sg+Gen:uhá%>       PxV                  ; !
 +Use/Ped+N+Sg+Acc:uhá%>       PxV                  ; !
 +Use/Ped+N+Sg+Ine:uhá%>n%>    PxC                  ; !
 +Use/Ped+N+Sg+Ela:uhá%>st%>   PxC                  ; !
 +Use/Ped+N+Sg+Com:uhá%>jn%>   PxC                  ; !
 +Use/Ped+N+Pl+Acc:uhá%>jd%>   PxC                  ; !
 +Use/Ped+N+Pl+Ine:uhá%>jn%>   PxC                  ; !
 +Use/Ped+N+Pl+Ela:uhá%>jst%>  PxC                  ; !
            +N+Ess:uhá%>n      K                    ;
            +N+Abe:uhá%>Q1dak  K                    ;
            +N+Abe:uhá%>Q1da   K                    ;
         +N+Sg+Abe:uhá%>#dagi  K                    ;
         +N+Sg+Abe:uhá%>#dagá  K                    ;
 +Err/Sub+N+Sg+Abe:uhá%>#tagá  K                    ;
         +N+Pl+Abe:uhá%>j#dagi K                    ;
         +N+Pl+Abe:uhá%>j#dagá K                    ;
 +Err/Sub+N+Pl+Abe:uhá%>j#tagá K                    ;
                +N:uhá»        DenominalNounsMUORRA ;
       +N+SgNomCmp:uj%>        R                    ;
       +N+SgGenCmp:uhá%>Q1     R                    ;
       +N+PlGenCmp:uhá%>Q1j    R                    ;
! +N+Der4+Der/ahtes+A+Attr:#»ahtes%> ATTR ; Only for odd-syllble stems
! +N+Der4+Der/ahtes+Adv:#»ahtá%> K ;
! +N+Der4+Der/ahtes+Adv:#»ahti%> K ;
! +N+Der4+Der/ahtes+A+Sg+Nom:#»ahtes%> K ;
! +N+Der4+Der/ahtes+A+Sg+Nom+Use/Ped:#»ahttá%> PxV ; !
! +N+Der4+Der/ahtes+A+Ess:#»ahttá%>n K ;
! +N+Der4+Der/ahtes+A+Der5+Der/vuohta:#»ahtes VUOHTA ; !moved to LEXICON VUOHTA
! +N+Der4+Der/ahtes+A:#»ahttá%> ILL-EVENCASE ;
! +N+Der4+Der/ahtes+A:#»ahttá%> N-EVENWEAKSTEM ;
! +N+Der4+Der/ahtes+A:#»ahttá%> BU/MUS ;

!!€gt-norm: bårråmuj # Even-syllable test
!!€ bårråmuj                 bårråmuj+N+Sg+Nom
!!€ bårråmuháj                 bårråmuj+N+Sg+Ill


LEXICON SIJDDALAHÁ  !!= @CODE@ plurals
                        +N+SgNomCmp:ij%>          R    ;
                        +N+PlGenCmp:aháj%>Q1      R    ;
                          +N+Pl+Nom:ahá%>         K    ;
                          +N+Pl+Gen:ahá%>j        K    ;
                          +N+Pl+Acc:ahá%>jt       K    ;
                          +N+Pl+Ill:ahá%>jda      K    ;
                          +N+Pl+Ine:ahá%>jn       K    ;
                          +N+Pl+Ela:ahá%>js       K    ;
                          +N+Pl+Com:ahá%>j        K    ;
                  +Use/Ped+N+Pl+Acc:ahá%>jd%>     PxC  ; !
                  +Use/Ped+N+Pl+Ine:ahá%>jn%>     PxC  ; !
                  +Use/Ped+N+Pl+Ela:ahá%>jst%>    PxC  ; !
                             +N+Ess:ahá%>n        K    ;
                          +N+Pl+Abe:ahá%>j#dagi   K    ;
                          +N+Pl+Abe:ahá%>j#dagá   K    ;
                             +N+Abe:ahá%>Q1dak    K    ;
                             +N+Abe:ahá%>Q1da     K    ;
                  +Err/Sub+N+Pl+Abe:ahá%>j#tagá   K    ;
         +N+Der1+Der/Dimin+N+Pl+Nom:ahá»tja       K    ;
         +N+Der1+Der/Dimin+N+Pl+Gen:ahá»tjij      K    ;
         +N+Der1+Der/Dimin+N+Pl+Acc:ahá»tjijt     K    ;
         +N+Der1+Der/Dimin+N+Pl+Ill:ahá»tjijda    K    ;
         +N+Der1+Der/Dimin+N+Pl+Ine:ahá»tjijn     K    ;
         +N+Der1+Der/Dimin+N+Pl+Ela:ahá»tjijs     K    ;
         +N+Der1+Der/Dimin+N+Pl+Com:ahá»tjij      K    ;
! +Use/Ped+N+Der1+Der/Dimin+N+Pl+Acc:ahá»tjijd%>   PxCs ; !
! +Use/Ped+N+Der1+Der/Dimin+N+Pl+Ine:ahá»tjijn%>   PxCs ; !
! +Use/Ped+N+Der1+Der/Dimin+N+Pl+Ela:ahá»tjijst%>  PxCs ; !
            +N+Der1+Der/Dimin+N+Ess:ahá»tjin      K    ;
         +N+Der1+Der/Dimin+N+Pl+Abe:ahá»tjij#dagi K    ;
         +N+Der1+Der/Dimin+N+Pl+Abe:ahá»tjij#dagá K    ;
 +Err/Sub+N+Der1+Der/Dimin+N+Pl+Abe:ahá»tjij#tagá K    ;
         !+N+Der1+Der/Dimin+N+Sg+Abe:ahá»tja#dagi  K    ; !No Sg when it's a plural noun
         !+N+Der1+Der/Dimin+N+Sg+Abe:ahá»tja#dagá  K    ;
 !+Err/Sub+N+Der1+Der/Dimin+N+Sg+Abe:ahá»tja#tagá  K    ;
            +N+Der1+Der/Dimin+N+Der2+Der/Dimin+N+Pl+Nom:ahá»X7tja»ttja      K            ; !Dobbel diminutiv
            +N+Der1+Der/Dimin+N+Der2+Der/Dimin+N+Pl+Gen:ahá»X7tja»ttjaj     K            ; !Dobbel diminutiv
            +N+Der1+Der/Dimin+N+Der2+Der/Dimin+N+Pl+Acc:ahá»X7tja»ttjajt    K            ; !Dobbel diminutiv
            +N+Der1+Der/Dimin+N+Der2+Der/Dimin+N+Pl+Ill:ahá»X7tja»ttjajda   K            ; !Dobbel diminutiv
            +N+Der1+Der/Dimin+N+Der2+Der/Dimin+N+Pl+Ine:ahá»X7tja»ttjajn    K            ; !Dobbel diminutiv
            +N+Der1+Der/Dimin+N+Der2+Der/Dimin+N+Pl+Ela:ahá»X7tja»ttjajs    K            ; !Dobbel diminutiv
            +N+Der1+Der/Dimin+N+Der2+Der/Dimin+N+Pl+Com:ahá»X7tja»ttjaj     K            ; !Dobbel diminutiv
               +N+Der1+Der/Dimin+N+Der2+Der/Dimin+N+Ess:ahá»X7tja»ttjin     K            ; !Dobbel diminutiv

! +N+Der4+Der/ahtes+A+Attr:#»ahtes%> ATTR ; Only for odd-syllble stems
! +N+Der4+Der/ahtes+Adv:#»ahtá%> K ;
! +N+Der4+Der/ahtes+Adv:#»ahti%> K ;
! +N+Der4+Der/ahtes+A+Sg+Nom:#»ahtes%> K ;
! +N+Der4+Der/ahtes+A+Sg+Nom+Use/Ped:#»ahttá%> PxV ; !
! +N+Der4+Der/ahtes+A+Ess:#»ahttá%>n K ;
! +N+Der4+Der/ahtes+A+Der5+Der/vuohta:#»ahtes VUOHTA ; !moved to LEXICON VUOHTA
! +N+Der4+Der/ahtes+A:#»ahttá%> ILL-EVENCASE ;
! +N+Der4+Der/ahtes+A:#»ahttá%> N-EVENWEAKSTEM ;
! +N+Der4+Der/ahtes+A:#»ahttá%> BU/MUS ;

!!€gt-norm: lullelahá # Even-syllable test
!!€ lullelahá                 lullelahá+N+Pl+Nom
!!€ lullelahájt                 lullelahá+N+Pl+Acc

 LEXICON SISSNELUHÁ  !!= @CODE@ plurals
                        +N+SgNomCmp:uj%>          R    ;
                        +N+PlGenCmp:uháj%>Q1      R    ;
                          +N+Pl+Nom:uhá%>         K    ;
                          +N+Pl+Gen:uhá%>j        K    ;
                          +N+Pl+Acc:uhá%>jt       K    ;
                          +N+Pl+Ill:uhá%>jda      K    ;
                          +N+Pl+Ine:uhá%>jn       K    ;
                          +N+Pl+Ela:uhá%>js       K    ;
                          +N+Pl+Com:uhá%>j        K    ;
                  +Use/Ped+N+Pl+Acc:uhá%>jd%>     PxC  ; !
                  +Use/Ped+N+Pl+Ine:uhá%>jn%>     PxC  ; !
                  +Use/Ped+N+Pl+Ela:uhá%>jst%>    PxC  ; !
                             +N+Ess:uhá%>n        K    ;
                          +N+Pl+Abe:uhá%>j#dagi   K    ;
                          +N+Pl+Abe:uhá%>j#dagá   K    ;
                  +Err/Sub+N+Pl+Abe:uhá%>j#tagá   K    ;
                             +N+Abe:uhá%>Q1dak    K    ;
                             +N+Abe:uhá%>Q1da     K    ;
         +N+Der1+Der/Dimin+N+Pl+Nom:uhá»tja       K    ;
         +N+Der1+Der/Dimin+N+Pl+Gen:uhá»tjij      K    ;
         +N+Der1+Der/Dimin+N+Pl+Acc:uhá»tjijt     K    ;
         +N+Der1+Der/Dimin+N+Pl+Ill:uhá»tjijda    K    ;
         +N+Der1+Der/Dimin+N+Pl+Ine:uhá»tjijn     K    ;
         +N+Der1+Der/Dimin+N+Pl+Ela:uhá»tjijs     K    ;
         +N+Der1+Der/Dimin+N+Pl+Com:uhá»tjij      K    ;
! +Use/Ped+N+Der1+Der/Dimin+N+Pl+Acc:uhá»tjijd%>   PxCs ; !
! +Use/Ped+N+Der1+Der/Dimin+N+Pl+Ine:uhá»tjijn%>   PxCs ; !
! +Use/Ped+N+Der1+Der/Dimin+N+Pl+Ela:uhá»tjijst%>  PxCs ; !
            +N+Der1+Der/Dimin+N+Ess:uhá»tjin      K    ;
         +N+Der1+Der/Dimin+N+Pl+Abe:uhá»tjij#dagi K    ;
         +N+Der1+Der/Dimin+N+Pl+Abe:uhá»tjij#dagá K    ;
 +Err/Sub+N+Der1+Der/Dimin+N+Pl+Abe:uhá»tjij#tagá K    ;
         !+N+Der1+Der/Dimin+N+Sg+Abe:uhá»tja#dagi  K    ; !No Sg when it's a plural noun
         !+N+Der1+Der/Dimin+N+Sg+Abe:uhá»tja#dagá  K    ;
         !+Err/Sub+N+Der1+Der/Dimin+N+Sg+Abe:uhá»tja#tagá  K    ;
            +N+Der1+Der/Dimin+N+Der2+Der/Dimin+N+Pl+Nom:uhá»X7tja»ttja      K            ; !Dobbel diminutiv
            +N+Der1+Der/Dimin+N+Der2+Der/Dimin+N+Pl+Gen:uhá»X7tja»ttjaj     K            ; !Dobbel diminutiv
            +N+Der1+Der/Dimin+N+Der2+Der/Dimin+N+Pl+Acc:uhá»X7tja»ttjajt    K            ; !Dobbel diminutiv
            +N+Der1+Der/Dimin+N+Der2+Der/Dimin+N+Pl+Ill:uhá»X7tja»ttjajda   K            ; !Dobbel diminutiv
            +N+Der1+Der/Dimin+N+Der2+Der/Dimin+N+Pl+Ine:uhá»X7tja»ttjajn    K            ; !Dobbel diminutiv
            +N+Der1+Der/Dimin+N+Der2+Der/Dimin+N+Pl+Ela:uhá»X7tja»ttjajs    K            ; !Dobbel diminutiv
            +N+Der1+Der/Dimin+N+Der2+Der/Dimin+N+Pl+Com:uhá»X7tja»ttjaj     K            ; !Dobbel diminutiv
               +N+Der1+Der/Dimin+N+Der2+Der/Dimin+N+Ess:uhá»X7tja»ttjin     K            ; !Dobbel diminutiv

! +N+Der4+Der/ahtes+A+Attr:#»ahtes%> ATTR ; Only for odd-syllble stems
! +N+Der4+Der/ahtes+Adv:#»ahtá%> K ;
! +N+Der4+Der/ahtes+Adv:#»ahti%> K ;
! +N+Der4+Der/ahtes+A+Sg+Nom:#»ahtes%> K ;
! +N+Der4+Der/ahtes+A+Sg+Nom+Use/Ped:#»ahttá%> PxV ; !
! +N+Der4+Der/ahtes+A+Ess:#»ahttá%>n K ;
! +N+Der4+Der/ahtes+A+Der5+Der/vuohta:#»ahtes VUOHTA ; !moved to LEXICON VUOHTA
! +N+Der4+Der/ahtes+A:#»ahttá%> ILL-EVENCASE ;
! +N+Der4+Der/ahtes+A:#»ahttá%> N-EVENWEAKSTEM ;
! +N+Der4+Der/ahtes+A:#»ahttá%> BU/MUS ;

!!€gt-norm: sissŋeluhá # Even-syllable test
!!€ sissŋeluhá                 sissŋeluhá+N+Pl+Nom
!!€ sissŋeluhájda                 sissŋeluhá+N+Pl+Ill





! Nominal substems
! - - - - - - - -

!! Lexicons that take the full Px paradigm are sent here. F.eks. VIELLJA and other lexicons on kin

LEXICON N-EVENSTRONGSTEM-FULLPX
 : NE-EVENCASE-FULLPX  ;
 :X4 ILL-EVENCASE ; ! X4 for the e:á and e:å alternation
 
LEXICON NE-EVENCASE-FULLPX
         +Sg+Nom:  K   ;
         +Sg+Nom:  PxV ; !
            +Ess:n K   ;
! +Ess:n%> PxC ; !^P^ ! parallel with CELCIUS above (but this shouldn´t be here(?) TO)


!! Other lexicons that do not take the full Px paradigm are sent here. NomPxSg3 is left out since it often crashes with SgElative (goahtes vs. goades). 

LEXICON N-EVENSTRONGSTEM
     NE-EVENCASE  ;
 :X4 ILL-EVENCASE ; ! X4 for the e:á and e:å alternation

LEXICON N-EVENSTRONGSTEMadj
     NE-EVENCASEadj  ;
 :X4 ILL-EVENCASEadj ; ! X4 for the e:á and e:å alternation

LEXICON NE-EVENCASE
         +Sg+Nom:  K   ;
 +Sg+Nom+Use/Ped:  PxV-NoSg3 ; ! New sublexicon for possessives that do not generate Sg3
            +Ess:n K   ;
! +Ess:n%> PxC ; !^P^ ! parallel with CELCIUS above (but this shouldn´t be here(?) TO)

LEXICON NE-EVENCASEadj
                 +Sg+Nom:  K   ;
 +Sg+Nom+Use/Ped+Err/Sub:  PxV-NoSg3 ; ! New sublexicon for possessives that do not generate Sg3
                    +Ess:n K   ;
! +Ess+Err/Sub:n%> PxC ; !^P^ ! parallel with CELCIUS above (but this shouldn´t be here(?) TO)

LEXICON ILL-EVENCASE
         +Sg+Ill:j   K    ;
 +Sg+Ill+Use/Ped:s%> PxCi ; !

LEXICON ILL-EVENCASEadj
                 +Sg+Ill:j   K    ;
 +Sg+Ill+Use/Ped+Err/Sub:s%> PxCi ; !

LEXICON N-EVENWEAKSTEM
   N-EVENWEAKSTEM-OTH    ;
   N-EVENWEAKSTEM-SG-COM ; ! separate bec of X5

LEXICON N-EVENWEAKSTEM-OTH
         +Sg+Gen:       K        ;
         +Sg+Acc:v      K        ;
         +Sg+Ine:n      K        ;
         +Sg+Ela:s      K        ;
         +Pl+Nom:       K        ;
         +Pl+Gen:j      K        ;
         +Pl+Acc:jt     K        ;
         +Pl+Ill:jda    K        ;
         +Pl+Ine:jn     K        ;
         +Pl+Ela:js     K        ;
         +Pl+Com:j      K        ;
 +Use/Ped+Sg+Gen:       PxV      ; !
 +Use/Ped+Sg+Acc:       PxV      ; !
 +Use/Ped+Sg+Ine:n%>    PxC      ; !
 +Use/Ped+Sg+Ela:st%>   PxC      ; !
 +Use/Ped+Pl+Nom:       PxNomPlV ; !
 +Use/Ped+Pl+Gen:j%>    PxC      ; !
 +Use/Ped+Pl+Acc:jd%>   PxC      ; !
 +Use/Ped+Pl+Ill:jdis%> PxCs     ; !
 +Use/Ped+Pl+Ine:jn%>   PxC      ; !
 +Use/Ped+Pl+Ela:jst%>  PxC      ; !
 +Use/Ped+Pl+Com:j%>    PxC      ; !
         +Sg+Abe:#dagi  K        ;
         +Sg+Abe:#dagá  K        ;
 +Err/Sub+Sg+Abe:#tagá  K        ;
         +Pl+Abe:j#dagi K        ;
         +Pl+Abe:j#dagá K        ;
 +Err/Sub+Pl+Abe:j#tagá K        ;

! ess & ill pl do not use Px that often, left out.
! But what about nom pl, gen pl?
! Spiik: Nominativ, genitiv och illativ pluralis antager sällan
! suffix och har därför ej medtagits i paradigmen.
! Here we thus wait for alternative input.

LEXICON N-EVENWEAKSTEM-SG-COM
         +Sg+Com:X5jn   K   ; ! X5 for o:u in ComSg. Note two dummies in a row!
 +Sg+Com+Err/Sub:X5jna  K   ; !
 +Sg+Com+Use/Ped:X5jn%> PxC ; !

LEXICON N-EVENWEAKSTEMadj
   N-EVENWEAKSTEM-OTHadj    ;
   N-EVENWEAKSTEM-SG-COMadj ; ! separate bec of X5

LEXICON N-EVENWEAKSTEM-OTHadj
                 +Sg+Gen:       K        ;
                 +Sg+Acc:v      K        ;
                 +Sg+Ine:n      K        ;
                 +Sg+Ela:s      K        ;
                 +Pl+Nom:       K        ;
                 +Pl+Gen:j      K        ;
                 +Pl+Acc:jt     K        ;
                 +Pl+Ill:jda    K        ;
                 +Pl+Ine:jn     K        ;
                 +Pl+Ela:js     K        ;
                 +Pl+Com:j      K        ;
 +Use/Ped+Err/Sub+Sg+Gen:       PxV      ; !
 +Use/Ped+Err/Sub+Sg+Acc:       PxV      ; !
 +Use/Ped+Err/Sub+Sg+Ine:n%>    PxC      ; !
 +Use/Ped+Err/Sub+Sg+Ela:st%>   PxC      ; !
 +Use/Ped+Err/Sub+Pl+Nom:       PxNomPlV ; !
 +Use/Ped+Err/Sub+Pl+Gen:j%>    PxC      ; !
 +Use/Ped+Err/Sub+Pl+Acc:jd%>   PxC      ; !
 +Use/Ped+Err/Sub+Pl+Ill:jdis%> PxCs     ; !
 +Use/Ped+Err/Sub+Pl+Ine:jn%>   PxC      ; !
 +Use/Ped+Err/Sub+Pl+Ela:jst%>  PxC      ; !
 +Use/Ped+Err/Sub+Pl+Com:j%>    PxC      ; !
                 +Sg+Abe:#dagi  K        ;
                 +Sg+Abe:#dagá  K        ;
                 +Err/Sub+Sg+Abe:#tagá  K        ;
                 +Pl+Abe:j#dagi K        ;
                 +Pl+Abe:j#dagá K        ;
         +Err/Sub+Pl+Abe:j#tagá K        ;


! ess & ill pl do not use Px that often, left out.
! But what about nom pl, gen pl?
! Spiik: Nominativ, genitiv och illativ pluralis antager sällan
! suffix och har därför ej medtagits i paradigmen.
! Here we thus wait for alternative input.

LEXICON N-EVENWEAKSTEM-SG-COMadj
                 +Sg+Com:X5jn   K   ; ! X5 for o:u in ComSg. Note two dummies in a row!
         +Sg+Com+Err/Sub:X5jna  K   ; !
 +Sg+Com+Use/Ped+Err/Sub:X5jn%> PxC ; !

! These compound sublexicas are too general: Some nouns have to be in specific cases when used as first compounds for certain stems. Kintel (2012) gives a brief overview over this distribution. The full picture is however not clear as thorough research has yet to be done. Examples: mánnágæhttje, but mánájskåvllå; vuosstáhievvil, not vuostájhievvil or vuostáhievvil.

LEXICON MUORRACmp
 +SgNomCmp:    R ;
 +SgGenCmp:Q1  R ;
 +PlGenCmp:Q1j R ;

 LEXICON NOADECmp
 +SgNomCmp:    R ;
 +SgGenCmp:    R ;
 +PlGenCmp:Y6j R ;

 LEXICON ACTORCmp
 +SgNomCmp:    R ;
 +SgGenCmp:    R ;
 +PlGenCmp:j   R ;


 LEXICON ODDCmp
 +SgGenCmp:a   R ;
 +PlGenCmp:ij  R ;



!! !!Odd-syllable stems
! ------------------

LEXICON ÅRES !!= @CODE@ Odd-syllable C-final noun with CG, 2ndsyll vowchange. Long and short essive.
          +N:%>Q1 NE-ODDCASE        ; ! Q1 is general WeG
          +N:%>X5 OTH-ODDCASE       ; ! X5 is e:å and o:u
          +N:»X5  DenominalNounsODD ;
          +N:»X5  DenominalAdjsODD  ;
          +N:%>X5 ODDCmp            ;
 +N+SgNomCmp:%>Q1 R                 ;
          +N:%>X5 AHTÁ              ;

!!€gt-norm: sjattos # Odd-syllable test
!!€ sjattos            sjattos+N+Sg+Nom
!!€ sjaddusis          sjattos+N+Sg+Ela

!LEXICON VUONEV !!= __@CODE@__ Odd-syllable C-final noun with CG, 2ndsyll
!               !! vowchange. Long and short essive. Kin terms that take the
!               !! whole Pxparadigm.
!          +N:%>Q1 NE-ODDCASE        ; ! Q1 is general WeG
!          +N:%>X5 OTH-ODDCASE       ; ! X5 is e:å and o:u
!          +N:»X5  DenominalNounsODD ;
!          +N:»X5  DenominalAdjsODD  ;
!          +N:%>X5 ODDCmp            ;
! +N+SgNomCmp:%>Q1 R                 ;
!          +N:%>X5 AHTÁ              ;

!!€gt-norm: tjiehtjev # Odd-syllable test
!!€ tjiehtjev           tjiehtjev+N+Sg+Nom
!!€ tjiehtjevis         tjiehtjev+N+Sg+Ela
!!€ tjiehtjevij         tjiehtjev+N+Sg+Ill

LEXICON GÁMAS !!= @CODE@ Odd-syllable C-final noun with CG, no 2ndsyll vowchange (OBS: a does not change). Long and short essive.
          +N:%>Q1 NE-ODDCASE        ;
          +N:%>   OTH-ODDCASE       ;
          +N:»X5  DenominalNounsODD ;
          +N:»    DenominalAdjsODD  ;
          +N:%>X5 ODDCmp            ;
 +N+SgNomCmp:%>Q1 R                 ;
          +N:     AHTÁ              ;

!!€gt-norm: sjábtjas # Odd-syllable test
!!€ sjábtjas            sjábtjas+N+Sg+Nom
!!€ sjábttjasis          sjábtjas+N+Sg+Ela

!LEXICON BERAJ !!= @CODE@ Odd-syllable C-final noun with CG, no 2ndsyll vowchange (OBS: a does !not change). Long and short essive. Kin terms that take the full Px paradigm.
!          +N:%>Q1 N-ODDCASE        ;
!          +N:%>   OTH-ODDCASE       ;
!          +N:»X5  DenominalNounsODD ;
!          +N:»    DenominalAdjsODD  ;
!          +N:%>X5 ODDCmp            ;
! +N+SgNomCmp:%>Q1 R                 ;
!          +N:     AHTÁ              ;

!!€gt-norm: sjábtjas # Odd-syllable test
!!€ sjábtjas            sjábtjas+N+Sg+Nom
!!€ sjábttjasis          sjábtjas+N+Sg+Ela

LEXICON GAHPER !!= @CODE@ oddsyll, no cg, no vowchange, no short Ess
          +N:%> N-ODDCASE         ; ! no pointer to E-ODDCASE, as gahper has no short Ess
          +N:%> OTH-ODDCASE       ;
          +N:»  DenominalNounsODD ;
          +N:»  DenominalAdjsODD  ;
          +N:%> ODDCmp            ;
 +N+SgNomCmp:%> R                 ;
          +N:   AHTÁ              ;

!!€gt-norm: stiebil # Odd-syllable test
!!€ stiebil            stiebil+N+Sg+Nom
!!€ stiebilis          stiebil+N+Sg+Ela

!LEXICON SIESSAL !!= __@CODE@__ oddsyll, no cg, no vowchange, no short Ess. Kin
!                !! terms that take the whole Px paradigm.
!          +N:%> N-ODDCASE ; ! no pointer to E-ODDCASE, as gahper has
!                                   ! no short Ess
!          +N:%> OTH-ODDCASE       ;
!          +N:»  DenominalNounsODD ;
!          +N:»  DenominalAdjsODD  ;
!          +N:%> ODDCmp            ;
! +N+SgNomCmp:%> R                 ;
!          +N:     AHTÁ            ;


!!€gt-norm: stiebil # Odd-syllable test
!!€ stiebil            stiebil+N+Sg+Nom
!!€ stiebilis          stiebil+N+Sg+Ela


LEXICON SÅHKÅR !!= @CODE@ Odd-syllable C-final noun with CG, has only long essive. With  2ndsyll vowelchange.
          +N:%>Q1 N-ODDCASE         ; ! To Nom only, since SÅHKÅR has no short essive.
          +N:%>X5 OTH-ODDCASE       ;
          +N:»X5  DenominalNounsODD ;
          +N:»X5  DenominalAdjsODD  ;
          +N:%>X5 ODDCmp            ;
 +N+SgNomCmp:%>Q1 R                 ;
          +N:%>X5 AHTÁ              ;

!!€gt-norm: spiger # Odd-syllable test
!!€ spiger            spiger+N+Sg+Nom
!!€ spihkáris          spiger+N+Sg+Ela


LEXICON BENA !!= @CODE@ oddsyll, cg, vowchange, V-final nominative. Long and short essive.
          +N:%>X3 BENA-NE           ;
          +N:%>X5 OTH-ODDCASE       ;
          +N:»X5  DenominalNounsODD ;
          +N:»X5  DenominalAdjsODD  ;
          +N:%>X5 ODDCmp            ;
 +N+SgNomCmp:%>X3 R                 ;
          +N:%>X5 AHTÁ              ;
! X5 for vow change

!!€gt-norm: galma # Odd-syllable test
!!€ galma            galma+N+Sg+Nom
!!€ galmmagis          galma+N+Sg+Ela

LEXICON SÁGE !!= @CODE@  gen: sáhkaha.  Presently only for "ságe". Long and short essive.
   +N+Sg+Nom:e%>Q1 K                 ;
          +N:ah%>  OTH-ODDCASE       ;
          +N:ah»   DenominalNounsODD ;
          +N:ah»   DenominalAdjsODD  ;
          +N:ah%>  ODDCmp            ;
 +N+SgNomCmp:e%>Q1 R                 ;
          +N:ah%>  AHTÁ              ;

!!€gt-norm: ságe # Odd-syllable test
!!€ ságe            ságe+N+Sg+Nom
!!€ sáhkahav          ságe+N+Sg+Acc

LEXICON BAVSEV !!= @CODE@  Ends on -v and last vowel changes to i: bavsev:baksIma. Not like gierkav gierkkAma and birev birEma.
   +N+Sg+Nom:e%>Q1v K                 ;
      +N+Ess:e%>Q1n K                 ;
          +N:im%>   OTH-ODDCASE       ;
          +N:im»    DenominalNounsODD ;
          +N:im»    DenominalAdjsODD  ;
          +N:im%>   ODDCmp            ;
 +N+SgNomCmp:e%>Q1v R                 ;
          +N:im%>   AHTÁ              ;

!!€gt-norm: sievtev # Odd-syllable test
!!€ sievtev            sievtev+N+Sg+Nom
!!€ siektimis          sievtev+N+Sg+Ela

LEXICON RÁBEV !!= @CODE@ rábev:ráhpuga. Presently only for "rábev".
   +N+Sg+Nom:bev%>  K                 ;
      +N+Ess:ben%>  K                 ;
          +N:hpug%> OTH-ODDCASE       ;
          +N:hpug»  DenominalNounsODD ;
          +N:hpug»  DenominalAdjsODD  ;
          +N:hpug%> ODDCmp            ;
 +N+SgNomCmp:bev%>  R                 ;
          +N:hpug»       AHTÁ              ;

!!€gt-norm: rábev # Odd-syllable test
!!€ rábev            rábev+N+Sg+Nom
!!€ ráhpugis          rábev+N+Sg+Ela

LEXICON RITJAS !!!= @CODE@  Like GÁMAS but without stem a-lengthening for grade I (underlying long -i-). presently only for "ritjas".
   +N+Sg+Nom:tjas%>    K                 ;
      +N+Ess:tjan%>    K                 ;
          +N:htjas%>   OTH-ODDCASE       ;
          +N:htjas»X5  DenominalNounsODD ;
          +N:htjas»    DenominalAdjsODD  ;
          +N:htjas%>X5 ODDCmp            ;
 +N+SgNomCmp:tjas%>    R                 ;
          +N:htjas»    AHTÁ              ;

!!€gt-norm: ritjas # Odd-syllable test
!!€ ritjas            ritjas+N+Sg+Nom
!!€ rihtjasis          ritjas+N+Sg+Ela

LEXICON SÅGAS !!= @CODE@  gen: sågaska. Presently only for "sågas".
   +N+Sg+Nom:%>  K                 ;
          +N:k%> OTH-ODDCASE       ;
          +N:k»  DenominalNounsODD ;
          +N:k»  DenominalAdjsODD  ;
          +N:k%> ODDCmp            ;
 +N+SgNomCmp:%>  R                 ;
          +N:k»  AHTÁ             ;
!!€gt-norm: sågas # Odd-syllable test
!!€ sågas            sågas+N+Sg+Nom
!!€ sågaskav          sågas+N+Sg+Acc

LEXICON SJUVÁJ !!= @CODE@  Presently only for "sjuváj". sjuváj-sjuvvaga. Only this word
   +N+Sg+Nom:áj%>  K                 ;
      +N+Ess:án%>  K                 ;
          +N:vag%> OTH-ODDCASE       ;
          +N:vag»  DenominalNounsODD ;
          +N:vag»  DenominalAdjsODD  ;
          +N:vag%> ODDCmp            ;
 +N+SgNomCmp:váj%> R                 ;
          +N:vag»      AHTÁ              ;

!!€gt-norm: sjuváj # Odd-syllable test
!!€ sjuváj            sjuváj+N+Sg+Nom
!!€ sjuvvagis          sjuváj+N+Sg+Ela

LEXICON BØSOJ !!= @CODE@ Because of bösoj in O.Korhonen, and bæsoj-bessuga. Only for these two words. J becomes g. 
   +N+Sg+Nom:%>Q1j K                 ;
      +N+Ess:%>Q1n K                 ;
          +N:g%>X5 OTH-ODDCASE       ;
          +N:g»X5  DenominalNounsODD ;
          +N:g»X5  DenominalAdjsODD  ;
          +N:g%>X5 ODDCmp            ;
 +N+SgNomCmp:%>Q1j R                 ;
          +N:g»X5      AHTÁ              ;

LEXICON GUOVSOJVUOJOJ !!= @CODE@ vuojoj:vuodjom. Presently only for "guovsojvuojoj".
   +N+Sg+Nom:%>Q1j  K                 ;
      +N+Ess:%>Q1n  K                 ;
          +N:%>m    OTH-ODDCASE       ;
          +N:%>X5m» DenominalNounsODD ;
          +N:m»     DenominalAdjsODD  ;
          +N:%>X5m  ODDCmp            ;
 +N+SgNomCmp:%>Q1j  R                 ;
          +N:m»     AHTÁ              ;

!!€gt-norm: guovsojvuojoj # Odd-syllable test
!!€ guovsojvuojoj            guovsojvuojoj+N+Sg+Nom
!!€ guovsojvuodjomav          guovsojvuojoj+N+Sg+Acc

LEXICON BUTJES !!= @CODE@  butjes-buttjása. Presently only for "butjes". this is an sub. Korhonen has ths form but if you look in Grundstöm is buttjes-budtjasa. must be a typo in Korhonen, cause ttj-tj dosn't exist in smj. 
   +N+Sg+Nom:jes%>    K                 ;
      +N+Ess:jen%>    K                 ; ! X1 to delete cns before short ess
          +N:tjes%>X5 OTH-ODDCASE       ; ! X5 is e:å and o:u
          +N:tjes»X5  DenominalNounsODD ;
          +N:tjes»X5  DenominalAdjsODD  ;
          +N:tjes%>X5 ODDCmp            ;
 +N+SgNomCmp:jes%>    R                 ;
          +N:tjes%>X5 AHTÁ              ;


LEXICON TJÅLKES !!= @CODE@ tjålkes:tjoalkkas- Presently only for "tjålkes and tsålkes". This must be worng, dosn't exist in Grundström,  å in 1syll isn't possible with e in 2syll. Must be tjoalkes-tjoalkkása or tjålkas-tjoalkkasa. 
   +N+Sg+Nom:ålkes%>     K                 ;
      +N+Ess:ålken%>     K                 ;
          +N:oalkkas%>   OTH-ODDCASE       ;
          +N:oalkkas»X5  DenominalNounsODD ;
          +N:oalkkas»    DenominalAdjsODD  ;
          +N:oalkkas%>X5 ODDCmp            ;
 +N+SgNomCmp:ålkes%>     R                 ;
          +N:oalkkas%>   AHTÁ              ;

!!€gt-norm: tsålkes # Odd-syllable test
!!€ tsålkes            tsålkes+N+Sg+Nom
!!€ tsoalkkasav          tsålkes+N+Sg+Acc

LEXICON VÁJES  !!= @CODE@ vájes:vádjas- Presently only for "báhkovájes". It's a sub, 2syll e dosn't become a. Must be vájes-vádjása or vájas-vádjasa. The second is used in NT, so i belive thats the right one. 
   +N+Sg+Nom:ájes%>    K                 ;
      +N+Ess:ájen%>    K                 ;
      +N+Ess:ádjasin%> K                 ;
          +N:ádjas%>   OTH-ODDCASE       ;
          +N:ádjas»X5  DenominalNounsODD ;
          +N:ádjas»    DenominalAdjsODD  ;
          +N:ádjas%>X5 ODDCmp            ;
 +N+SgNomCmp:ájes%>    R                 ;
          +N:ádjas»          AHTÁ              ;


!LEXICON GÅRDAL !!= @CODE@ gårdal:goardala. Presently only for "gårdal". Not needed anymore since the å-oa changed is fixed, is works in GÁMAS
!          +N:%>X3 NE-ODDCASE        ;
!          +N:%>X5 OTH-ODDCASE       ;
!          +N:»X5  DenominalNounsODD ;
!          +N:»X5  DenominalAdjsODD  ;
!          +N:%>X5 ODDCmp            ;
! +N+SgNomCmp:%>X3 R                 ;
!          +N:%>X5 AHTÁ              ;



!LEXICON SEKKAS !!= @CODE@ sekkas:seggasa. Only for "sekkas-sæggasa", made to get te e>æ change. Not needed anymore since the e-æ changed is fixed, is works in GÁMAS
!   +N+Sg+Nom:kkas%> K                 ;
!      +N+Ess:kkan%> K                 ;
!          +N:ggás%> OTH-ODDCASE       ;
!          +N:ggás»  DenominalNounsODD ;
!          +N:ggás»  DenominalAdjsODD  ;
!          +N:ggás%> ODDCmp            ;
! +N+SgNomCmp:kkas%> R                 ;
!          +N:ggás»        AHTÁ              ;

!Derived 

LEXICON BÁRNEP !!= @CODE@ bárnep:bárnebu-. Comparisation of nouns. No -ahtá abesive.
       +N+SgGenCmp:bu%>       R                ;
       +N+PlGenCmp:bu%>j      R                ;
       +N+SgNomCmp:p%>        R                ;
         +N+Sg+Nom:p%>        K                ;
         +N+Sg+Gen:bu%>       K                ;
         +N+Sg+Acc:bu%>v      K                ;
         +N+Sg+Ill:bu%>j      K                ; ! Px ?? !!
         +N+Sg+Ine:bu%>n      K                ;
         +N+Sg+Ela:bu%>s      K                ;
         +N+Sg+Com:bu%>jn     K                ;
 +N+Sg+Com+Err/Sub:bu%>jna    K                ; !
         +N+Pl+Nom:bu%>       K                ;
         +N+Pl+Gen:bu%>j      K                ;
         +N+Pl+Acc:bu%>jt     K                ;
         +N+Pl+Ill:bu%>jda    K                ;
         +N+Pl+Ine:bu%>jn     K                ;
         +N+Pl+Ela:bu%>js     K                ;
         +N+Pl+Com:bu%>j      K                ;
            +N+Ess:n%>        K                ;
            +N+Ess:bu%>n      K                ;
         +N+Sg+Abe:bu%>#dagi  K                ;
         +N+Sg+Abe:bu%>#dagá  K                ;
 +Err/Sub+N+Sg+Abe:bu%>#tagá  K                ;
         +N+Pl+Abe:bu%>j#dagi K                ;
         +N+Pl+Abe:bu%>j#dagá K                ;
 +Err/Sub+N+Pl+Abe:bu%>j#tagá K                ;
! +N+Sg+Nom:b%> PxC ; !^P^
! +N+Sg+Gen:b%> PxC ; !^P^
! +N+Sg+Acc:b%> PxC ; !^P^
! +N+Sg+Ill:bu%>s%> PxCs ; !^P^
! +N+Sg+Ine:bu%>n%> PxCs ; !^P^
! +N+Sg+Ela:bu%>st%> PxCs ; !^P^
! +N+Sg+Com:bu%>jn%> PxCs; !^P^
! +N+Pl+Gen:bu%>j%> PxCs ; !^P^
! +N+Pl+Acc:bu%>jd%> PxCs ; !^P^
! +N+Pl+Ill:bu%>jdas%> PxC ; !^P^
! +N+Pl+Ine:bu%>jn%> PxCs ; !^P^
! +N+Pl+Ela:bu%>jst%> PxCs ; !^P^
! +N+Pl+Com:bu%>j%> PxCs ; !^P^
!                +N:bu»g       DenominalAdjsODD ; ! Derived nouns don't get this
!+N+Abe:bu%>dak K ; Not for odd-syllable stems
!+N+Abe:bu%>da K ;


!!€gt-norm: iednep # Odd-syllable test
!!€ iednep            iednep+N+Sg+Nom
!!€ iednebuv          iednep+N+Sg+Acc

LEXICON OAPPÁSJ !!= @CODE@  Like GAHPER but for derived nouns in diminutive, have an underived form. Dosn't get abesive -ahtá or -ahtes derivation. oddsyll, no cg, no vowchange, no short Ess. Has only one dimin derivation since these words already are dimin, not double dim as GAHPER. 
          +N:%> N-ODDCASE             ; ! no pointer to E-ODDCASE, as gahper has no short Ess
          +N:%> OTH-ODDCASE           ;
          +N:»  DenominalNounsOAPPÁSJ ; !Gives only one extra diminutive derivation, not triple "oappátjattjasj"
          +N:%> ODDCmp                ;
 +N+SgNomCmp:%> R                     ;

!!€gt-norm: stiebil # Odd-syllable test
!!€ oappásj            oappásj+N+Sg+Nom
!!€ oappátjis          oappásj+N+Sg+Ela

LEXICON BEDNAGASJ !!= @CODE@ Like BERLASJ but for derived nouns in diminutive. oddsyll, no cg, no vowchange, no short Ess. Has only one dimin derivation since these words already are dimin, not double dim as GAHPER. No abessive, not totally sure about this, i think we must use postposition dagi when it's diminutive, 
 +N+Sg+Nom:%>       K ;
 +N+SgNomCmp:%>       R ;
 +N+SgGenCmp:a%>Q1    R ;
 +N+PlGenCmp:a%>Q1j   R ;
 +N:a%>  BERULASJ-EVEN         ;
 +N:a»Q1 DenominalNounsBEDNAGASJ ;

!!€gt-norm: stiebil # Odd-syllable test
!!€ bednagasj            bednagasj+N+Sg+Nom
!!€ bednagattjas          bednagasj+N+Sg+Ela

LEXICON FIERUN !!= @CODE@  Like GAHPER but instuments derived from verbs. Fierrot>fierun. No short essive.  
          +N:%> N-ODDCASE         ; ! no pointer to E-ODDCASE, as gahper has no short Ess
          +N:%> OTH-ODDCASE       ;
          +N:»  DenominalNounsODD ;
          +N:»  DenominalAdjsODD  ;
          +N:%> ODDCmp            ;
 +N+SgNomCmp:%> R                 ;
          +N:     AHTÁ            ;

!!€gt-norm: stiebil # Odd-syllable test
!!€ fierun            fierun+N+Sg+Nom
!!€ fierunis          fierun+N+Sg+Ela


!Plural odd-syll

LEXICON DÁRBBAGA !!= @CODE@ like BENA BUT ONLY PLURAL. Presently only for "dárbbaga".
                                +N+SgNomCmp:%>X3             R                ;
                                +N+PlGenCmp:%>X5ij           R                ;
                                  +N+Pl+Nom:%>X5a            K                ;
                                  +N+Pl+Gen:%>X5ij           K                ;
                                  +N+Pl+Acc:%>X5ijt          K                ;
                                  +N+Pl+Ill:%>X5ijda         K                ;
                                  +N+Pl+Ine:%>X5ijn          K                ;
                                  +N+Pl+Ela:%>X5ijs          K                ;
                                  +N+Pl+Com:%>X5ij           K                ;
                                     +N+Ess:%>X3n            K                ;
                                     +N+Ess:%>X5in           K                ;
                                  +N+Pl+Abe:%>X5ij#dagi      K                ;
                                  +N+Pl+Abe:%>X5ij#dagá      K                ;
                           +Err/Sub+N+Pl+Abe:%>X5ij#tagá      K                ;
                                ! +N+Pl+Gen:%>X5ij%> PxCs ; !^P^
                        !  +N+Pl+Acc+Use/Ped:%>X5ijd%>        PxCs             ; !
                                ! +N+Pl+Ill:%>X5ijdas%> PxC ; !^P^
                        !  +N+Pl+Ine+Use/Ped:%>X5ijn%>        PxCs             ; !
                        !  +N+Pl+Ela+Use/Ped:%>X5ijst%>       PxCs             ; !
                                ! +N+Pl+Com:%>X5ij%> PxCs ; !^P^
!                 +N+Der1+Der/Dimin+N+Sg+Abe:»X5attja%>#dagi  K                ; !No Sg when it's a plural noun
!                 +N+Der1+Der/Dimin+N+Sg+Abe:»X5attja%>#dagá  K                ;
!         +Err/Sub+N+Der1+Der/Dimin+N+Sg+Abe:»X5attja%>#tagá  K                ;
                 +N+Der1+Der/Dimin+N+Pl+Abe:»X5attja%>j#dagi K                ;
                 +N+Der1+Der/Dimin+N+Pl+Abe:»X5attja%>j#dagá K                ;
         +Err/Sub+N+Der1+Der/Dimin+N+Pl+Abe:»X5attja%>j#tagá K                ;
                    +N+Der1+Der/Dimin+N+Ess:»X5attja%>n      K                ; 
         +Use/-Spell+N+Der1+Der/Dimin+N+Ess:»X5adtja%>n      K                ; !Gives dárbbagadtjan, barely not used
                 +N+Der1+Der/Dimin+N+Pl+Nom:»X5attja%>       K                ;
                 +N+Der1+Der/Dimin+N+Pl+Gen:»X5attja%>j      K                ;
                 +N+Der1+Der/Dimin+N+Pl+Acc:»X5attja%>jt     K                ;
                 +N+Der1+Der/Dimin+N+Pl+Ill:»X5attja%>jda    K                ;
                 +N+Der1+Der/Dimin+N+Pl+Ine:»X5attja%>jn     K                ;
                 +N+Der1+Der/Dimin+N+Pl+Ela:»X5attja%>js     K                ;
                 +N+Der1+Der/Dimin+N+Pl+Com:»X5attja%>j      K                ;
       !  +Use/Ped+N+Der1+Der/Dimin+N+Pl+Acc:»X5attja%>jd%>   PxC              ; !
       !  +Use/Ped+N+Der1+Der/Dimin+N+Pl+Ine:»X5attja%>jn%>   PxC              ; !
       !  +Use/Ped+N+Der1+Der/Dimin+N+Pl+Ela:»X5attja%>jst%>  PxC              ; !
            +N+Der1+Der/Dimin+N+Der2+Der/Dimin+N+Pl+Nom:»X5attja»tja      K            ; !Dobbel diminutiv
            +N+Der1+Der/Dimin+N+Der2+Der/Dimin+N+Pl+Gen:»X5attja»tjij     K            ; !Dobbel diminutiv
            +N+Der1+Der/Dimin+N+Der2+Der/Dimin+N+Pl+Acc:»X5attja»tjijt    K            ; !Dobbel diminutiv
            +N+Der1+Der/Dimin+N+Der2+Der/Dimin+N+Pl+Ill:»X5attja»tjijda   K            ; !Dobbel diminutiv
            +N+Der1+Der/Dimin+N+Der2+Der/Dimin+N+Pl+Ine:»X5attja»tjijn    K            ; !Dobbel diminutiv
            +N+Der1+Der/Dimin+N+Der2+Der/Dimin+N+Pl+Ela:»X5attja»tjijs    K            ; !Dobbel diminutiv
            +N+Der1+Der/Dimin+N+Der2+Der/Dimin+N+Pl+Com:»X5attja»tjij     K            ; !Dobbel diminutiv
               +N+Der1+Der/Dimin+N+Der2+Der/Dimin+N+Ess:»X5attja»tjin     K            ; !Dobbel diminutiv
                  !                      +N:»X5              DenominalAdjsODD ; ! Don't want plural nouns to get the ahtes derivation
! X5 for vow change

!!€gt-norm: dárbbaga # Odd-syllable test
!!€ dárbbaga            dárbbaga+N+Pl+Nom
!!€ dárbbagijt          dárbbaga+N+Pl+Acc

LEXICON BÆLLJASA !!= @CODE@ GÁMAS but plural
                        +N+SgNomCmp:%>Q1             R                ;
                        +N+PlGenCmp:%>X5ij           R                ;
                          +N+Pl+Nom:%>X5a            K                ;
                          +N+Pl+Gen:%>X5ij           K                ;
                          +N+Pl+Acc:%>X5ijt          K                ;
                          +N+Pl+Ill:%>X5ijda         K                ;
                          +N+Pl+Ine:%>X5ijn          K                ;
                          +N+Pl+Ela:%>X5ijs          K                ;
                          +N+Pl+Com:%>X5ij           K                ;
                             +N+Ess:%>Q1X1n          K                ;
                             +N+Ess:%>X5in           K                ;
                          +N+Pl+Abe:%>X5ij#dagi      K                ;
                          +N+Pl+Abe:%>X5ij#dagá      K                ;
                  +Err/Sub+N+Pl+Abe:%>X5ij#tagá      K                ;
                 ! +Use/Ped+N+Pl+Acc:%>X5ijd%>        PxCs             ; !
                 ! +Use/Ped+N+Pl+Ine:%>X5ijn%>        PxCs             ; !
                 ! +Use/Ped+N+Pl+Ela:%>X5ijst%>       PxCs             ; !
! +N+Pl+Gen:%>X5ij%> PxCs ; !^P^
! +N+Pl+Ill:%>X5ijdas%> PxC ; !^P^
! +N+Pl+Com:%>X5ij%> PxCs ; !^P^
                 +N+Der1+Der/Dimin+N+Pl+Nom:»X5attja%>       K                ;
                 +N+Der1+Der/Dimin+N+Pl+Gen:»X5attja%>j      K                ;
                 +N+Der1+Der/Dimin+N+Pl+Acc:»X5attja%>jt     K                ;
                 +N+Der1+Der/Dimin+N+Pl+Ill:»X5attja%>jda    K                ;
                 +N+Der1+Der/Dimin+N+Pl+Ine:»X5attja%>jn     K                ;
                 +N+Der1+Der/Dimin+N+Pl+Ela:»X5attja%>js     K                ;
                 +N+Der1+Der/Dimin+N+Pl+Com:»X5attja%>j      K                ;
        ! +Use/Ped+N+Der1+Der/Dimin+N+Pl+Acc:»X5attja%>jd%>   PxC              ; !
        ! +Use/Ped+N+Der1+Der/Dimin+N+Pl+Ine:»X5attja%>jn%>   PxC              ; !
        ! +Use/Ped+N+Der1+Der/Dimin+N+Pl+Ela:»X5attja%>jst%>  PxC              ; !
                 !+N+Der1+Der/Dimin+N+Sg+Abe:»X5attja%>#dagi  K                ; !No Sg when it's a plural noun
                 !+N+Der1+Der/Dimin+N+Sg+Abe:»X5attja%>#dagá  K                ;
         !+Err/Sub+N+Der1+Der/Dimin+N+Sg+Abe:»X5attja%>#tagá  K                ;
                 +N+Der1+Der/Dimin+N+Pl+Abe:»X5attja%>j#dagi K                ;
                 +N+Der1+Der/Dimin+N+Pl+Abe:»X5attja%>j#dagá K                ;
         +Err/Sub+N+Der1+Der/Dimin+N+Pl+Abe:»X5attja%>j#tagá K                ;
                    +N+Der1+Der/Dimin+N+Ess:»X5attja%>n      K                ;
 +Use/LexSub+Use/-Spell+N+Der1+Der/Dimin+N+Ess:»X5adtja%>n      K                ;
            +N+Der1+Der/Dimin+N+Der2+Der/Dimin+N+Pl+Nom:»X5attja»tja      K            ; !Dobbel diminutiv
            +N+Der1+Der/Dimin+N+Der2+Der/Dimin+N+Pl+Gen:»X5attja»tjij     K            ; !Dobbel diminutiv
            +N+Der1+Der/Dimin+N+Der2+Der/Dimin+N+Pl+Acc:»X5attja»tjijt    K            ; !Dobbel diminutiv
            +N+Der1+Der/Dimin+N+Der2+Der/Dimin+N+Pl+Ill:»X5attja»tjijda   K            ; !Dobbel diminutiv
            +N+Der1+Der/Dimin+N+Der2+Der/Dimin+N+Pl+Ine:»X5attja»tjijn    K            ; !Dobbel diminutiv
            +N+Der1+Der/Dimin+N+Der2+Der/Dimin+N+Pl+Ela:»X5attja»tjijs    K            ; !Dobbel diminutiv
            +N+Der1+Der/Dimin+N+Der2+Der/Dimin+N+Pl+Com:»X5attja»tjij     K            ; !Dobbel diminutiv
               +N+Der1+Der/Dimin+N+Der2+Der/Dimin+N+Ess:»X5attja»tjin     K            ; !Dobbel diminutiv
        !                                +N:»                DenominalAdjsODD ; ! Don't want plural nouns to get the ahtes derivation
        ! X5 for vow change

!!€gt-norm: jiednabælljasa # Odd-syllable test
!!€ jiednabælljasa            jiednabælljasa+N+Pl+Nom
!!€ jiednabälljasa            jiednabælljasa+N+Pl+Nom
!!€ jiednabælljasijt          jiednabælljasa+N+Pl+Acc
!!€ jiednabälljasijt          jiednabælljasa+N+Pl+Acc

LEXICON VÁLLDÁRA !!= @CODE@ oddsyllable pluralforms only
                        +N+PlGenCmp:%>ij           R                ;
                          +N+Pl+Nom:%>a            K                ;
                          +N+Pl+Gen:%>ij           K                ;
                          +N+Pl+Acc:%>ijt          K                ;
                          +N+Pl+Ill:%>ijda         K                ;
                          +N+Pl+Ine:%>ijn          K                ;
                          +N+Pl+Ela:%>ijs          K                ;
                          +N+Pl+Com:%>ij           K                ;
                             +N+Ess:%>in           K                ;
                          +N+Sg+Abe:%>a#dagi       K                ;
                          +N+Sg+Abe:%>a#dagá       K                ;
                  +Err/Sub+N+Sg+Abe:%>a#tagá       K                ;
                          +N+Pl+Abe:%>ij#dagi      K                ;
                          +N+Pl+Abe:%>ij#dagá      K                ;
                  +Err/Sub+N+Pl+Abe:%>ij#tagá      K                ;
! +N+Sg+Gen:%> PxC ; !^P^
! +N+Sg+Ill:%>as%> PxCs ; !^P^
! +N+Sg+Com:%>ijn%> PxCs; !^P^
                !  +Use/Ped+N+Pl+Acc:%>ijd%>        PxCs             ; !
                !  +Use/Ped+N+Pl+Ine:%>ijn%>        PxCs             ; !
                !  +Use/Ped+N+Pl+Ela:%>ijst%>       PxCs             ; !
                  +N+Der1+Der/Dimin+N+Pl+Nom:»attja%>       K                ;
                  +N+Der1+Der/Dimin+N+Pl+Gen:»attja%>j      K                ;
                  +N+Der1+Der/Dimin+N+Pl+Acc:»attja%>jt     K                ;
                  +N+Der1+Der/Dimin+N+Pl+Ill:»attja%>jda    K                ;
                  +N+Der1+Der/Dimin+N+Pl+Ine:»attja%>jn     K                ;
                  +N+Der1+Der/Dimin+N+Pl+Ela:»attja%>js     K                ;
                  +N+Der1+Der/Dimin+N+Pl+Com:»attja%>j      K                ;
        !  +Use/Ped+N+Der1+Der/Dimin+N+Pl+Acc:»attja%>jd%>   PxC              ; !
        !  +Use/Ped+N+Der1+Der/Dimin+N+Pl+Ine:»attja%>jn%>   PxC              ; !
        !  +Use/Ped+N+Der1+Der/Dimin+N+Pl+Ela:»attja%>jst%>  PxC              ; !
                  !+N+Der1+Der/Dimin+N+Sg+Abe:»attja%>#dagi  K                ; !No Sg when it's a plural noun
                  !+N+Der1+Der/Dimin+N+Sg+Abe:»attja%>#dagá  K                ;
          !+Err/Sub+N+Der1+Der/Dimin+N+Sg+Abe:»attja%>#tagá  K                ;
                  +N+Der1+Der/Dimin+N+Pl+Abe:»attja%>j#dagi K                ;
                  +N+Der1+Der/Dimin+N+Pl+Abe:»attja%>j#dagá K                ;
          +Err/Sub+N+Der1+Der/Dimin+N+Pl+Abe:»attja%>j#tagá K                ;
                     +N+Der1+Der/Dimin+N+Ess:»attja%>n      K                ;
  +Use/LexSub+Use/-Spell+N+Der1+Der/Dimin+N+Ess:»adtja%>n      K                ;
            +N+Der1+Der/Dimin+N+Der2+Der/Dimin+N+Pl+Nom:»attja»tja      K            ; !Dobbel diminutiv
            +N+Der1+Der/Dimin+N+Der2+Der/Dimin+N+Pl+Gen:»attja»tjij     K            ; !Dobbel diminutiv
            +N+Der1+Der/Dimin+N+Der2+Der/Dimin+N+Pl+Acc:»attja»tjijt    K            ; !Dobbel diminutiv
            +N+Der1+Der/Dimin+N+Der2+Der/Dimin+N+Pl+Ill:»attja»tjijda   K            ; !Dobbel diminutiv
            +N+Der1+Der/Dimin+N+Der2+Der/Dimin+N+Pl+Ine:»attja»tjijn    K            ; !Dobbel diminutiv
            +N+Der1+Der/Dimin+N+Der2+Der/Dimin+N+Pl+Ela:»attja»tjijs    K            ; !Dobbel diminutiv
            +N+Der1+Der/Dimin+N+Der2+Der/Dimin+N+Pl+Com:»attja»tjij     K            ; !Dobbel diminutiv
               +N+Der1+Der/Dimin+N+Der2+Der/Dimin+N+Ess:»attja»tjin     K            ; !Dobbel diminutiv
!                                 +N:»              DenominalAdjsODD ; ! Don't want plural nouns to get the ahtes derivation
!+N+Abe:%>adak K ; Not for odd-syllable se
!+N+Abe:%>ada K ;

!!€gt-norm: jáhkoguojmitja # Odd-syllable test
!!€ jáhkoguojmitja            jáhkoguojmitja+N+Pl+Nom
!!€ jáhkoguojmitjijt          jáhkoguojmitja+N+Pl+Acc

LEXICON SNJIERÁGA !!= @CODE@ oddsyllable pluralforms only
                        +N+SgNomCmp:%>             R                ;
                        +N+PlGenCmp:%>ij           R                ;
                          +N+Pl+Nom:%>a            K                ;
                          +N+Pl+Gen:%>ij           K                ;
                          +N+Pl+Acc:%>ijt          K                ;
                          +N+Pl+Ill:%>ijda         K                ;
                          +N+Pl+Ine:%>ijn          K                ;
                          +N+Pl+Ela:%>ijs          K                ;
                          +N+Pl+Com:%>ij           K                ;
                             +N+Ess:%>in           K                ;
                          +N+Pl+Abe:%>ij#dagi      K                ;
                          +N+Pl+Abe:%>ij#dagá      K                ;
                  +Err/Sub+N+Pl+Abe:%>ij#tagá      K                ;
! +N+Sg+Gen:%> PxC ; !^P^
! +N+Sg+Ill:%>as%> PxCs ; !^P^
! +N+Sg+Com:%>ijn%> PxCs; !^P^
                              !  +Use/Ped+N+Pl+Acc:%>ijd%>        PxCs             ; !
                              !  +Use/Ped+N+Pl+Ine:%>ijn%>        PxCs             ; !
                              !  +Use/Ped+N+Pl+Ela:%>ijst%>       PxCs             ; !
                       +N+Der1+Der/Dimin+N+Pl+Nom:»attja%>       K                ;
                       +N+Der1+Der/Dimin+N+Pl+Gen:»attja%>j      K                ;
                       +N+Der1+Der/Dimin+N+Pl+Acc:»attja%>jt     K                ;
                       +N+Der1+Der/Dimin+N+Pl+Ill:»attja%>jda    K                ;
                       +N+Der1+Der/Dimin+N+Pl+Ine:»attja%>jn     K                ;
                       +N+Der1+Der/Dimin+N+Pl+Ela:»attja%>js     K                ;
                       +N+Der1+Der/Dimin+N+Pl+Com:»attja%>j      K                ;
              ! +Use/Ped+N+Der1+Der/Dimin+N+Pl+Acc:»attja%>jd%>   PxC              ; !
              ! +Use/Ped+N+Der1+Der/Dimin+N+Pl+Ine:»attja%>jn%>   PxC              ; !
              ! +Use/Ped+N+Der1+Der/Dimin+N+Pl+Ela:»attja%>jst%>  PxC              ; !
                       !+N+Der1+Der/Dimin+N+Sg+Abe:»attja%>#dagi  K                ; !No Sg when it's a plural noun
                       !+N+Der1+Der/Dimin+N+Sg+Abe:»attja%>#dagá  K                ;
               !+Err/Sub+N+Der1+Der/Dimin+N+Sg+Abe:»attja%>#tagá  K                ;
                       +N+Der1+Der/Dimin+N+Pl+Abe:»attja%>j#dagi K                ;
                       +N+Der1+Der/Dimin+N+Pl+Abe:»attja%>j#dagá K                ;
                +Err/Sub+N+Der1+Der/Dimin+N+Pl+Abe:»attja%>j#tagá K                ;
                          +N+Der1+Der/Dimin+N+Ess:»attja%>n      K                ;
       +Use/LexSub+Use/-Spell+N+Der1+Der/Dimin+N+Ess:»adtja%>n      K                ;
            +N+Der1+Der/Dimin+N+Der2+Der/Dimin+N+Pl+Nom:»attja»tja      K            ; !Dobbel diminutiv
            +N+Der1+Der/Dimin+N+Der2+Der/Dimin+N+Pl+Gen:»attja»tjij     K            ; !Dobbel diminutiv
            +N+Der1+Der/Dimin+N+Der2+Der/Dimin+N+Pl+Acc:»attja»tjijt    K            ; !Dobbel diminutiv
            +N+Der1+Der/Dimin+N+Der2+Der/Dimin+N+Pl+Ill:»attja»tjijda   K            ; !Dobbel diminutiv
            +N+Der1+Der/Dimin+N+Der2+Der/Dimin+N+Pl+Ine:»attja»tjijn    K            ; !Dobbel diminutiv
            +N+Der1+Der/Dimin+N+Der2+Der/Dimin+N+Pl+Ela:»attja»tjijs    K            ; !Dobbel diminutiv
            +N+Der1+Der/Dimin+N+Der2+Der/Dimin+N+Pl+Com:»attja»tjij     K            ; !Dobbel diminutiv
               +N+Der1+Der/Dimin+N+Der2+Der/Dimin+N+Ess:»attja»tjin     K            ; !Dobbel diminutiv
!                                 +N:»              DenominalAdjsODD ; ! Don't want plural nouns to get the ahtes derivation
!+N+Abe:%>adak K ; Not for odd-syllable stems
!+N+Abe:%>ada K ;

!!€gt-norm: guovlloådåsa # Odd-syllable test
!!€ guovlloådåsa            guovlloådåsa+N+Pl+Nom
!!€ guovlloådåsijt          guovlloådåsa+N+Pl+Acc

LEXICON MANEBU !!= @CODE@ oddsyllable plural only. presently only for "maŋebu".
                        +N+PlGenCmp:%>j           R    ;
                          +N+Pl+Nom:%>            K    ;
                          +N+Pl+Gen:%>j           K    ;
                          +N+Pl+Acc:%>jt          K    ;
                          +N+Pl+Ill:%>jda         K    ;
                          +N+Pl+Ine:%>jn          K    ;
                          +N+Pl+Ela:%>js          K    ;
                          +N+Pl+Com:%>j           K    ;
                             +N+Ess:%>n           K    ;
                          +N+Pl+Abe:%>j#dagi      K    ;
                          +N+Pl+Abe:%>j#dagá      K    ;
                  +Err/Sub+N+Pl+Abe:%>j#tagá      K    ;
                !  +Use/Ped+N+Pl+Acc:%>jd%>        PxCs ; !
                !  +Use/Ped+N+Pl+Ine:%>jn%>        PxCs ; !
                !  +Use/Ped+N+Pl+Ela:%>jst%>       PxCs ; !
                             +N+Der1+Der/Dimin+N+Sg+Gen:»ttja%>       K    ;
                  +N+Der1+Der/Dimin+N+Pl+Nom:»ttja%>       K    ;
                  +N+Der1+Der/Dimin+N+Pl+Gen:»ttja%>j      K    ;
                  +N+Der1+Der/Dimin+N+Pl+Acc:»ttja%>jt     K    ;
                  +N+Der1+Der/Dimin+N+Pl+Ill:»ttja%>jda    K    ;
                  +N+Der1+Der/Dimin+N+Pl+Ine:»ttja%>jn     K    ;
                  +N+Der1+Der/Dimin+N+Pl+Ela:»ttja%>js     K    ;
                  +N+Der1+Der/Dimin+N+Pl+Com:»ttja%>j      K    ;
         ! +Use/Ped+N+Der1+Der/Dimin+N+Pl+Acc:»ttja%>jd%>   PxC  ; !
         ! +Use/Ped+N+Der1+Der/Dimin+N+Pl+Ine:»ttja%>jn%>   PxC  ; !
         ! +Use/Ped+N+Der1+Der/Dimin+N+Pl+Ela:»ttja%>jst%>  PxC  ; !
                  !+N+Der1+Der/Dimin+N+Sg+Abe:»ttja%>#dagi  K    ; !No Sg when it's a plural noun
                  !+N+Der1+Der/Dimin+N+Sg+Abe:»ttja%>#dagá  K    ;
          !+Err/Sub+N+Der1+Der/Dimin+N+Sg+Abe:»ttja%>#tagá  K    ;
                  +N+Der1+Der/Dimin+N+Pl+Abe:»ttja%>j#dagi K    ;
                  +N+Der1+Der/Dimin+N+Pl+Abe:»ttja%>j#dagá K    ;
          +Err/Sub+N+Der1+Der/Dimin+N+Pl+Abe:»ttja%>j#tagá K    ;
                     +N+Der1+Der/Dimin+N+Ess:»ttja%>n      K    ;
  +Use/LexSub+Use/-Spell+N+Der1+Der/Dimin+N+Ess:»dtja%>n      K    ;
            +N+Der1+Der/Dimin+N+Der2+Der/Dimin+N+Pl+Nom:»ttja»tja      K            ; !Dobbel diminutiv
            +N+Der1+Der/Dimin+N+Der2+Der/Dimin+N+Pl+Gen:»ttja»tjij     K            ; !Dobbel diminutiv
            +N+Der1+Der/Dimin+N+Der2+Der/Dimin+N+Pl+Acc:»ttja»tjijt    K            ; !Dobbel diminutiv
            +N+Der1+Der/Dimin+N+Der2+Der/Dimin+N+Pl+Ill:»ttja»tjijda   K            ; !Dobbel diminutiv
            +N+Der1+Der/Dimin+N+Der2+Der/Dimin+N+Pl+Ine:»ttja»tjijn    K            ; !Dobbel diminutiv
            +N+Der1+Der/Dimin+N+Der2+Der/Dimin+N+Pl+Ela:»ttja»tjijs    K            ; !Dobbel diminutiv
            +N+Der1+Der/Dimin+N+Der2+Der/Dimin+N+Pl+Com:»ttja»tjij     K            ; !Dobbel diminutiv
               +N+Der1+Der/Dimin+N+Der2+Der/Dimin+N+Ess:»ttja»tjin     K            ; !Dobbel diminutiv
!+N+Abe:%>dak K ;
!+N+Abe:%>da K ;

!!€gt-norm: maŋebu # Odd-syllable test
!!€ maŋebu            maŋebu+N+Pl+Nom
!!€ maŋebujt          maŋebu+N+Pl+Acc

! Odd-syllable stems, sublexica
! - - - - - - - - - - - - - - -

LEXICON NE-ODDCASE ! The lexicon is split bec. of gahper's missing short Ess
   N-ODDCASE ;
   E-ODDCASE ;

LEXICON N-ODDCASE
 +Sg+Nom: K ;


LEXICON E-ODDCASE
 +Ess:X1n K ; ! X1 to delete cns before short ess

LEXICON OTH-ODDCASE
         +Sg+Gen:a       K    ;
         +Sg+Acc:av      K    ;
         +Sg+Ill:ij      K    ; ! Px ?? !!
         +Sg+Ine:in      K    ;
         +Sg+Ela:is      K    ;
         +Sg+Com:ijn     K    ;
 +Err/Sub+Sg+Com:ijna    K    ; !
         +Pl+Nom:a       K    ;
         +Pl+Gen:ij      K    ;
         +Pl+Acc:ijt     K    ;
         +Pl+Ill:ijda    K    ;
         +Pl+Ine:ijn     K    ;
         +Pl+Ela:ijs     K    ;
         +Pl+Com:ij      K    ;
 +Use/Ped+Sg+Nom:        PxC  ; 
 +Use/Ped+Sg+Gen:        PxC  ; !
 +Use/Ped+Sg+Acc:        PxC  ; !
 +Use/Ped+Sg+Ill:as%>    PxCs ; !
 +Use/Ped+Sg+Ine:in%>    PxCs ; !
 +Use/Ped+Sg+Ela:ist%>   PxCs ; !
 +Use/Ped+Sg+Com:ijn%>   PxCs ; !
 +Use/Ped+Pl+Gen:ij%>    PxCs ; !
 +Use/Ped+Pl+Acc:ijd%>   PxCs ; !
 +Use/Ped+Pl+Ill:ijdas%> PxC  ; !
 +Use/Ped+Pl+Ine:ijn%>   PxCs ; !
 +Use/Ped+Pl+Ela:ijst%>  PxCs ; !
 +Use/Ped+Pl+Com:ij%>    PxCs ; !
            +Ess:in      K    ;
         +Sg+Abe:a#dagi  K    ;
         +Sg+Abe:a#dagá  K    ;
 +Err/Sub+Sg+Abe:a#tagá  K    ;
         +Pl+Abe:ij#dagi K    ;
         +Pl+Abe:ij#dagá K    ;
 +Err/Sub+Pl+Abe:ij#tagá K    ;


LEXICON OTH-ODDCASEadj
 +Sg+Nom+Use/Ped+Err/Sub:        PxC  ; !
                 +Sg+Gen:a       K    ;
                 +Sg+Acc:av      K    ;
                 +Sg+Ill:ij      K    ; ! Px ?? !!
                 +Sg+Ine:in      K    ;
                 +Sg+Ela:is      K    ;
                 +Sg+Com:ijn     K    ;
         +Err/Sub+Sg+Com:ijna    K    ; !
                 +Pl+Nom:a       K    ;
                 +Pl+Gen:ij      K    ;
                 +Pl+Acc:ijt     K    ;
                 +Pl+Ill:ijda    K    ;
                 +Pl+Ine:ijn     K    ;
                 +Pl+Ela:ijs     K    ;
                 +Pl+Com:ij      K    ;
                    +Ess:in      K    ;
                 +Sg+Abe:a#dagi  K    ;
                 +Sg+Abe:a#dagá  K    ;
         +Err/Sub+Sg+Abe:a#tagá  K    ;
                 +Pl+Abe:ij#dagi K    ;
                 +Pl+Abe:ij#dagá K    ;
         +Err/Sub+Pl+Abe:ij#tagá K    ;
 +Use/Ped+Err/Sub+Sg+Gen:        PxC  ; !
 +Use/Ped+Err/Sub+Sg+Acc:        PxC  ; !
 +Use/Ped+Err/Sub+Sg+Ill:as%>    PxCs ; !
 +Use/Ped+Err/Sub+Sg+Ine:in%>    PxCs ; !
 +Use/Ped+Err/Sub+Sg+Ela:ist%>   PxCs ; !
 +Use/Ped+Err/Sub+Sg+Com:ijn%>   PxCs ; !
 +Use/Ped+Err/Sub+Pl+Gen:ij%>    PxCs ; !
 +Use/Ped+Err/Sub+Pl+Acc:ijd%>   PxCs ; !
 +Use/Ped+Err/Sub+Pl+Ill:ijdas%> PxC  ; !
 +Use/Ped+Err/Sub+Pl+Ine:ijn%>   PxCs ; !
 +Use/Ped+Err/Sub+Pl+Ela:ijst%>  PxCs ; !
 +Use/Ped+Err/Sub+Pl+Com:ij%>    PxCs ; !

LEXICON BENA-NE
         +Sg+Nom:  K   ; ! bena
 +Sg+Nom+Use/Ped:  PxV-NoSg3 ; ! !benas, in Tuolja-book. NoSg3 -> NomSg3 is not generated
       +SgNomCmp:  R   ;
            +Ess:n K   ;

!LEXICON BENA-OBL
! +Sg+Nom:00 PxC ; !^P^
! +Sg+Gen:a K ;
! +Sg+Abe:a#dagi K ;
! +Sg+Abe:a#dagá K ;
! +Sg+Abe:a#tagá K ;
! +Sg+Gen: PxC ; !^P^
! +Sg+Acc:a K ;
! +Sg+Acc: K ;
! +Sg+Acc: PxC ; !^P^
! +Pl+Nom:at K ;
! +Sg+Ill:asa%> PxV ; !^P^
! :i MALLASI-/NUORABU- ;
! :i MALLASI- ;

LEXICON AHTÁ
+Abe:ahtá K    ;
+Abe:ahti K    ;
+Err/Sub+Abe:ahtu K    ;

!! !!Contracted stems
! ----------------


LEXICON SARVES !!= @CODE@ C-final with cg sarves:sarvvá
 +N:%>Q1 SARVES-NE           ;
 +N:%>X4 CONTR-OTH           ;
 +N:»X4  DenominalNounsCONTR ;
 +N:»X4  DenominalAdjsContr  ;

!!€gt-norm: moarmes # Contracted test
!!€ moarmes            moarmes+N+Sg+Nom
!!€ moarmmáv          moarmes+N+Sg+Acc

LEXICON SUOLOJ !!= @CODE@  suoloj:suollu
 +N:%>Q3 SUOLOJ-NE           ;
 +N:%>X4 CONTR-OTH           ;
 +N:»X4  DenominalNounsCONTR ;
 +N:»X4  DenominalAdjsContr  ;
! +N:X5 CONTR-OTH ; ! o:u as well!

!!€gt-norm: njurgoj # Contracted test
!!€ njurgoj            njurgoj+N+Sg+Nom
!!€ njurgguv          njurgoj+N+Sg+Acc

LEXICON GUOMOJ !!= @CODE@ III-I cg guomoj:guobbmu
                +N:»X4  DenominalNounsCONTR ;
                +N:»X4  DenominalAdjsContr  ;
                +N:%>X6 SUOLOJ-NE           ; ! III-I CG
                +N:%>X5 ILL-EVENCASE        ;
                +N:%>X4 N-EVENWEAKSTEM      ;
 +N+Sg+Nom+Use/Ped:%>   PxV                 ; !
            +N+Ess:%>n  K                   ;
       +N+SgGenCmp:%>   R                   ;
       +N+PlGenCmp:%>j  R                   ;

!!€gt-norm: ænoj # Contracted test
!!€ ænoj            ænoj+N+Sg+Nom
!!€ æddnuv          ænoj+N+Sg+Acc
!!€ änoj            ænoj+N+Sg+Nom
!!€ äddnuv          ænoj+N+Sg+Acc

!LEXICON ÆNOJ !!= @CODE@ III-I cg ænoj:æddnu. Kin terms that take the whole Px paradigm.
!                +N:»X4  DenominalNounsCONTR ;
!                +N:»X4  DenominalAdjsContr  ;
!                +N:%>X6 SUOLOJ-NE           ; ! III-I CG
!                +N:%>X5 ILL-EVENCASE        ;
!                +N:%>X4 N-EVENWEAKSTEM      ;
! +N+Sg+Nom+Use/Ped:%>   PxV                 ; !
!            +N+Ess:%>n  K                   ;
!       +N+SgGenCmp:%>   R                   ;
!       +N+PlGenCmp:%>j  R                   ;

!!€gt-norm: ænoj # Contracted test
!!€ ænoj            ænoj+N+Sg+Nom
!!€ æddnuv          ænoj+N+Sg+Acc

LEXICON GÅHKES !!= @CODE@ gåhkes:gåhkkå. Presently only for "gåhkes".
 +N:e%>  SARVES-NE           ;
 +N:kå%> CONTR-OTH           ;
 +N:kå»  DenominalNounsCONTR ;
 +N:kå»  DenominalAdjsContr  ;

!!€gt-norm: gåhkes # Contracted test
!!€ gåhkes            gåhkes+N+Sg+Nom
!!€ gåhkkåv           gåhkes+N+Sg+Acc

LEXICON SJUOKKAJ !!= @CODE@ sjuokkaj:sjuoggá. Presently only for "sjuokkaj".
 +N:a%>Q3 SUOLOJ-NE           ;
 +N:á%>X4 CONTR-OTH           ;
 +N:á»X4  DenominalNounsCONTR ;
 +N:á»X4  DenominalAdjsContr  ;

!!€gt-norm: sjuokkaj # Contracted test
!!€ sjuokkaj            sjuokkaj+N+Sg+Nom
!!€ sjuoggáv          sjuokkaj+N+Sg+Acc

LEXICON GISTÁ !!= @CODE@ gistá:gisstá. Presently only for "gistá".
   +N+Sg+Nom:%>Q1  K                   ;
! +N+Sg+Nom:%>Q1 PxC ; !^P^ !Moved to CONTR-OTH
      +N+Ess:%>Q1n K                   ;
 +N+SgNomCmp:%>Q1  R                   ;
          +N:%>X4  CONTR-OTH           ;
          +N:»X4   DenominalNounsCONTR ;
          +N:»X4   DenominalAdjsContr  ;

!!€gt-norm: gistá # Contracted test
!!€ gistá            gistá+N+Sg+Nom
!!€ gisstáv          gistá+N+Sg+Acc


LEXICON SARVES-NE
   +Sg+Nom:s K ;
! +Sg+Nom:s%> PxC ; !^P^ !Moved to CONTR-OTH
      +Ess:n K ;
 +SgNomCmp:s R ;


LEXICON SUOLOJ-NE
   +Sg+Nom:j K ;
! +Sg+Nom:j%> PxC ; !^P^ !Moved to CONTR-OTH
      +Ess:n K ;
 +SgNomCmp:j R ;


LEXICON CONTR-OTH
                   ILL-EVENCASE   ;
                   N-EVENWEAKSTEM ;
 +Sg+Nom+Use/Ped:  PxV            ; !
            +Ess:n K              ;
       +SgGenCmp:  R              ;
       +PlGenCmp:j R              ;

! ComSg may cause trouble, since there is a dummy for it



! Denominal nouns
! ===============

LEXICON DenominalNounsMUORRA !Gives diminutive, and double diminutive
                                      +Der1+Der/Dimin+N:X7sj        N-ODDCASE    ;
                                      +Der1+Der/Dimin+N:X7tj        OTH-ODDCASE  ;
                             +Der1+Der/Dimin+N+SgNomCmp:X7sj        R            ;
                             +Der1+Der/Dimin+N+SgGenCmp:X7tja       R            ;
                             +Der1+Der/Dimin+N+PlGenCmp:X7tjij      R            ;
              +Der1+Der/Dimin+N+Der2+Der/Dimin+N+Sg+Nom:X7tja»sj    K            ; !Dobbel diminutiv
                     +Der1+Der/Dimin+N+Der2+Der/Dimin+N:X7tja»ttja  GÅNÅGIS-EVEN ; 
  +Use/LexSub+Use/-Spell+Der1+Der/Dimin+N+Der2+Der/Dimin+N:X7tja»dtja  GÅNÅGIS-EVEN ; !Gives muoratjadtjaj and muoratjadtjan (ess), removed from speller since this is barely used. 
            +Der1+Der/Dimin+N+Der2+Der/Dimin+N+SgNomCmp:X7tja»sj    R            ;  
            +Der1+Der/Dimin+N+Der2+Der/Dimin+N+SgGenCmp:X7tja»ttja  R            ;
            +Der1+Der/Dimin+N+Der2+Der/Dimin+N+PlGenCmp:X7tja»ttjaj R            ;

LEXICON DenominalNounsBEDNAGASJ !Only one diminutive since BEDNAGASJ already is in dimin. Isn't possible with triple dimin as "bednagattjatjasj". 
                                      +Der1+Der/Dimin+N:X7sj        N-ODDCASE    ;
                                      +Der1+Der/Dimin+N:X7tj        OTH-ODDCASE  ;
                             +Der1+Der/Dimin+N+SgNomCmp:X7sj        R            ;
                             +Der1+Der/Dimin+N+SgGenCmp:X7tja       R            ;
                             +Der1+Der/Dimin+N+PlGenCmp:X7tjij      R            ;

LEXICON DenominalNounsKINO
                                      +Der1+Der/Dimin+N:tj        OTH-ODDCASE  ;
              +Der1+Der/Dimin+N+Der2+Der/Dimin+N+Sg+Nom:tja»sj    K            ; !Dobbel diminutiv
                     +Der1+Der/Dimin+N+Der2+Der/Dimin+N:tja»ttja  GÅNÅGIS-EVEN ;
  +Use/LexSub+Use/-Spell+Der1+Der/Dimin+N+Der2+Der/Dimin+N:tja»dtja  GÅNÅGIS-EVEN ; !Gives kinotjadtjaj, removed from speller since this is barely used. 
            +Der1+Der/Dimin+N+Der2+Der/Dimin+N+SgNomCmp:tja»sj    R            ;
            +Der1+Der/Dimin+N+Der2+Der/Dimin+N+SgGenCmp:tja»ttja  R            ;
            +Der1+Der/Dimin+N+Der2+Der/Dimin+N+PlGenCmp:tja»ttjaj R            ;


LEXICON DenominalNounsODD ! Gives diminutive, and double diminutive
                    +Der1+Der/Dimin+N+Sg+Nom:asj          K            ;
                           +Der1+Der/Dimin+N:attja        GÅNÅGIS-EVEN ;
     +Use/LexSub+Use/-Spell+Der1+Der/Dimin+N:adtja        GÅNÅGIS-EVEN ; !Gives gahperadtjaj, removed from speller since this is barely used. 
                  +Der1+Der/Dimin+N+SgNomCmp:asj          R            ;
                  +Der1+Der/Dimin+N+SgGenCmp:attja        R            ;
                  +Der1+Der/Dimin+N+PlGenCmp:attjaj       R            ;
          +Der1+Der/Dimin+N+Der2+Der/Dimin+N:adtja»X7sj   N-ODDCASE    ; !Dobbel diminutiv. X7 gir svak grad, så d blir ttj ikke dtj. gahperattjatjij
          +Der1+Der/Dimin+N+Der2+Der/Dimin+N:adtja»X7tj   OTH-ODDCASE  ;
 +Der1+Der/Dimin+N+Der2+Der/Dimin+N+SgNomCmp:adtja»X7sj   R            ;
 +Der1+Der/Dimin+N+Der2+Der/Dimin+N+SgGenCmp:adtja»X7tja  R            ;
 +Der1+Der/Dimin+N+Der2+Der/Dimin+N+PlGenCmp:adtja»X7tjij R            ;

LEXICON DenominalNounsOAPPÁSJ !Only one diminutive since OAPPÁSJ already is in dimin. Isn't possible with triple dimin as "báttátjattjasj" and "oappátjattjasj"
                    +Der1+Der/Dimin+N+Sg+Nom:asj          K            ;
                           +Der1+Der/Dimin+N:attja        GÅNÅGIS-EVEN ;
     +Use/LexSub+Use/-Spell+Der1+Der/Dimin+N:adtja        GÅNÅGIS-EVEN ; !Gives gahperadtjaj, removed from speller since this is barely used. 
                  +Der1+Der/Dimin+N+SgNomCmp:asj          R            ;
                  +Der1+Der/Dimin+N+SgGenCmp:attja        R            ;
                  +Der1+Der/Dimin+N+PlGenCmp:attjaj       R            ;

LEXICON DenominalNounsCONTR
                                       +Der1+Der/Dimin+N:tj        OTH-ODDCASE  ;
                                +Der1+Der/Dimin+N+Sg+Nom:sj        K            ;
                              +Der1+Der/Dimin+N+SgGenCmp:tja       R            ;
                              +Der1+Der/Dimin+N+PlGenCmp:tjij      R            ;
                              +Der1+Der/Dimin+N+SgNomCmp:sj        R            ;
               +Der1+Der/Dimin+N+Der2+Der/Dimin+N+Sg+Nom:tja»sj    K            ; !Dobbel dimin
                      +Der1+Der/Dimin+N+Der2+Der/Dimin+N:tja»ttja  GÅNÅGIS-EVEN ;
+Use/LexSub+Use/-Spell+Der1+Der/Dimin+N+Der2+Der/Dimin+N:tja»dtja  GÅNÅGIS-EVEN ; !gives suollutjadtjaj, removed from speller since this is barely used, only sullutjattjaj in speller.
             +Der1+Der/Dimin+N+Der2+Der/Dimin+N+SgNomCmp:tja»sj    R            ;
             +Der1+Der/Dimin+N+Der2+Der/Dimin+N+SgGenCmp:tja»ttja  GÅNÅGIS-EVEN ;
             +Der1+Der/Dimin+N+Der2+Der/Dimin+N+PlGenCmp:tja»ttjaj GÅNÅGIS-EVEN ;



LEXICON VUOHTA !+CmpN/SgG +CmpN/DefPlGen Vuohta takes only first compounds in nominative case (Kintel 2012)
 +CmpN/SgG+CmpN/DefPlGen+Der5+Der/vuohta+N:#»vuohta%>@C.NeedNoun@ VUOHTAMORPH ;

LEXICON VUOHTANOUN
 +N: VUOHTAMORPH ;

LEXICON VUOHTAMORPH
                         NE-EVENCASE    ;
 +SgNomCmp+Err/Sub:      R              ;
         +SgGenCmp:Q1    R              ;
         +PlGenCmp:Q1j   R              ;
                  :X4    ILL-EVENCASE   ;
                  :Q1    N-EVENWEAKSTEM ;
              +Abe:Q1dak K              ;
              +Abe:Q1da  K              ;

LEXICON LASJ !+CmpN/SgN +CmpN/SgG +CmpN/PlG !from placenames
 +Der1+Der/lasj+N+Sg+Nom:»lasj   K            ; ! XXX - SUB ?
        +Der1+Der/lasj+N:»ladtja GÅNÅGIS-EVEN ; ! XXX - SUB ?

LEXICON VUONAK !+CmpN/SgN +CmpN/SgG +CmpN/PlG !from placenames
          +CmpN/SgN+CmpN/SgG+CmpN/PlG+Der1+Der/k+N:»g9 OTH-ODDCASE       ;
          +CmpN/SgN+CmpN/SgG+CmpN/PlG+Der1+Der/k+N:»g  ODDCmp            ;
 +SgNomCmp+CmpN/SgN+CmpN/SgG+CmpN/PlG+Der1+Der/k+N:»k  R                 ;
          +CmpN/SgN+CmpN/SgG+CmpN/PlG+Der1+Der/k+N:»g» DenominalNounsODD ;
          +CmpN/SgN+CmpN/SgG+CmpN/PlG+Der1+Der/k+N+Sg+Nom:»k  K          ; ! no pointer to E-ODDCASE, as gahper has no short Ess

!Sublexicas deverbal nouns
!---------------------------

! vsubst
! These are actio forms

LEXICON VSBST-ODD
         +N+Sg+Nom:%>   K           ;
       +N+SgNomCmp:%>   R           ;
       +N+SgGenCmp:%>a  R           ;
       +N+PlGenCmp:%>ij R           ;
                +N:%>   OTH-ODDCASE ;
 +N+Der4+Der/ahtes:»    AHTES       ;

LEXICON VSBST-ODD-PL
       +N+SgNomCmp:%>   R           ;
       +N+PlGenCmp:%>ij R           ;
                +N:%>   OTH-ODDCASE ;
 +N+Der4+Der/ahtes:»    AHTES       ;
            +N+Ess:in      K    ;
         +N+Pl+Nom:a       K    ;
         +N+Pl+Gen:ij      K    ;
         +N+Pl+Abe:ij#dagi K    ;
         +N+Pl+Abe:ij#dagá K    ;
         +N+Pl+Abe:ij#tagá K    ;
 +N+Pl+Gen+Use/Ped:ij%>    PxCs ; !
         +N+Pl+Acc:ijt     K    ;
 +N+Pl+Acc+Use/Ped:ijd%>   PxCs ; !
         +N+Pl+Ill:ijda    K    ;
 +N+Pl+Ill+Use/Ped:ijdas%> PxC  ; !
         +N+Pl+Ine:ijn     K    ;
 +N+Pl+Ine+Use/Ped:ijn%>   PxCs ; !
         +N+Pl+Ela:ijs     K    ;
 +N+Pl+Ela+Use/Ped:ijst%>  PxCs ; !
         +N+Pl+Com:ij      K    ;
 +N+Pl+Com+Use/Ped:ij%>    PxCs ; !


LEXICON VSBST-EVEN
                +N+Sg+Nom:ibme%>   K              ;
        +N+Sg+Nom+Use/Ped:ibme%>   PxV            ; !
              +N+SgNomCmp:im%>     R              ;
              +N+SgGenCmp:ime%>    R              ;
              +N+PlGenCmp:imi%>j   R              ;
!                   +N+Ess:ibme%>Q1 K              ; !This is actio essive not NomAct derivation essive. 
                   +N+Ess:ibme%>n  K              ;
                       +N:ibme%>X4 ILL-EVENCASE   ;
                       +N:ibme%>Q1 N-EVENWEAKSTEM ;
 +N+Sg+Nom+Der4+Der/ahtes:»        AHTES          ;
                       +N:ibme%>   DenominalNounsMUORRA  ; !Diminutive and double dim


LEXICON VSBST-EVENTV  !+CmpN/SgN +CmpN/DefSgGen +CmpN/DefPlGen +CmpN/SgNomLeft +CmpN/SgGenLeft +CmpN/PlGenLeft
 +CmpN/SgN+CmpN/DefSgGen+CmpN/DefPlGen+CmpN/SgNomLeft+CmpN/SgGenLeft+CmpN/PlGenLeft: VSBST-EVENTVCT ;

LEXICON VSBST-EVENTVCT
                                                                                         +N+SgNomCmp:im%>     R              ;
                                                                                         +N+SgGenCmp:ime%>    R              ;
                                                                                         +N+PlGenCmp:imi%>j   R              ;
                                                                                           +N+Sg+Nom:ibme%>   K              ;
 +CmpN/SgN+CmpN/DefSgGen+CmpN/DefPlGen+CmpN/SgNomLeft+CmpN/SgGenLeft+CmpN/PlGenLeft+Use/Ped+N+Sg+Nom:ibme%>   PxV            ; !
                                                                                                  +N:ibme%>X4 ILL-EVENCASE   ;
                                                                                                  +N:ibme%>Q1 N-EVENWEAKSTEM ;
!                                                                                              +N+Ess:ibme%>Q1 K              ; !This is actio essive not NomAct derivation essive. 
                                                                                              +N+Ess:ibme%>n  K              ;
                                                                            +Der4+Der/ahtes+N+Sg+Nom:»        AHTES          ;

LEXICON MUJTATJIBME !+CmpN/SgN +CmpN/DefSgGen +CmpN/DefPlGen +CmpN/SgNomLeft +CmpN/SgGenLeft +CmpN/PlGenLeft
 +CmpN/SgN+CmpN/DefSgGen+CmpN/DefPlGen+CmpN/SgNomLeft+CmpN/SgGenLeft+CmpN/PlGenLeft: MUJTATJIBMECT ;

LEXICON MUJTATJIBMECT
                                                                                           +N+Sg+Nom:ibme%>   K              ;
 +N+Sg+Nom+CmpN/SgN+CmpN/DefSgGen+CmpN/DefPlGen+CmpN/SgNomLeft+CmpN/SgGenLeft+CmpN/PlGenLeft+Use/Ped:ibme%>   PxV            ; !
                                                                                         +N+SgNomCmp:im%>     R              ;
                                                                                         +N+SgGenCmp:ime%>    R              ;
                                                                                         +N+PlGenCmp:imi%>j   R              ;
!                                                                                              +N+Ess:ibme%>Q1 K              ; !This is actio essive not NomAct derivation essive. 
                                                                                              +N+Ess:ibme%>n  K              ; 
                                                                                                  +N:ibme%>X4 ILL-EVENCASE   ;
                                                                                                  +N:ibme%>Q1 N-EVENWEAKSTEM ;

LEXICON BEGATJIBME
         +N+Sg+Nom:ibme%>   K              ;
 +N+Sg+Nom+Use/Ped:ibme%>   PxV            ; !
       +N+SgNomCmp:im%>     R              ; !No compounds for these, but now reintroduced
       +N+SgGenCmp:ime%>    R              ;
       +N+PlGenCmp:imi%>j   R              ;
!            +N+Ess:ibme%>Q1 K              ; !This is actio essive not NomAct derivation essive. 
            +N+Ess:ibme%>n  K              ;
                +N:ibme%>X4 ILL-EVENCASE   ;
                +N:ibme%>Q1 N-EVENWEAKSTEM ;

LEXICON MUS
   +Sg+Nom:%>  K     ;
 +SgNomCmp:%>  R     ;
          :a%> MUSSA ;

LEXICON MUSSA
 +Sg+Nom+Use/Ped:      PxV                   ; !
       +SgGenCmp:      R                     ;
       +PlGenCmp:j     R                     ;
            +Ess:n     K                     ;
                :Q1    N-EVENWEAKSTEM-OTH    ;
                       ILL-EVENCASE          ;
                :Q1    N-EVENWEAKSTEM-SG-COM ;
 +Der4+Der/ahtes:»Q1g  AHTES                 ;
            +Abe:Q1dak K                     ;
            +Abe:Q1da  K                     ;

LEXICON ACTOR ! bårre ulmusj> bårre is not attr to ulmusj it's a determiner.
! +A+Attr:%>Y6 ATTR ;
                            +N:%>Y6 NE-EVENCASE    ;
                            +N:%>Y6 ACTORILL       ;
                            +N:%>Y6 N-EVENWEAKSTEM ;
 +N+CmpN/SgN+CmpN/SgG+CmpN/PlG:%>Y6 ACTORCmp       ; !

LEXICON ACTORTV  !+CmpN/SgN +CmpN/SgG +CmpN/PlG +CmpN/SgNomLeft +CmpN/SgGenLeft +CmpN/PlGenLeft
! +CmpN/SgN+CmpN/SgG+CmpN/PlG+CmpN/SgNomLeft+CmpN/SgGenLeft+CmpN/PlGenLeft+A+Attr:%>Y6 ATTR ;
 +CmpN/SgN+CmpN/SgG+CmpN/PlG+CmpN/SgNomLeft+CmpN/SgGenLeft+CmpN/PlGenLeft+N:%>Y6 NE-EVENCASE    ;
 +CmpN/SgN+CmpN/SgG+CmpN/PlG+CmpN/SgNomLeft+CmpN/SgGenLeft+CmpN/PlGenLeft+N:%>Y6 ACTORILL       ;
 +CmpN/SgN+CmpN/SgG+CmpN/PlG+CmpN/SgNomLeft+CmpN/SgGenLeft+CmpN/PlGenLeft+N:%>Y6 N-EVENWEAKSTEM ;
 +CmpN/SgN+CmpN/SgG+CmpN/PlG+CmpN/SgNomLeft+CmpN/SgGenLeft+CmpN/PlGenLeft+N:%>Y6 ACTORCmp       ;

LEXICON ACTORder
! +A+Attr:Y6 ATTR ;
                            +N:Y6 NE-EVENCASE    ;
                            +N:Y6 ACTORILL       ;
                            +N:Y6 N-EVENWEAKSTEM ;
 +N+CmpN/SgN+CmpN/SgG+CmpN/PlG:Y6 ACTORCmp       ; !

LEXICON ACTORTVder  !+CmpN/SgN +CmpN/SgG +CmpN/PlG +CmpN/SgNomLeft +CmpN/SgGenLeft +CmpN/PlGenLeft
! +CmpN/SgN+CmpN/SgG+CmpN/PlG+CmpN/SgNomLeft+CmpN/SgGenLeft+CmpN/PlGenLeft+A+Attr:Y6 ATTR ;
 +CmpN/SgN+CmpN/SgG+CmpN/PlG+CmpN/SgNomLeft+CmpN/SgGenLeft+CmpN/PlGenLeft+N:Y6 NE-EVENCASE    ;
 +CmpN/SgN+CmpN/SgG+CmpN/PlG+CmpN/SgNomLeft+CmpN/SgGenLeft+CmpN/PlGenLeft+N:Y6 ACTORILL       ;
 +CmpN/SgN+CmpN/SgG+CmpN/PlG+CmpN/SgNomLeft+CmpN/SgGenLeft+CmpN/PlGenLeft+N:Y6 N-EVENWEAKSTEM ;
 +CmpN/SgN+CmpN/SgG+CmpN/PlG+CmpN/SgNomLeft+CmpN/SgGenLeft+CmpN/PlGenLeft+N:Y6 ACTORCmp       ;

LEXICON ACTORILL
         +Sg+Ill:X4j   K    ;
 +Sg+Ill+Use/Ped:X4s%> PxCi ; !

LEXICON ACTORdiehtet
! +A+Attr:%> ATTR ;
 +N:%>Q7 NE-EVENCASE     ;
 +N:%>Q7 ACTORILLdiehtet ;
 +N:%>Q7 N-EVENWEAKSTEM  ;
 +N:%>   ACTORCmp        ;

LEXICON ACTORILLdiehtet
         +Sg+Ill:X4j   K    ;
 +Sg+Ill+Use/Ped:X4s%> PxCi ; !

LEXICON BOAHTEM
         +N+Sg+Nom:%>   K           ;
       +N+SgNomCmp:%>   R           ;
       +N+SgGenCmp:%>a  R           ;
       +N+PlGenCmp:%>ij R           ;
                +N:%>   OTH-ODDCASE ;
 +N+Der4+Der/ahtes:»    AHTES       ;

LEXICON BOAHTEMTV  !+CmpN/SgN +CmpN/DefSgGen +CmpN/DefPlGen +CmpN/SgNomLeft +CmpN/SgGenLeft +CmpN/PlGenLeft
         +CmpN/SgN+CmpN/DefSgGen+CmpN/DefPlGen+CmpN/SgNomLeft+CmpN/SgGenLeft+CmpN/PlGenLeft+N+Sg+Nom:%>   K           ;
       +CmpN/SgN+CmpN/DefSgGen+CmpN/DefPlGen+CmpN/SgNomLeft+CmpN/SgGenLeft+CmpN/PlGenLeft+N+SgNomCmp:%>   R           ;
       +CmpN/SgN+CmpN/DefSgGen+CmpN/DefPlGen+CmpN/SgNomLeft+CmpN/SgGenLeft+CmpN/PlGenLeft+N+SgGenCmp:%>a  R           ;
       +CmpN/SgN+CmpN/DefSgGen+CmpN/DefPlGen+CmpN/SgNomLeft+CmpN/SgGenLeft+CmpN/PlGenLeft+N+PlGenCmp:%>ij R           ;
                +CmpN/SgN+CmpN/DefSgGen+CmpN/DefPlGen+CmpN/SgNomLeft+CmpN/SgGenLeft+CmpN/PlGenLeft+N:%>   OTH-ODDCASE ;
 +CmpN/SgN+CmpN/DefSgGen+CmpN/DefPlGen+CmpN/SgNomLeft+CmpN/SgGenLeft+CmpN/PlGenLeft+N+Der4+Der/ahtes:»    AHTES       ;

LEXICON BASSALASSTEM
         +N+Sg+Nom:%>   K           ;
       +N+SgNomCmp:%>   R           ; !no compounds for these, but reintroduced
       +N+SgGenCmp:%>a  R           ;
       +N+PlGenCmp:%>ij R           ;
                +N:%>   OTH-ODDCASE ;
 +N+Der4+Der/ahtes:»    AHTES       ;

LEXICON BASSALASSTEMTV  !+CmpN/SgN +CmpN/DefSgGen +CmpN/DefPlGen +CmpN/SgNomLeft +CmpN/SgGenLeft +CmpN/PlGenLeft
         +CmpN/SgN+CmpN/DefSgGen+CmpN/DefPlGen+CmpN/SgNomLeft+CmpN/SgGenLeft+CmpN/PlGenLeft+N+Sg+Nom:%>   K           ;
       +CmpN/SgN+CmpN/DefSgGen+CmpN/DefPlGen+CmpN/SgNomLeft+CmpN/SgGenLeft+CmpN/PlGenLeft+N+SgNomCmp:%>   R           ;
       +CmpN/SgN+CmpN/DefSgGen+CmpN/DefPlGen+CmpN/SgNomLeft+CmpN/SgGenLeft+CmpN/PlGenLeft+N+SgGenCmp:%>a  R           ;
       +CmpN/SgN+CmpN/DefSgGen+CmpN/DefPlGen+CmpN/SgNomLeft+CmpN/SgGenLeft+CmpN/PlGenLeft+N+PlGenCmp:%>ij R           ;
                +CmpN/SgN+CmpN/DefSgGen+CmpN/DefPlGen+CmpN/SgNomLeft+CmpN/SgGenLeft+CmpN/PlGenLeft+N:%>   OTH-ODDCASE ;
 +CmpN/SgN+CmpN/DefSgGen+CmpN/DefPlGen+CmpN/SgNomLeft+CmpN/SgGenLeft+CmpN/PlGenLeft+N+Der4+Der/ahtes:»    AHTES       ;


LEXICON OADDÁM
         +N+Sg+Nom:%>   K           ;
       +N+SgNomCmp:%>   R           ; !no compounds for these, but reintroduced
       +N+SgGenCmp:%>a  R           ;
       +N+PlGenCmp:%>ij R           ;
                +N:%>   OTH-ODDCASE ;
 +N+Der4+Der/ahtes:»    AHTES       ;

LEXICON TJUOLLÁM  !+CmpN/SgN +CmpN/DefSgGen +CmpN/DefPlGen +CmpN/SgNomLeft +CmpN/SgGenLeft +CmpN/PlGenLeft
         +CmpN/SgN+CmpN/DefSgGen+CmpN/DefPlGen+CmpN/SgNomLeft+CmpN/SgGenLeft+CmpN/PlGenLeft+N+Sg+Nom:%>   K           ;
       +CmpN/SgN+CmpN/DefSgGen+CmpN/DefPlGen+CmpN/SgNomLeft+CmpN/SgGenLeft+CmpN/PlGenLeft+N+SgNomCmp:%>   R           ;
       +CmpN/SgN+CmpN/DefSgGen+CmpN/DefPlGen+CmpN/SgNomLeft+CmpN/SgGenLeft+CmpN/PlGenLeft+N+SgGenCmp:%>a  R           ;
       +CmpN/SgN+CmpN/DefSgGen+CmpN/DefPlGen+CmpN/SgNomLeft+CmpN/SgGenLeft+CmpN/PlGenLeft+N+PlGenCmp:%>ij R           ;
                +CmpN/SgN+CmpN/DefSgGen+CmpN/DefPlGen+CmpN/SgNomLeft+CmpN/SgGenLeft+CmpN/PlGenLeft+N:%>   OTH-ODDCASE ;
 +CmpN/SgN+CmpN/DefSgGen+CmpN/DefPlGen+CmpN/SgNomLeft+CmpN/SgGenLeft+CmpN/PlGenLeft+N+Der4+Der/ahtes:»    AHTES       ;



